【裁判字號】    97,上訴,1274
【裁判日期】    971015
【裁判案由】    偽造文書等
【裁判全文】
臺灣高等法院高雄分院刑事判決        97年度上訴字第1274號
上  訴  人  臺灣高雄地方法院檢察署檢察官
上  訴  人
即  被  告  ｓ○○
選任辯護人  陳魁元律師
上  訴  人
即  被  告  甲玄○
            午○○
            甲地○
上列上訴人因被告等偽造文書等案件，不服臺灣高雄地方法院95
年度訴字第4480號中華民國97年5 月16日第一審判決（起訴案號
：臺灣高雄地方法院檢察署95年度偵字第23712 、24072 、2544
9 、25925 號、95年度偵緝字第3284號；併案案號：同署96年度
偵字第3681號），提起上訴，本院判決如下：
    主  文
原判決關於ｓ○○、甲地○、午○○、甲玄○有罪部分，暨其等
定應執行部分，均撤銷。
ｓ○○犯如附表一「主文」欄所示之拾玖罪，各處如附表一「主
文」欄所示之刑。又犯如附表二「主文」欄所示之伍罪，各處如
附表二「主文」欄所示之刑。又犯如附表四「主文」欄所示之拾
伍罪，各處如附表四「主文」欄所示之刑。又犯如附表五「主文
」欄所示之玖罪，各處如附表五「主文」欄所示之刑。又共同連
續犯行使偽造私文書罪，處有期徒刑壹年陸月，減為有期徒刑玖
月，如附表三、六、七所示之偽造印文、署押及扣案物，均沒收
之。又犯行使偽造特種文罪，處有期徒刑肆月，減為有期徒刑貳
月，扣案之偽造「林偉倫」駕駛執照壹張，沒收之。應執行有期
徒刑伍年陸月。如附表一、二、三、四、五、六、七所示偽造之
印文、署押、扣案物及偽造「林偉倫」駕駛執照壹張，均沒收之
。
午○○犯如附表一「主文」欄所示之拾玖罪，各處如附表一「
主文」欄所示之刑。又犯如附表二「主文」欄所示之伍罪，各處
如附表二「主文」欄所示之刑。又犯如附表四「主文」欄所示之
拾伍罪，各處如附表四「主文」欄所示之刑。又犯如附表五「主
文」欄所示之玖罪，各處如附表五「主文」欄所示之刑。又共同
連續犯行使偽造私文書罪，處有期徒刑壹年貳月，減為有期徒刑
柒月，如附表三、六、七所示之偽造印文、署押及扣案物，均沒
收之。應執行有期徒刑肆年。如附表一、二、三、四、五、六、
七所示偽造之印文、署押及扣案物，均沒收之。
甲地○犯如附表一「主文」欄所示之拾玖罪，各處如附表一「主
文」欄所示之刑。又犯如附表二「主文」欄所示之伍罪，各處如
附表二「主文」欄所示之刑。又犯如附表四「主文」欄所示之拾
伍罪，各處如附表四「主文」欄所示之刑。又犯如附表五「主文
」欄所示之玖罪，各處如附表五「主文」欄所示之刑。又共同連
續犯行使偽造私文書罪，處有期徒刑壹年，減為有期徒刑陸月，
如附表三、六、七所示之偽造印文、署押及扣案物，均沒收之。
應執行有期徒刑參年。如附表一、二、三、四、五、六、七所示
偽造之印文、署押及扣案物，均沒收之。
甲玄○犯如附表一「主文」欄所示之拾玖罪，各處如附表一「主
文」欄所示之刑。又犯如附表二「主文」欄所示之伍罪，各處如
附表二「主文」欄所示之刑。應執行有期徒刑貳年陸月。如附表
一、二所示之扣案物，均沒收之。
甲玄○被訴如附表四、五部分之犯罪，均無罪。
其他上訴駁回。（即附表九部分）
    事  實
一、ｓ○○自民國95年4 月底某日起，經由綽號「小P （歐震培
    ）之真實姓名年籍均不詳詐騙集團成年成員吸收參與該詐騙
    集團，以每介紹1 人加入詐騙集團提領贓款，可得新臺幣（
    以下同）5 萬元佣金之代價，負責為集團物色合適之新成員
    加入，並先後於95年6 月中旬某日、同年6 月間某日、同年
    7 月中旬某日，引介午○○、甲地○、林偉倫（原審通緝中
    ）加入詐騙集團。自95年8 月中旬某日起，ｓ○○並得自午
    ○○等人所提領詐得贓款取得總額的1 ﹪做為佣金。午○○
    、甲地○加入詐騙集團後，與ｓ○○、「小P （歐震培）」
    、真實姓名年籍不詳綽號「會計」之詐騙集團成年成員、95
    年8 月初某日始加入該詐騙集團之甲玄○，及某姓名年籍不
    詳之成年詐騙集團成員，共同基於意圖為渠等不法所有之犯
    意聯絡（甲玄○則自95年8 月初起基於此不法意圖而參與）
    ，由某詐騙集團成員負責撥打電話予如附表一「被害人」欄
    所示之被害人等19人、如附表二「被害人」欄所示之被害人
    等5 人，分別以附表一、二「犯罪手法」欄所示方式向被害
    人等施用詐術，致使除如附表二編號3 、4 所示之被害人未
    陷於錯誤而匯款入人頭帳戶而未遂外，其餘被害人均陷於錯
    誤，或將電子銀行、語音轉帳密碼告知，而由某詐欺集團成
    員以不正方法擅自輸入通行密碼，而將被害人存款轉帳入人
    頭帳戶，製作不實之財產權得喪紀錄，或被害人自行將款項
    匯入指定之人頭帳戶。之後，再由「會計」透過不知情之「
    佳達快遞」人員，將供該詐騙集團詐得款項匯入、提出使用
    之人頭帳戶存摺、提款卡等資料寄至高雄市○○區○○路「
    佳達快遞服務站」由午○○領取。ｓ○○亦直接交付或透過
    甲地○轉交包括如附表二編號3 、4 所示之鳥松仁美郵局（
    帳號：00000000000000號、戶名：朱文佰）在內之人頭帳戶
    資料予午○○收受。午○○取得前開人頭帳戶資料後，開車
    搭載甲地○、甲玄○至高雄市區各超商、銀行、郵局之自動
    櫃員機試刷手上持有之人頭帳戶提款卡，測試人頭帳戶有無
    被列入警示帳戶，並將測試結果回報「會計」，再依「會計
    」電話指示，會同甲地○、甲玄○持即將有詐得款項匯入之
    人頭帳戶提款卡再行測試是否可用，回報予「會計」，俟「
    會計」通知贓款入帳，再開車搭載甲地○、甲玄○前往金融
    機構提領贓款，或另由某不詳年籍之詐欺集團成員前往提款
    。
二、ｓ○○為所屬詐騙集團取得供詐得贓款匯入、提出使用，以
    逃避檢警機關查緝之人頭帳戶，與午○○、甲地○、林偉倫
    ，及前開「小P （歐震培）」、「會計」人等基於偽造公印
    文、行使偽造特種文書、行使偽造私文書等犯意聯絡（其中
    附表三、六、七部分，係基於概括犯意聯絡），由ｓ○○以
    每個人頭帳戶3,000 元之代價，徵得楊姵妏、蕭渼榆（原名
    蕭妃涵）、洪惠卿（該3 人均經原審判刑確定）、甲地○同
    意提供相片，再交給「小P （歐震培）」偽造如附表三、四
    、五、六、七「被害人」欄所示之被害人等人之身分證、健
    保卡，供申請開設人頭帳戶時使用。其後由ｓ○○將前開偽
    造完成之證件連同該集團於不詳時、地，委由不知情之不詳
    刻印業者偽刻之印章，分別交付楊姵妏、蕭渼榆（原名蕭妃
    涵）、洪惠卿、甲地○等人，再由楊姵妏、蕭渼榆（原名蕭
    妃涵）、洪惠卿、甲地○等人分別負責出面向金融機構行使
    貼有其等照片之偽造身分證、健保卡，冒名填寫開戶必要文
    件並於其上用印、簽名；除甲地○提供相片偽造證件部分由
    甲地○自行前往如附表七所示金融機構申請開戶外；由甲地
    ○帶同楊姵妏前往如附表三、四所示金融機構；ｓ○○帶同
    蕭渼榆（原名蕭妃涵）前往如附表五所示金融機構；林偉倫
    則帶同洪惠卿前往如附表六所示金融機構，分別於如附表三
    、四、五、六、七「開戶日期」欄所示時間，申請開設如各
    該附表所示之人頭帳戶，開戶完成後則分別交由ｓ○○或午
    ○○，作為將來供詐欺集團詐騙使用，而足以生損害於如各
    該附表「被害人」欄所示之被害人等，及各該人頭帳戶所屬
    之金融機構（其中附表六編號1 部分，則尚未持以行使申請
    開設帳戶）。帳戶開設成功所取得之存摺、提款卡連同前揭
    偽刻印章，由甲地○、林偉倫攜回保管以備集團將來使用，
    而甲地○、林偉倫在帶同楊姵妏、洪惠卿前往開戶後，每開
    設1 個人頭帳戶可取得1,000 元酬金。
三、嗣於95年9 月5 日12時30分許，甲玄○在高雄市苓雅區○○
    ○路148 號之19「華南商業銀行光華分行」，臨櫃提領如附
    表一編號19所示ｊ○○遭詐騙匯入上開銀行安南分行000-00
    0000000000號帳戶內之贓款95萬元後，正欲離開櫃台時，連
    同在該銀行門外把風之午○○、甲地○，為埋伏員警當場逮
    捕查獲，再循線查獲ｓ○○、林偉倫、洪惠卿、楊姵雯及蕭
    渼榆（原名蕭妃涵）等人。
四、ｓ○○又基於行使偽造特種文書之犯意，由ｓ○○提供照片
    ，並以15,000元代價，委託綽號「小伍」姓名年籍均不詳之
    成年人，在不詳時、地，以林偉倫之年籍資料偽造林偉倫名
    義之普通小客車駕駛執照。嗣於95年10月31日11時15分，ｓ
    ○○持上開偽造之駕駛執照在臺北松山機場行使而購買機票
    、通關，搭乘遠東航空公司之班機前往金門，再欲轉至小金
    門偷渡出境。嗣為警於同日18時50分許，在金門縣烈嶼鄉內
    當場查獲，並扣得偽造「林偉倫」之駕駛執照1 張。
五、案經甲丑○、ｑ○○、甲戌○○、甲Ｑ○、癸○○○、未○
    ○、丑○○、辰○○、甲寅○、Ｘ○○、Ｈ○○、甲Ｃ○、
    己○○、ｐ○○、ａ○○、甲甲○、ｃ○○、申○○、Ｓ○
    ○、甲酉○、甲Ｄ○、Ｖ○○、Ｇ○○、ｊ○○、ｂ○○、
    Ｏ○○、Ｎ○○、ｙ○○、甲巳○、Ｄ○○、甲戊○、甲壬
    ○、Ｃ○○、甲Ｂ○、甲辰○、宇○○、Ｂ○○、ｚ○○、
    辛○○、甲Ｉ○、ｄ○○、甲丁○、ｈ○○、甲Ｌ○、甲Ｎ
    ○、Ｔ○○、ｕ○○、Ａ○○、甲Ｏ○、壬○○、巳○○、
    Ｋ○○、甲癸○、ｍ○○、ｌ○○、甲亥○、陳建智、甲卯
    ○、張文光、甲黃○、甲申○、丙○○、甲Ｒ○、ｔ○○、
    ｎ○○、Ｅ○○、地○○、ｋ○○、甲Ａ○、天○○、Ｒ○
    ○、甲Ｅ○、ｒ○○、Ｑ○○、甲己○、戊○○、甲宇○、
    Ｗ○○、Ｍ○○、Ｊ○○、亥○○、甲Ｐ○、Ｉ○○、玄○
    ○、甲庚○、卯○○、甲Ｍ○、黃○○、ｆ○○、ｇ○○、
    Ｐ○○、Ｕ○○、乙○○、寅○○、甲○○、Ｌ○○、甲乙
    ○、Ｙ○○、甲Ｇ○、甲天○、甲未○、酉○○、ｘ○○、
    Ｆ○○、ｅ○○、庚○○、甲辛○、甲宙○、甲Ｋ○、甲Ｊ
    ○、ｉ○○、甲Ｈ○、甲Ｆ○、ｖ○○、戌○○、ｏ○○、
    子○○、ｗ○○、丁○○、甲午○、甲子○、宙○○等人訴
    由高雄市政府警察局移送臺灣高雄地方法院檢察署檢察官偵
    查起訴。
    理  由
壹、程序部分：
一、按被告以外之人於審判外之陳述，雖不符刑事訴訟法第159
    條之1 至第159 條之4 規定，而經當事人於審判程序同意作
    為證據，法院審酌該言詞陳述或書面陳述作成時之情況，認
    為適當者，亦得為證據；當事人、代理人或辯護人於法院調
    查證據時，知有同法第159 條第1 項不得為證據之情形，而
    未於言詞辯論終結前聲明異議者，視為有前項之同意，同法
    第159 條之5 亦已明揭其旨。本案本院用以認定被告等人犯
    罪事實存否之被告以外之人之審判外之言詞及書面陳述，雖
    為傳聞證據，然檢察官、辯護人及被告於原審及本院審理時
    ，均同意為證據，且於本院言詞辯論終結前均未聲明異議，
    本院審酌該等陳述作成時之情況，均無何不適當之情形，是
    依上開規定均得作為證據。
二、依檢察官起訴書犯罪事實欄記載被告甲玄○部分犯行為：「
    95 年8月間起，姓名年籍均不詳之人即負責在大陸地區指揮
    撥打電話人員，撥打電話向附表一所示甲丑○、ｑ○○等被
    害人，佯稱假中華電信、假電信警察、假檢察官名義、假金
    融局等詐欺如附表一所示之方式，致被害人不疑有他陷於錯
    誤，而分別依指示匯款至附表一所示之人頭帳戶內，再由甲
    玄○、甲地○、午○○分持由ｓ○○所交付之紀榮裕、Ｂ○
    ○與曾敏承等人頭帳戶提款卡，依阿泰等人所僱請女性會計
    指示午○○（俗稱車頭），由午○○駕車由洪惠卿持偽造「
    陳儀芳」之駕駛執照及身分證而行使，向位於高雄市苓雅后
    凱旋三路893 號1 樓「琳捷有限公司」承租車牌號碼9107-X
    C 號自用小客車乙輛，搭載甲玄○、甲地○，前往會計指示
    如附表一所示之金融機構，由甲玄○ (俗稱車手)臨 櫃領款
    ，午○○及甲地○在外把風，並由甲地○至ATM 提領甲玄○
    臨櫃領款後剩餘之贓款，提領如附表一所示之贓款後，午○
    ○即向ｓ○○回報提領贓款之情形，並由會計派人向午○○
    拿取扣除甲玄○及午○○後之贓款，ｓ○○等共計詐得新臺
    幣逾2 千3 百95萬餘元。」等語，依該記載，檢察官就95年
    8 月以前之犯行部分，認被告甲玄○並未參與，即附表三、
    六、七、八部分，檢察官並未起訴被告甲玄○為共犯，本院
    認被告甲玄○部分起訴範圍僅限於附表一、二、四、五、九
    部分，合先敘明。
貳、實體方面：
一、有罪部分：
  (一)附表一、二部分：
  1.被告ｓ○○、午○○、甲玄○、甲地○等4 人，對於本案詐
    騙集團成員係以如附表一、二「犯罪手法」欄所示犯罪方法
    向附表一、二所示之24名被害人施用詐術，及前述24名被害
    人除了附表二編號4 所示之ｃ○○未陷於錯誤外（ｃ○○雖
    曾匯款10元，但顯非受騙而匯款，應係為使查緝人員得以凍
    結人頭帳戶款項而匯款），其餘被害人均因而陷於錯誤，依
    指示前往金融機構辦理電子銀行或電話語音轉帳服務，而其
    中除附表二編號3 所示之被害人未○○雖陷於錯誤而欲匯款
    ，但因聽從郵局人員勸阻終未匯款外（未○○雖曾匯款1 元
    ，但其匯款原因應與ｃ○○同），其餘被害人，均因而遭詐
    騙集團詐取如附表一、二所示金額之情，均不爭執。復有如
    附表一、二「證據及出處」欄所示之被害人警詢陳述；被害
    人之開戶資料、交易明細表、存摺節本、網路銀行約定書、
    電子銀行約定轉帳帳號登錄單、郵政跨行匯款申請書；受理
    刑事案件報案三聯單、受理各類案件紀錄表、反詐騙案件紀
    錄表、受理詐騙帳戶警示通報詐騙電話斷話簡便格式表、金
    融電信人頭帳戶犯罪案件管制表、金融機構聯防機制通報單
    及切結書；偽造之人頭帳戶名義人身份證、健保卡、駕駛執
    照影本；各該人頭帳戶開戶資料、交易明細、對帳單；金融
    機構取款條、ATM 交易明細單、提領贓款情形之監視錄影翻
    拍相片等件在卷可稽。如附表一編號3 、10、18、19，及附
    表二編號4 、5 所示之存摺、提款卡、印章、偽造之身份證
    等物扣案可證，故此部分之事實，應可認定。
  2.訊據被告甲玄○於原審審理時，坦承有提領如附表一編號1
    、編號2 、編號4 至編號15、編號17至編號19，及附表二編
    號1 、編號2 、編號5 所示詐得贓款之犯行；被告午○○於
    原審審理時，坦承有開車搭載被告甲玄○或被告甲地○前往
    金融機構提領如附表一編號1 、編號4 、編號7 至編號11、
    編號18、編號19、附表二編號1 所示詐得贓款之犯行；被告
    甲地○於原審審理時，則坦承有共同提領如附表一編號4、
    編號11、編號12、編號15、編號17至編號19、附表二編號2
    所示詐得贓款之犯行。參以前開所述相關之人證、書證、物
    證，可認渠等上揭自白與事實相符，故與渠等自白有關之犯
    行，可以認定。嗣於本院審理時，被告甲玄○則否認有附表
    一編號16、附表二編號4 之犯行；被告午○○則否認有附表
    一編號4 之犯行，而均辯稱：並未參與該等犯行云云。
  3.另訊據被告ｓ○○，則矢口否認有何如附表一、二所示犯行
    ，辯稱：伊只是介紹被告午○○、甲地○給「小P （歐震培
    ）」認識，被告午○○、甲地○是後來經「小P 」介紹為詐
    騙集團工作的，伊並沒有參與被告午○○、甲地○的行動，
    也沒有去領錢云云。又被告甲玄○、午○○、甲地○等3 人
    ，對於如附表一、二所示除渠等前揭自白以外犯行，亦均矢
    口否認，並均辯稱：並未參與各該次詐得贓款之提領工作云
    云。經查：
  (1)如附表一編號3 、16所示被害人甲Ｑ○、甲Ｄ○遭詐騙集團
    利用取得之電子銀行或電話語音轉帳之通行密碼，而以電腦
    網路或電話語音轉帳方式，非法轉入如該附表所示之蔡坤唐
    、鄭名翔名下人頭帳戶內存款，其中被害人甲Ｄ○遭詐得之
    贓款雖因該人頭帳戶遭列為警示帳戶管制凍結未被提領，而
    據提領被害人甲Ｑ○遭詐贓款情形之監視錄影翻拍相片所顯
    示提領贓款之人，並非被告甲玄○、午○○、甲地○中之任
    何人，而係另一不詳姓名年籍之成年男子，此有如附表一編
    號3 所示之提款時監視錄影光碟翻拍照片附卷可稽；惟去電
    向被害人甲Ｑ○、甲Ｄ○行詐之歹徒，所使用犯罪手法，依
    被害人等於警詢時之陳述，與附表一所示其他被告甲玄○、
    午○○、甲地○承認由渠等提領贓款之所屬詐騙集團所用者
    雷同；另詐騙被害人甲Ｑ○使用之蔡坤唐名下人頭帳戶之存
    摺、印章、提款卡，係警方於95年9 月5 日查獲被告甲玄○
    、午○○、甲地○當日，自被告午○○所駕駛用以搭載被告
    甲玄○、甲地○提領贓款之車號9107-XC 號自用小客車上扣
    得，有高雄市政府警察局刑事警察大隊搜索扣押筆錄、扣押
    物品目錄表在卷可稽（見警卷二第125 頁至第132 頁）；詐
    騙被害人甲Ｄ○所使用之鄭名翔名下人頭帳戶，則與被告甲
    玄○、甲地○承認共同參與提領贓款之附表一編號15所示犯
    行使用者相同，犯罪日期又僅相隔1 天，故附表一各編號所
    列之犯行，應均可認定係同一詐騙集團所為。
  (2)又如附表二編號3 、4 所示犯行，雖因被害人ｃ○○未聽信
    行詐歹徒之言，被害人未○○在匯款時聽從郵局人員勸阻而
    均未實際匯款至指定人頭帳戶，但該等犯行所使用之詐騙手
    法，亦與附表二所示其他被告甲玄○、午○○、甲地○承認
    參與提領贓款之犯行使用者雷同；又詐騙被害人未○○、ｃ
    ○○所使用之甲黃○、朱文佰名下人頭帳戶，其中甲黃○名
    下人頭帳戶與被告甲玄○、甲地○承認由渠等參與提領贓款
    之同詐騙集團所為附表二編號2 犯行使用者相同，朱文佰名
    下帳戶存摺、印章、提款卡亦係警方人員於前開查獲被告甲
    玄○、午○○、甲地○時，在被告午○○駕駛之上揭車輛扣
    得，均有前引之搜索扣押筆錄、扣押物品目錄表在卷可考，
    故附表二各編號所列之犯行，應亦可認係同一詐騙集團所為
    。
  (3)再被告午○○、甲地○因被告ｓ○○之引介，分別自95年6
    月中旬某日、同年6 月間某日起參與詐騙集團，與同年8 月
    初某日始加入同一詐騙集團之被告甲玄○3 人一組，由被告
    午○○負責駕車搭載被告甲玄○、甲地○2 人，每日負責至
    高雄市區各超商、銀行、郵局之自動櫃員機試刷被告午○○
    手上持有之人頭帳戶提款卡，測試各該人頭帳戶有無被列入
    警示帳戶，並由被告午○○將測試結果回報「會計」，再依
    「會計」電話指示，共同持即將有詐得款項匯入之人頭帳戶
    提款卡再行測試是否可用，再由被告午○○將結果回報「會
    計」，俟「會計」通知贓款入帳，被告午○○再開車搭載甲
    地○、甲玄○前往各該相關金融機構提領贓款之情，均據被
    告甲玄○、午○○、甲地○分別於警詢、偵查中供明在卷。
    又被告ｓ○○於警詢時供稱：伊負責介紹林偉倫、午○○、
    甲地○等人加入詐騙集團的組織提領贓款工作。伊於95年4
    月底開始參與詐騙集團，每介紹1 人參加詐騙集團，可得到
    5 萬元佣金，自95年8 月中旬起，即改為可從午○○等人提
    領贓款總數金額中，抽取百分之1 的佣金，伊所得的佣金都
    是由友人綽號「小P 」歐震培與伊結算。有時伊會打電話向
    午○○他們詢問提領詐騙贓款情形與金額，但他們不用向伊
    回報，因這關係到伊抽取佣金，所以伊才會主動向他們詢問
    等語（見95年9 月6 日警詢筆錄，警卷二第3-9 頁），其於
    檢察官聲請羈押而受法官訊問時，亦為內容相同之自白（見
    95 年9月6 日訊問筆錄，95聲羈921 號卷第23-26 頁）；被
    告甲玄○於警詢時供稱：……由伊進入各家銀行、郵局臨櫃
    或以提款卡提款，再將提領金錢交予午○○，午○○與伊拆
    帳所得後，再將剩餘之金錢由總部派人向午○○在高雄市收
    取詐騙所得金錢，伊只知道ｓ○○是指揮午○○與甲地○拿
    人頭帳戶、偽造證件等，至於是何職務伊不清楚，午○○是
    我們這組的「車頭」，每天開車帶伊和甲地○至超商ATM 、
    各家銀行、郵局ATM 試刷金融卡及提款卡，伊是聽從午○○
    之指揮，在小組裡擔任「車手」職務……等語（見95年9 月
    6 日警詢筆錄，警卷二第16-23 頁），其於檢察官聲請羈押
    而受法官訊問時，亦為內容相同之自白（見95年9 月6 日訊
    問筆錄，95聲羈921 號卷第4-6 頁）；被告午○○於警詢時
    供稱：伊與甲玄○、甲地○在高雄市○○路、民權路口一家
    新浪網咖一邊待命，等待詐騙集團打電話告訴伊哪一個帳戶
    有詐騙金額入帳，就叫我們趕快去提領……，伊在車上把風
    及指揮甲地○如何操作提款機查詢及掩護甲玄○提領贓款。
    ……都由伊與詐騙集團電話聯及開車載甲玄○、甲地○至銀
    行提領贓款暨指揮把風，由甲玄○負責進入銀行臨櫃提領贓
    款，甲地○在銀行外持金融卡在ATM 做查詢及把風工作。車
    上查獲的存摺係作為詐騙提款之用，其中朱文佰鳥松仁美郵
    局帳戶存摺係ｓ○○交給伊，鍾達森美濃郵局存摺是ｓ○○
    交待一綽號「建成」的男子交給伊，其餘帳戶由詐騙集團會
    計以佳達快遞送到高雄市○○區○○路快遞服務站，伊再過
    去拿，有部分是ｓ○○交代甲地○拿給我們。……伊自95年
    6 月中旬起開始參與詐騙集團，起先跟綽號「阿水」及一男
    子3 人一組擔任提領贓款工作，……於95年7 月中旬起，ｓ
    ○○向詐騙集團提議，由伊擔任提領贓款「車手」，換伊教
    導甲玄○、甲地○等人如何臨櫃提款，……ｓ○○酬勞部分
    與詐騙集團核心成員分帳，……伊每天都跟ｓ○○回報提領
    贓款情形及金額等語（見95年9 月6 日警詢筆錄，警卷二第
    61-70 頁），其於檢察官聲請羈押而受法官訊問時，亦為內
    容相同之自白（見95年9 月6 日訊問筆錄，95聲羈921 號卷
    第10 -12頁）；被告甲地○於警詢時供稱：伊由ｓ○○介紹
    與「車頭」午○○、「車手」甲玄○認識，伊擔任每天試刷
    金融卡，或由甲玄○臨櫃提款時在門口負責把風工作。……
    伊領出的錢都交給午○○處理，他之後再交給何人，伊不清
    楚等語（見95年9 月6 日警詢筆錄，警卷二第42-48 頁）。
    而被告ｓ○○上開自白，與共同被告午○○、甲地○、甲玄
    ○等人於警詢時相關供述，內容互核相符，且又與附表一、
    二扣案之證物等互核相符，故被告ｓ○○對於被告午○○、
    甲地○及甲玄○等人之上開犯行，顯有共同犯意聯絡，而且
    係基於更上層指揮之地位之事實，可以認定。且被告甲玄○
    、午○○、甲地○，亦非僅就渠等參與提領贓款之個別犯行
    與去電向被害人行詐之人有犯意聯絡，而係加入詐騙集團，
    就整個集團所為詐騙行為基於集團內部分工，均各有其固定
    職責，而就其等加入詐騙集團後所屬集團所為之全部詐騙犯
    行，與職司其他犯罪行為環節之集團成員均具有犯意聯絡。
  (4)又被告ｓ○○係自95年4 月底某日起，經由綽號「小P （歐
    震培）」吸收參與詐騙集團，每介紹1 人加入詐騙集團提領
    贓款，可獲得5 萬元佣金，並先後於95年6 月中旬某日、同
    年6 月間某日、同年7 月中旬某日，引介午○○、甲地○、
    林偉倫加入詐騙集團，甚因被告ｓ○○自95年8 月中旬某日
    起，所能取得佣金之計算方式改為自被告午○○等人所提領
    詐得贓款取得總額的1 ﹪，被告午○○在為集團領得詐騙贓
    款之後，並需每日向被告ｓ○○回報提領贓款情形及金額，
    以利被告ｓ○○與「小P （歐震培）」結算名下應得之佣金
    等節，亦據被告ｓ○○於警詢、偵查中供承在卷，及證人即
    共同被告午○○、甲地○、原審共同被告林偉倫分於警詢、
    偵查中證述甚詳。被告ｓ○○既有為所屬詐騙集團引介新成
    員加入，取得供集團詐得贓款匯入、提出以逃避檢警查緝之
    人頭帳戶等行為，並可自所介紹加入集團之被告午○○等人
    實際提領贓款，取得一定比例做為佣金，則被告ｓ○○所屬
    詐騙集團所為之詐騙犯行，自均在被告ｓ○○與集團其他成
    員犯意聯絡範圍之內，而應負其責甚明。
  (5)共同被告午○○、甲地○2 人，雖均於原審審理時結證稱：
    ｓ○○僅係介紹渠等與「小P 」認識，是「小P 」提議由渠
    等參與犯行，而非ｓ○○提議云云，然此與其2 人於警詢時
    陳述，及被告ｓ○○上開自白，均不相符，參諸被告ｓ○○
    住處尚扣得以被告甲地○名義開立之玉山銀行前鎮分行帳戶
    存摺，有扣押物品目錄表在卷可稽，足認被告ｓ○○並非介
    紹被告午○○、甲地○2 人與「小P 」認識，而確有參與共
    同犯行之謀議，故共同被告午○○、甲地○2 人上開於原審
    時所為之證述，並不足採信，而不能為被告ｓ○○有利之認
    定。
  (6)檢察官起訴雖認被告4 人此部分詐欺犯行，其中被害人轉帳
    入人頭帳戶，該人頭帳戶係係持偽造證件而開立之人頭帳戶
    ，而認被告4 人此部分所為另犯刑法第216 條、第212 條之
    行使偽造特種文書罪及同法第216 條、第210 條之行使偽造
    私文書罪嫌云云。然查，附表一、二「人頭帳戶戶名、帳號
    」欄所示之人頭帳戶，依帳戶名義人ｙ○○、Ｂ○○、甲Ｌ
    ○、壬○○、甲癸○、甲卯○、甲黃○、甲宇○、Ｊ○○、
    ｇ○○、Ｕ○○、ｅ○○、宙○○、巳○○等人於警詢時之
    陳述，雖可認為係遭冒名偽造身分證件及印章等，而持以向
    金融機構申請開戶，此有該等人之警詢筆錄在卷可稽，但依
    卷內資料，尚無證據可以證明被告4 人有何參與該等偽造證
    件、印章及申請開戶之行為，且依常情，詐欺集團用以實施
    詐欺犯行而取得人頭帳戶資料使用之途徑不只一端，或以偽
    造方式取得，亦有以向人頭帳戶名義人購買取得，若無證據
    可以證明被告4 人有共同參與偽造犯行，或對偽造犯行亦有
    共同謀議，則其等持以使用時，尚難認其等對於偽造犯行亦
    有共同犯意聯絡及行為分擔，而不能遽予認定其等此部分之
    犯行。故被告4 人此部分之偽造犯行，應屬不能證明，檢察
    官認被告4 人此部分所為，另犯刑法第216 、212 、210 條
    之罪，尚有未洽，併此敘明。另附表一編號19以電話行騙之
    人，雖曾傳真名為「行政院金融監督管理局備案調查保密申
    請書」一份給被害人ｊ○○填寫後回傳，而以此方法詐騙被
    害人，但此部分行為，依常情亦非此犯罪類型所必要，難認
    未參與此部分行為實施之被告4 人，就此部分偽造文書犯行
    亦有共同犯行，亦併此敘明。
  (7)綜上所述，被告ｓ○○、甲玄○、午○○、甲地○前開辯解
    ，均屬卸責之詞，不可採信，渠等均共同犯有如附表一、二
    所示犯行，可以認定。
  4.另起訴書犯罪事實欄雖記載：「……午○○駕車由洪惠卿持
    偽造『陳儀芳』之駕駛執照及身份證而行使，向位於高雄市
    苓雅後凱旋三路893 號1 樓『琳捷有限公司』承租車牌號碼
    9107-XC 號自用小客車乙輛，搭載甲玄○、甲地○，前往會
    計指示如附表一所示之金融機構……。」等語，惟查起訴書
    所犯法條欄就此部份行為並未論述被告等人所涉犯之法條，
    證人陳儀芳於原審審理時亦證稱：因伊男朋友即被告甲玄○
    駕照被吊銷，要用伊名義租車，所以曾跟被告甲玄○道凱旋
    路一家租車行租車，租9107-XC 號自用小客車使用之駕駛執
    照上的相片為伊本人，有同意被告甲玄○用伊名義租車等語
    。另遍查全卷，又無被告午○○有何持偽造證件租車之犯罪
    證據，是起訴書此部記載，顯為誤載，附此敘明。
  (二)附表三、四、五、六、七部分：
  1.被告ｓ○○、甲地○2 人，於原審審理時，對於如附表三、
    四、五、六、七所示渠等犯行，均坦承不諱，然於本院審理
    時，被告ｓ○○辯稱：此部分之人頭帳戶，非全與伊有關，
    伊僅參與部分開設人頭帳戶行為云云；被告甲地○則辯稱：
    伊僅參與附表三編號1 、2 、6 、7 、13-17 、23、27及附
    表四編號1-5 、7-11、13-15 等偽造帳戶犯行，其餘並未參
    與云云。另被告午○○則矢口否認有何此部分之犯行，辯稱
    ：伊並未參與開戶云云。
  2.然查，附表三、四、五、六、七被害人之帳戶，均係遭偽造
    證件冒名申請，業經該等被害人於警詢時所陳述明確，且附
    表三編號5 被害人Ｑ○○、編號7 地○○、編號8 Ｉ○○、
    編號9 甲天○、編號10甲辛○、編號13ｖ○○、編號16Ｋ○
    ○、編號17丙○○、編號18卯○○、編號20甲Ｇ○、編號25
    Ｆ○○；附表四編號1 洪崧富（被害人Ｏ○○之兄）、編號
    5 甲Ｒ○、編號6 杜甘棟（被害人戌○○之父）、編號8 甲
    丁○、編號10甲Ｎ○、編號11甲壬○、編號12Ｍ○○、編號
    15ｂ○○；附表五編號1 Ｔ○○、編號3 甲Ａ○、編號4 亥
    ○○、編號5 甲辰○、編號7 甲Ｐ○、編號8 黃○○、編號
    9 寅○○；附表六編號2 甲庚○、編號4 吳國登（被害人戊
    ○○之父）、編號5 劉榮添（被害人甲宙○之父）等人，於
    警詢時均稱：證件未曾遺失等語，被告甲地○於本院審理時
    亦供稱：伊僅提供自己的照片交付他人偽造證件等語（見本
    院97年10月1 日審判筆錄第214 頁），據此足認該等被害人
    之證件應均係偽造而非變造取得。
  3.另原審共同被告林偉倫於偵查中證稱：提款卡、健保卡、印
    鑑是ｓ○○拿給伊的，他叫伊陪綽號「仔仔」、「大目仔」
    去銀行開戶。……伊幫ｓ○○辦一本1 千元，但要辦成功。
    午○○是開車的，甲地○是負責跟車的等語（見95年9 月6
    日偵訊筆錄，95偵23712 號卷第21-24 頁）；原審共同被告
    楊姵玟於偵查中證稱：開戶資料上有伊照片的身分證、健保
    卡，可以確認係伊去開戶的，是ｓ○○說要介紹工作給伊，
    叫伊去開戶就可以拿錢……，開完戶交給ｓ○○，一開始是
    ｓ○○帶伊去跑，載伊去的是甲地○等語（見95年9 月18日
    偵訊筆錄，95偵25449 號卷第10-12 頁）；原審共同被告洪
    惠卿於偵查中證稱：伊沒有工作缺錢，ｓ○○找伊告訴伊說
    這工作是要開戶，一次3 千元，……伊跟林偉倫去辦，「仔
    仔」跟甲地○一組，去台北伊辦了11本，「仔仔」辦10本等
    語（見95年9 月11日偵訊筆錄，95偵24072 號卷第8-11頁）
    ；原審共同被告蕭渼榆於偵查中證稱：ｓ○○叫伊幫他開戶
    ，伊開4 本，沒拿到錢，證件貼伊的相片，證作是ｓ○○拿
    給伊的等語（見95年9 月27日偵訊筆錄，95偵25925 號卷第
    8- 10 頁）；而共同被告甲地○於警詢時亦供稱：該人頭帳
    戶、偽造證件，都是ｓ○○交給伊，準備讓伊拿去各家銀行
    、郵局開戶，伊持以開戶後，再提供給ｓ○○或午○○作為
    詐騙金錢之人頭帳戶使用等語（見95年9 月6 日警詢筆錄，
    警卷二第42-48 頁），其於偵查中亦為相同內容之證述（見
    95年9 月6 日偵訊筆錄，95偵23712 號卷第24-27 頁）。則
    上開5 人於偵查中所證，均相符合，又均證稱係由被告ｓ○
    ○指示前往冒名開戶，被告甲地○則開車載楊姵玟前往開戶
    ，復有如前開附表所示所示申請開戶資料、被害人真實年籍
    資料、及如各該附表所示偽造之證件、偽刻之印章、申請開
    戶所領得之存摺、提款卡等物扣案可證，故被告ｓ○○、午
    ○○、甲地○此部分之犯行，亦可認定，被告3 人上開否認
    犯行所辯，不足採信。
  (三)被告ｓ○○行使偽造特種文書部分：
    被告ｓ○○對於此部犯行，始終坦認在卷，核與證人即查獲
    員警呂俊翰偵查中證述情節相符，復有偽造之「林偉倫」駕
    駛執照1 張扣案可證，且林偉倫於偵查中證稱：伊不知駕照
    遭偽造，伊的駕照已被永久註銷，於94年間即已繳回監理單
    位等語（見96年2 月16日偵訊筆錄，96偵3681號卷第22-23
    頁），而被告ｓ○○於本院審理時亦稱：伊係把自己的照片
    及林偉倫的身分證影本交付給綽號「小伍」之人，他做駕照
    好就交給伊等語（見本院97年10月1 日審判筆錄第215 頁）
    ，據此足認該林偉倫名義之普通自小客車駕駛執照係偽造而
    非變造，故被告ｓ○○此部份行，亦可以認定。
  (四)法條之適用
  1.新舊法之比較
    本件被告ｓ○○、午○○、甲地○3 人行為後，刑法部分條
    文於95年7 月1 日修正公佈後施行，茲應依刑法第2 條之規
    定，為法律適用從新或從輕之比較：
  (1)法定刑中罰金刑部分：刑法第33條第5 款修正後規定「罰金
    ：新臺幣一千元以上，以百元計算之」，與修正前規定「罰
    金：（銀元）一元以上」不同。以修正前刑法較有利於被告
    等人。
  (2)罰金刑之加重減輕：罰金刑之加重，依修正後刑法第67條規
    定，其最高度及最低度同加重之，較修正前刑法第68條所定
    ，僅加重其最高度，不利於被告。而罰金刑之減輕，依修正
    後刑法第67條規定，其最高度及最低度同減輕之，較修正前
    刑法第68條所定，僅減輕其最高度，有利於被告。
  (3)連續犯：被告ｓ○○、午○○、甲地○3 人行為後，修正後
    之刑法已刪除第56條關於連續犯之規定。而本件被告ｓ○○
    、午○○、甲地○所共同犯之如附表三、六、七所示多次行
    使偽造私文書犯行，時間緊接，犯罪手法相同，顯均係基於
    概括之犯意為之，依修正前刑法第56條連續犯之規定，應論
    以一罪，並加重其刑；而修正後之刑法既已刪除連續犯之規
    定，則所犯各罪，應依數罪併罰之規定分論併罰。比較新舊
    法之規定，此部分以行為時之舊法較有利於被告ｓ○○、午
    ○○、甲地○3 人。
  (4)共同正犯之規定：被告ｓ○○、午○○、甲地○3 人行為後
    ，修正前刑法第28條原規定：「2 人以上共同實施犯罪之行
    為者，皆為正犯」，修正後則改為「2 人以上共同實行犯罪
    之行為者，皆為正犯」，將舊法之「實施」修正為「實行」
    。原「實施」之概念，包含陰謀、預備、著手及實行等階段
    之行為，修正後僅共同實行犯罪行為始成立共同正犯。是新
    法共同正犯之範圍已有限縮，排除陰謀犯、預備犯之共同正
    犯。新舊法就共同正犯之範圍既因此而有變動，自屬犯罪後
    法律有變更，而非僅屬純文字修正，應有新舊法比較適用之
    問題，比較修正前，後之規定，以修正後之規定較有利於被
    告。
  (5)數罪併罰：依修正前刑法第51條第5 款規定，數罪併罰「不
    得逾20年」，修正後刑法則改為「不得逾30年」，比較結果
    ，此部分以修正前刑法較有利被告。
  (6)綜據上述，經綜合上述全部罪刑比較結果，被告等人行為後
    之法律除罰金刑減輕、共同正犯部分外，均於被告等人較為
    不利，故本件綜合比較上開法律變更情形，應依刑法第2 條
    第1 項前段規定，以整體適用95年7 月1 日修正施行前之刑
    法相關規定論處。
  2.核被告ｓ○○、甲玄○、午○○、甲地○等4 人如附表一之
    19次犯行所為，均係犯刑法第339 條之3 第1 項之罪；如附
    表二5 次犯行為所，均係犯刑法第339 條第1 項之罪，其中
    編號3 、4 則為未遂犯；被告ｓ○○、午○○、甲地○3 人
    如附表四之15次犯行所為，及如附表五之5 次犯行所為，均
    係犯刑法第218 條第1 項偽造公印文罪（偽造身分證上之內
    政部公印部分）、刑法第216 條、212 條行使偽造特種文書
    罪（行使偽造身分證、健保卡，其偽造行為為行使之高度行
    為所吸收不另論罪）、刑法第216 條、第210 條行使偽造私
    文書罪（偽造被害人印文、署押而申請開戶，其中偽造印文
    、署押係偽造私文書行為之一部分，不另論罪，偽造私文書
    行為則為行使之高度行為所吸收，亦不另論罪）；被告ｓ○
    ○、午○○、甲地○3 人如附表三、六、七所示之多次犯行
    ，其中附表六編號1 部分，因尚未著手於偽造私文書之行為
    （尚未開戶），故所為係犯刑法第218 條第1 項、第216 條
    、第212 條之罪，其他部分則均係犯刑法第218 條第1 項、
    第216 條、第212 條、第210 條之罪。
  3.附表一、二所示之犯行，被告4 人與「小P （歐震培）」、
    「會計」及某不詳詐騙集團成員間，均有犯意聯絡及行為分
    擔，應依刑法第28條規定論以共同正犯。附表三、四、五、
    六、七部分，被告ｓ○○、午○○、甲地○3 人與「小P （
    歐震培）」、「會計」、原審共同被告林偉倫、楊姵玟、洪
    惠卿、蕭渼榆等人間，亦均有犯意聯絡及行為分擔，其中附
    表四、五部分，應依刑法28條規定論以共同正犯，附表三、
    六、七部分，則應依修正前刑法第28條論以共同正犯。
  4.被告4 人如附表一所示之19次犯行，犯意各別，應分論併罰
    ，而論以刑法第339 條之3 第1 項之罪19罪，檢察官起訴認
    被告等人此部分之犯行，係犯刑法第339 條第1 項之詐欺取
    財罪，惟如附表一所示被害人因來電之不詳詐騙集團成員施
    詐而陷於錯誤後，並非將款項直接匯入如附表一所示之人頭
    帳戶，而係依指示前往申請電子銀行或電話語音轉帳服務，
    將如附表一所示之人頭帳戶設定為約定轉入帳號，再由詐騙
    集團成員利用電腦網路或電話語音轉帳方戶，非法輸入被害
    人告知之通行密碼至相關金融機構之電腦相關設備，非法將
    如附表一所示被害人之存款轉入人頭帳戶，所為應係犯刑法
    第339 條之3 第1 項之罪甚明，公訴意旨上揭所認，應有未
    洽，但起訴之基本事實相同，本院爰依刑事訴訟法第300 條
    規定，變更起訴法條為刑法第339 條之3 第1 項之罪論處。
    檢察官起訴又認被告4 人此部分所為，均另犯刑法第216 條
    、第212 條、第210 條之罪，尚有未洽，業如上述，惟此部
    分若論罪，則與本院論罪部分間，均有想像競合犯之裁判上
    一罪關係，爰均不另為無罪之諭知，併此敘明。
  5.被告4 人如附表二所示之5 次犯行，犯意各別，應分論併罰
    ，其中附表二編號4 、5 為未遂犯，本院審酌該2 次犯行，
    被害人並未受有財產損失，而依刑法第25條第2 項規定，就
    該2 次犯罪，減輕其刑。檢察官起訴認被告4 人此部分所為
    ，均另犯刑法第216 條、第212 條、第210 條之罪，尚有未
    洽，業如上述，惟此部分若論罪，則與本院論罪部分間，均
    有想像競合犯之裁判上一罪關係，爰均不另為無罪之諭知，
    併此敘明。
  6.被告ｓ○○、午○○、甲地○3 人如附表四所示15次犯行，
    及附表五所示5 次犯行，其各次犯行中所犯之刑法第218 條
    第1 項之罪，刑法第210 條、第212 條及刑法第216 條、第
    210 條之罪間，均有想像競合犯之關係，而應依刑法第55條
    規定，論以情節較重之刑法第216 條、第210 條之行使偽造
    私文書罪。且各次犯行間，均犯意各別，而應分論併罰。檢
    察官就此部分漏論以刑法第218 條第1 項之罪，應予補充，
    併此敘明。
  7.被告ｓ○○、午○○、甲地○3 人如附表三、六、七所示之
    多次偽造公印文、行使偽造特種文書及行使偽造私文書等犯
    行，其犯罪構成要件均屬相同，且犯罪時間又均近接，又均
    係於刑法刪除連續犯規定前所為，顯均係基於概括犯意而為
    ，應均論以連續犯一罪，又該三罪間，又有想像競合犯之裁
    判上一罪關係，爰論以情節較重之連續行使偽造私文書罪一
    罪，並依修正前刑法第56條規定，加重其刑。檢察官就此部
    分漏論以刑法第218 條第1 項之罪，應予補充，併此敘明。
  8.另被告ｓ○○於前述時、地，交付相片供「小伍」，而偽造
    林偉倫駕駛執照，其後持以購買機票所為，則係犯刑法第21
    6 條、第212 條之行使偽造特種文書罪。其就偽造行為部分
    ，與「小伍」間有犯意聯絡及行為分擔，為共同正犯。被告
    ｓ○○共同偽造林偉倫駕駛執照後復單獨持以行使，其共同
    偽造特種文書之低度行為應為其單獨行使之高度行為所吸收
    ，不另論罪。被告ｓ○○此部分之行使偽造特種文書罪，係
    犯罪後欲潛逃至大陸地區而另行起意所為，應與其上開所犯
    之罪分論併罰。
二、原審就被告4 人上開犯行部分，認犯罪事證明確，而予依法
    論科，固非無見；惟查：(一)被告4 人就附表一、二所示犯行
    部分，係分別犯刑法第339 條之3 第1 項之罪及刑法第339
    條第1 項之罪，且不構成刑法第216 條、第210 條之罪，業
    如上述，原審認全部均構成刑法第339 條之3 第1 項、第33
    9 條第1 項、第216 條、第210 條之罪（原審判決第21頁）
    ，顯有違誤；(二)被告ｓ○○、午○○、甲地○3 人所犯如附
    表四所示15次犯行及附表五所示5 次犯行，均應分別分論併
    罰，而成立15罪及5 罪，原審判決認定附表四15次犯行，僅
    成立5 罪，附表五5 次犯行，僅成立2 罪，亦有違誤；(三)被
    告ｓ○○、午○○、甲地○3 人所犯如附表三、四、五、六
    、七等之犯行，其中被害人之身分證、健保卡等特種文書，
    均係偽造，業如上述，原審認均係變造，亦有違誤；(四)附表
    六編號1 被害人部分並無開戶，原審判決認此部分亦遭被告
    冒名開戶，亦有違誤；(五)附表四、五所示犯行部分，並無證
    據證明被告甲玄○有共同犯行（詳如後述），原審認被告甲
    玄○就此部分均有共同犯行，亦有違誤；(六)被告ｓ○○係持
    偽造之林偉倫名義之駕駛執照行使，亦如上述，原審認係變
    造，亦有違誤；(七)扣案應沒收之行動電話為7 支，原審主文
    記載為5 支，亦有違誤。檢察官上訴，認就附表八、九部分
    ，應為被告4 人有罪之判決，及認原審判決就有罪部分量刑
    過輕，而指摘原審判決不當，並無理由（詳如後述），並應
    就附表九部分，駁回檢察官之上訴；被告4 人上訴，則分別
    否認部分犯行，並均認原審判決量刑過重，而亦指摘原審判
    決不當，就被告4 人上開如附表一、二不另為無罪諭知部分
    ，及被告甲玄○上開如附表四、五部分，為有理由（均詳如
    後述），其他部分之上訴，則均無理由。另原審判決既有上
    開違誤之處，自應由本院將被告4 人關於原審判決有罪部分
    ，暨其等定應執行部分，均予以撤銷改判。
三、爰審酌被告ｓ○○、午○○、甲玄○、甲地○參與詐騙集團
    犯下本案犯行，渠等共犯之犯罪行次數眾多，因而受害人數
    、及肇至之損害均至不輕，而戕害社會秩序、交易安全及金
    融信用；被告ｓ○○對於所屬詐騙集團不法行為參與最力、
    涉入情節最深、取得之不法所得亦最多；對於前揭渠等共犯
    罪行，以被告ｓ○○居於首要主導地位，被告午○○居次，
    被告甲地○、甲玄○則僅處於配合被告ｓ○○、午○○調度
    、指揮之角色；被告ｓ○○、午○○、甲玄○、甲地○犯後
    已坦承部分犯行，渠等取得之犯罪所得金額非小等，及其他
    一切情狀，分別量處被告ｓ○○、午○○、甲玄○、甲地○
    等4 人，如主文第2 至5 項所示之刑，以示懲儆。又查，被
    告ｓ○○、午○○、甲玄○、甲地○等人上開犯罪後，中華
    民國96年罪犯減刑條例業於96年6 月15日經立法院三讀通過
    ，並經總統府公布生效，則本件被告4 人犯罪之時點既均在
    96年4 月24日之前，且其等所犯之罪均核與中華民國96年罪
    犯減刑條例第2 條第1 項之應減刑規定相符，復均無同條例
    第3 條之除外情事存在，自均應依該條例第2 條第1 項第3
    款、第7 條之規定，各減其等宣告刑二分之一，並依法諭知
    其等宣告刑及減得之刑。又審酌被告4 人上開多次犯行，均
    係短時間內，為達同一犯罪目的而所為犯罪手段相同之犯罪
    ，其對社會之侵害性，均有別於不同犯罪手段之數罪併罰情
    形，相較之下應對社會之侵害性較低，爰分別定其等應執行
    刑如主文第2 至5 項所示。
四、查如附表一、二所示之冒名申請帳戶存摺、提款卡等物，均
    係該犯罪集團成員所有，供犯罪所用之物，爰均應依刑法第
    38條第1 項第2 款規定，宣告沒收之，偽造之印章，則應依
    刑法第219 條規定，宣告沒收之；如附表三、四、五、六、
    七所示之冒名申請帳戶存摺、提款卡、偽造身分證、健保卡
    等物，亦均係該犯罪集團成員所有，供犯罪所用之物，爰均
    應依刑法第38條第1 項第2 款規定，宣告沒收之，該偽造取
    款憑條之私文書上之偽造之印文、署押及印章，則應依刑法
    第219 條規定，宣告沒收之。扣案之7 支行動電話（被告李
    清使用門號：0000000000號、0000000000號、0000000000號
    、0000000000號、0000000000000 號5 支；及被告甲玄○使
    用門號：0000000000號1 支；被告甲地○使用門號：000000
    0000號1 支；均含SIM 卡）、行動電話SIM 卡1 張（門號：
    0000000000號）、記錄各銀帳戶提款卡密碼之便條紙1 張，
    均係被告等人犯如附表一、二所示犯行所用之物，且均係詐
    騙集團所有而提供予被告午○○、甲玄○、甲地○持有，供
    被告午○○、甲玄○聯絡提領詐得贓款事宜，及被告午○○
    、甲玄○、甲地○前往金融機構提領詐得贓款使用，業經午
    ○○、甲玄○、甲地○3 人所供明，均應依刑法第38條第1
    項第2 款規定，宣告沒收之。另扣案偽造之「林偉倫」駕駛
    執照，則為被告ｓ○○所有，供犯罪所用之物，亦經被告ｓ
    ○○供承在卷，亦應依刑法第38條第1 項第2 款規定，宣告
    沒收之。其他未附卷之偽造開戶資料及有關之印文、署名，
    均經原審函查，而未具各該金融機構檢送回覆，應均已滅失
    ，爰不宣告沒收，附此敘明。
五、被告甲玄○被訴附表四、五所示無罪部分：
  (一)公訴意旨另以：被告甲玄○就附表四、五部分所示之犯行，
    與ｓ○○、午○○、甲地○、林偉倫、楊姵妏、洪惠卿、蕭
    渼榆等人，亦有共同犯行，而涉犯刑法第216 條、第212 條
    行使偽造特種文書罪，及同法第216 條、第210 條行使偽造
    私文書罪嫌云云。
  (二)按犯罪事實應依證據認定之，無證據不得認定犯罪事實；不
    能證明被告犯罪者，應諭知無罪之判決，刑事訴訟法第154
    條第2 項及第301 條第1 項前段分別定有明文。次按認定不
    利於被告之事實須依積極證據，苟積極證據不足為不利於被
    告事實之認定時，即應為有利於被告之認定（最高法院30年
    臺上字第816 號判例意旨參照）；又檢察官對於起訴之犯罪
    事實，倘其所提出之證據，不足為被告有罪之積極證明，或
    其指出之證明方法，無從說服法院以形成被告有罪之心證，
    基於無罪推定之原則，自應為被告無罪判決之諭知（最高法
    院92年臺上字第128 號判例意旨參照）。
  (三)經查，共同被告ｓ○○、午○○、甲地○及原審共同被告林
    偉倫、楊姵妏、洪惠卿、蕭渼榆等人，於警詢、偵訊或原審
    陳述時，均未供稱被告甲玄○有參與此部分之犯行，又依卷
    內資料，均無證據可以證明被告甲玄○有何參與該等偽造證
    件、印章及申請開戶之行為，且依常情，詐欺集團用以實施
    詐欺犯犯而取得人頭帳戶資料使用之途徑不只一端，或以偽
    造方式取得，亦有以向人頭帳戶名義人購買取得，若無證據
    可以證明被告甲玄○有共同參與偽造犯行，或對偽造犯行亦
    有共同謀議，且附表四、五所示之證件及冒名開戶之存摺，
    亦非在被告甲玄○持有中所查獲，故難認被告甲玄○對於此
    部分之偽造犯行亦有共同犯意聯絡及行為分擔，而不能遽予
    認定其此部分之犯行。則依據上開說明，被告甲玄○此部分
    之偽造犯行，應屬不能證明。
  (四)原審就此部分遽為被告甲玄○有罪之判決，尚嫌速斷，而應
    由本院將此部分撤銷改判，而諭知被告甲玄○此部分無罪之
    判決。
六、附表八、九所示被告4 人不另為無罪諭知及無罪部分：
  (一)公訴意旨另以：被告ｓ○○，以開立帳戶一本3,000 元之代
    價，向不詳之有意願之人收取底片交由「小P （歐震培）」
    製造偽造證件（包括身分證、健保卡及印章等物），其方式
    為「小P （歐震培）」由不詳姓名之人，於不詳時、地取得
    之年籍資料，製造偽造證件後，將前開不詳之相片提供者相
    片貼上即製造完成，隨即將前揭完成偽造證件交由被告ｓ○
    ○轉交予出面開戶之不詳人士持以如附表八所示方式開設如
    該附表所示之人頭帳戶，足以生損害於如附表八、附表九所
    示之金融機構及被害人等，再將各該人頭帳戶資料交予被告
    ｓ○○、午○○、甲玄○、甲地○共同使用，因認被告ｓ○
    ○、午○○、甲玄○、甲地○涉犯刑法第216 條、第212 條
    之行使偽造特種文書罪嫌云云。
  (二)經查，如附表八、九所示之被害人遭人持偽造證件冒名申請
    開設如各該附表所示帳戶之事實，雖據該等被害人於警詢證
    述明確，並有相關申請開戶資料、存摺、提款卡，及偽造之
    證件等在卷可資佐證，且為被告ｓ○○、午○○、甲玄○、
    甲地○等不爭執。但經原審反本院逐一核對如附表八、九所
    示偽造證件結果，換貼於該等偽造證件之相片並非被告ｓ○
    ○、午○○、甲玄○、甲地○、或原審共同被告楊姵妏、洪
    惠卿、蕭渼榆（原名蕭妃涵）中之任何一人之相片，經又經
    原審逐一提示偽造證件詢問被告ｓ○○、午○○、甲玄○、
    甲地○，及原審共同被告楊姵妏、洪惠卿、蕭渼榆（原名蕭
    妃涵）等人，渠等均答稱：對於偽造證件上相片中人，並不
    認識等語。雖前開人頭帳戶資料、偽造證件，係自被告午○
    ○、甲地○、甲玄○處扣得，有搜索扣押筆錄、扣押物品目
    錄表在卷可佐。但詐騙集團取得人頭帳戶資料途徑多端，除
    由集團成員持變造、偽造證件親自前往金融機構申請開設外
    ，亦不乏向外蒐購取得之情形。就如附表八、九所示人頭帳
    戶，既然查無積極證據證明被告ｓ○○、午○○、甲玄○、
    甲地○有何參與偽造特種文書、偽造私文書、行使偽造特種
    文書、行使偽造私文書犯行，自不得單憑被告午○○、甲地
    ○、甲玄○持有該等帳戶資料、偽造證件此節，遽然推認被
    告ｓ○○、午○○、甲玄○、甲地○等人之罪行。揆諸前開
    法條、判例意旨說明，應均認為其等上部分之犯罪嫌疑不足
    。惟被告ｓ○○、午○○、甲玄○、甲地○如附表八所示部
    分，因檢察官認與上開判決其等附表三、六、七之行使偽造
    私文書有罪部分，有修正前刑法連續犯之裁判上一罪關係，
    爰不另為無罪之諭知，亦併此敘明。
  (三)另如附表九所示部分，原審因認被告ｓ○○、午○○、甲玄
    ○、甲地○4 人此部分之犯罪，不能證明，而就部分為被告
    4 人無罪之諭知，經核並無違誤，檢察官上訴認此部分應為
    被告4 人有罪之判決，依上開說明，並無理由，而應由本院
    就此部分，駁回檢察官之上訴。
據上論斷，應依刑事訴訟法第368 條、第369 條第1 項前段、第
364 條、第299 條第1 項前段、第300 條、第301 條第1 項，刑
法第2 條第1 項前段、第28條、第55條、第210 條、第212 條、
第216 條、第218 條第1 項、第339 條第1 項、第3 項、第339
條之3 第1 項、第38條第1 項第2 款、第219 條、第51條第5 款
、修正前第28條、第56條、第51條第5 款，刑法施行法第1 條之
1， 中華民國九十六年罪犯減刑條例第2 條第1 項第3 款、第7
條，判決如主文。
本案經檢察官林敏惠到庭執行職務。
中    華    民    國    97    年    10    月    15    日
                  刑事第七庭    審判長法  官 莊飛宗
                                      法  官 孫啟強
                                      法  官 邱明弘
以上正本證明與原本無異。
如不服本判決應於收受本判決後10日內向本院提出上訴書狀，其
未敘述上訴理由者，並得於提起上訴後10日內向本院補提理由書
狀（均須按他造當事人之人數附繕本）「切勿逕送上級法院」。
中    華    民    國    97    年    10    月    15    日
                                      書記官 曾允志
附錄論罪科刑法條：
中華民國刑法第210條
偽造、變造私文書，足以生損害於公眾或他人者，處5 年以下有
期徒刑。
中華民國刑法第212 條偽造、變造護照、旅券、免許證、特許證
及關於品行、能力服務或其他相類之證書、介紹書，足以生損害
於公眾或他人者，處1 年以下有期徒刑、拘役或3 百元以下罰金
。
中華民國刑法第216條
行使第210 條至第215 條之文書者，依偽造、變造文書或登載不
實事項或使登載不實事項之規定處斷。
中華民國刑法第218條第1項
偽造公印或公印文者，處5年以下有期徒刑。
中華民國刑法第339條
意圖為自己或第三人不法之所有，以詐術使人將本人或第三人之
物交付者，處5 年以下有期徒刑、拘役或科或併科1 千元以下罰
金。
以前項方法得財產上不法之利益或使第三人得之者，亦同。
前二項之未遂犯罰之。
中華民國刑法第339條之3
意圖為自己或第三人不法之所有，以不正方法將虛偽資料或不正
指令輸入電腦或其相關設備，製作財產權之得喪、變更紀錄，而
取得他人財產者，處7 年以下有期徒刑。
以前項方法得財產上不法之利益或使第三人得之者，亦同。
 附表一
┌───────────────────────────────────────────────────────────────────────┐
│被害人受騙辦理網路銀行或語音轉帳致帳戶內存款遭網路或語音跨轉至人頭帳戶部分                                                                    │
├──┬────┬─────────┬──────────┬────┬──────┬──────┬─────────────┬─────────┤
│編號│被害人  │犯   罪   手   法 │人頭帳戶戶名、帳號  │轉入人頭│犯罪所得金額│臨櫃提款所行│證據出處                  │主  文            │
│    │        │                  │                    │帳戶日期│（貨幣單位：│使之文件    │及扣案物                  │                  │
│    │        │                  │                    │        │新臺幣）    │            │                          │                  │
├──┼────┼─────────┼──────────┼────┼──────┼──────┼─────────────┼─────────┤
│1.  │ｑ○○  │於95年8月7日9時許 │高雄銀行北高分行    │95.08.07│2,439,000元 │高雄銀行存摺│1.告訴人ｑ○○之指訴      │ｓ○○、午○○、劉│
│    │        │，假冒中華電信公司│戶名：Ｂ○○        │、95.08.│            │類存款取款條│  警卷(二)P205-206        │俊麟、甲玄○共同犯│
│    │        │人員去電被害人，佯│帳號：00000000000000│08      │            │2紙(其上各有│2.ｑ○○板信開戶資料      │非法以電腦相關設備│
│    │        │稱被害人遭冒名申辦│5                   │        │            │「Ｂ○○」印│  警卷(二)P207            │製作不實財產權得喪│
│    │        │電話致積欠電話費未│                    │        │            │文1 枚)     │3.交易明細表              │紀錄取財罪，ｓ○○│
│    │        │繳，及遭冒名申設空│                    │        │            │            │  警卷(二)P208            │處有期徒刑壹年陸月│
│    │        │頭公司，使被害人陷│                    │        │            │            │4.ｑ○○板信存摺          │，午○○處有期徒刑│
│    │        │於錯誤，依指示前往│                    │        │            │            │  警卷(二)P209            │壹年肆月，甲地○、│
│    │        │申辦電子銀行服務，│                    │        │            │            │5.ｑ○○土城郵局存摺及明細│甲玄○，均處有期徒│
│    │        │在被害人告知密碼之│                    │        │            │            │  警卷(二)P210            │刑壹年貳月，ｓ○○│
│    │        │後，將被害人存款透│                    │        │            │            │6.Ｂ○○高雄銀行開戶資料  │減為有期徒刑玖月，│
│    │        │過網路跨轉2,439,00│                    │        │            │            │  警卷(二)P211            │午○○減為有期徒刑│
│    │        │0 元至人頭帳戶，再│                    │        │            │            │7.高雄銀行交易查詢清單    │捌月，甲地○、歐正│
│    │        │行提領2,438,000 元│                    │        │            │            │  警卷(二)P212-213        │偉均減為有期徒刑柒│
│    │        │。（高銀北高分行臨│                    │        │            │            │8.媒體申請登記表          │月。扣案行動電話柒│
│    │        │櫃領90萬元、125 萬│                    │        │            │            │  警卷(二)P214            │支（門號0000000000│
│    │        │元。大昌分行臨櫃領│                    │        │            │            │9.高雄銀行存摺類存款取款條│、0000000000、0913│
│    │        │9萬 元，灣內分行  │                    │        │            │            │  警卷(二)P215            │287860、0000000000│
│    │        │ATM 領9 萬9 千元，│                    │        │            │            │10.甲玄○及午○○提款時， │、0000000000000 、│
│    │        │中國信託ATM 領8 萬│                    │        │            │            │   監視錄影光碟翻照片及交 │0000000000、091782│
│    │        │元，台新ATM 領1 萬│                    │        │            │            │   易明細                 │9401號，均含SIM 卡│
│    │        │9 千元）          │                    │        │            │            │   警卷 (二)P216-228      │）、行動電話SIM 卡│
│    │        │                  │                    │        │            │            │                          │壹張（門號00000000│
│    │        │                  │                    │        │            │            │                          │56號）、紀錄各銀行│
│    │        │                  │                    │        │            │            │                          │帳戶提款卡密碼之便│
│    │        │                  │                    │        │            │            │                          │條紙壹張，均沒收之│
│    │        │                  │                    │        │            │            │                          │。                │
│    │        │                  │                    │        │            │            │                          │                  │
├──┼────┼─────────┼──────────┼────┼──────┼──────┼─────────────┼─────────┤
│2.  │甲戌○○│於95年8月8日11時許│華南商業銀行前鎮分行│95.08.08│3,000,000元 │華南商業銀行│1.告訴人甲戌○○之指訴    │ｓ○○、午○○、劉│
│    │        │，假冒檢、警名義去│戶名：曾敏丞        │        │            │存摺類存款取│  警卷(二)P229-230        │俊麟、甲玄○共同犯│
│    │        │電被害人，佯稱被害│帳號：00000000000000│        │            │款條2紙 (其 │2.刑事報案三聯單          │非法以電腦相關設備│
│    │        │人身分遭投資公司冒│1                   │        │            │上各有「曾敏│  警卷(二)P231            │製作不實財產權得喪│
│    │        │用，以成立保護被害│                    │        │            │承」印文1枚)│3.臺灣土地銀行網路銀行約定│紀錄取財罪，ｓ○○│
│    │        │人財產專戶為由，使│                    │        │            │            │  書                      │處有期徒刑壹年陸月│
│    │        │被害人陷於錯誤，依│                    │        │            │            │  警卷 (二)P232           │，午○○處有期徒刑│
│    │        │指示前往申辦電子銀│                    │        │            │            │4.反詐騙案件紀錄表        │壹年肆月，甲地○、│
│    │        │行，在被害人告知密│                    │        │            │            │  警卷(二)P233            │甲玄○，均處有期徒│
│    │        │碼之後，將被害人存│                    │        │            │            │5.華南銀行前鎮分行登錄單  │刑壹年貳月，ｓ○○│
│    │        │款透過網路跨轉至人│                    │        │            │            │  警卷 (二)P234           │減為有期徒刑玖月，│
│    │        │頭帳戶，再行提領一│                    │        │            │            │6.偽造之曾敏承身分證、健保│午○○減為有期徒刑│
│    │        │空。（華南銀行東高│                    │        │            │            │  卡影本                  │捌月，甲地○、歐正│
│    │        │雄分行臨櫃領150 萬│                    │        │            │            │  警卷 (二)P235           │偉均減為有期徒刑柒│
│    │        │元、前鎮分行領150 │                    │        │            │            │7.華南銀行存款往來明細表  │月。扣案行動電話柒│
│    │        │萬元）            │                    │        │            │            │  警卷 (二)P236           │支（門號0000000000│
│    │        │                  │                    │        │            │            │8.取款憑條                │、0000000000、0913│
│    │        │                  │                    │        │            │            │  警卷(二)P237            │287860、0000000000│
│    │        │                  │                    │        │            │            │9.甲玄○提款時，監視錄影光│、0000000000000 、│
│    │        │                  │                    │        │            │            │  碟翻拍照片              │0000000000、091782│
│    │        │                  │                    │        │            │            │  警卷 (二)P238-243       │9401號，均含SIM 卡│
│    │        │                  │                    │        │            │            │                          │）、行動電話SIM 卡│
│    │        │                  │                    │        │            │            │                          │壹張（門號00000000│
│    │        │                  │                    │        │            │            │                          │56號）、紀錄各銀行│
│    │        │                  │                    │        │            │            │                          │帳戶提款卡密碼之便│
│    │        │                  │                    │        │            │            │                          │條紙壹張，均沒收之│
│    │        │                  │                    │        │            │            │                          │                  │
├──┼────┼─────────┼──────────┼────┼──────┼──────┼─────────────┼─────────┤
│3.  │甲Ｑ○  │於95年8月8日11時許│彰化銀行新興分行    │95.08.08│69,000元    │非臨櫃提款  │1.告訴人甲Ｑ○之指訴      │ｓ○○、午○○、劉│
│    │        │，假冒警察名義去電│戶名：蔡坤唐        │        │            │            │  警卷(二)P244-245        │俊麟、甲玄○共同犯│
│    │        │被害人，佯稱被害人│帳號：00000000000000│        │            │            │2.受理各類案件紀錄表      │非法以電腦相關設備│
│    │        │遭冒名開立人頭帳戶│500                 │        │            │            │  警卷(二)P246            │製作不實財產權得喪│
│    │        │，使被害人陷於錯誤│                    │        │            │            │3.報案三聯單              │紀錄取財罪，ｓ○○│
│    │        │，依指示前往申辦電│                    │        │            │            │  警卷(二)P247            │處有期徒刑壹年，李│
│    │        │子銀行，在得知密碼│                    │        │            │            │4.郵局跨行轉帳申請書      │清華處有期徒刑拾月│
│    │        │之後，將被害人存款│                    │        │            │            │  警卷(二)P248-250        │，甲地○、甲玄○，│
│    │        │透過網路跨轉至人頭│                    │        │            │            │5.反詐騙案件紀錄表        │均處有期徒刑捌月，│
│    │        │帳戶，再行提領一空│                    │        │            │            │  警卷(二)P251            │ｓ○○減為有期徒刑│
│    │        │。(華南銀行楠梓分 │                    │        │            │            │6.彰銀業務往來申請書      │陸月，午○○減為有│
│    │        │行ATM領6萬9千元)  │                    │        │            │            │  警卷(二)P252-253        │期徒刑伍月，甲地○│
│    │        │                  │                    │        │            │            │7.蔡坤唐開戶資料          │、甲玄○均減為有期│
│    │        │                  │                    │        │            │            │  警卷(二)P254            │徒刑肆月。扣案行動│
│    │        │                  │                    │        │            │            │8.彰銀客戶資料卡          │電話柒支（門號0972│
│    │        │                  │                    │        │            │            │  警卷(二)P255-256        │364795、0000000000│
│    │        │                  │                    │        │            │            │9.交易明細查詢            │、0000000000、0953│
│    │        │                  │                    │        │            │            │  警卷(二)P257-259        │050639、0000000000│
│    │        │                  │                    │        │            │            │10.不詳姓名之男子提款監視 │059 、0000000000、│
│    │        │                  │                    │        │            │            │   錄影光碟翻拍照片       │0000000000號，均含│
│    │        │                  │                    │        │            │            │  警卷 (二)P260-262       │SIM 卡）、行動電話│
│    │        │                  │                    │        │            │            │                          │SIM 卡壹張（門號09│
│    │        │                  │                    │        │            │            │扣案物：                  │00000000號）、紀錄│
│    │        │                  │                    │        │            │            │蔡坤唐彰化銀行帳號00000000│各銀行帳戶提款卡密│
│    │        │                  │                    │        │            │            │532500存摺、提款卡、印章1 │碼之便條紙壹張，及│
│    │        │                  │                    │        │            │            │組                        │左列扣案物，均沒收│
│    │        │                  │                    │        │            │            │                          │之。              │
├──┼────┼─────────┼──────────┼────┼──────┼──────┼─────────────┼─────────┤
│4.  │丑○○  │於95年8月14日，假 │高雄銀行三民分行    │95.08.14│1,980,000元 │高雄銀行存摺│1.告訴人丑○○之指訴      │ｓ○○、午○○、劉│
│    │        │冒警察名義去電被害│戶名：ｅ○○        │        │            │類存款取款條│  警卷(二)P293-294        │俊麟、甲玄○共同犯│
│    │        │人，佯稱被害人電話│帳號：00000000000000│        │            │2紙(其上各有│2.受理刑事案件報案三聯單  │非法以電腦相關設備│
│    │        │遭犯罪洗錢，使被害│8                   │        │            │「ｅ○○」印│  警卷 (二)P295           │製作不實財產權得喪│
│    │        │人陷於錯誤，依指示│                    │        │            │文1 枚)     │3.受理各類案件紀錄表      │紀錄取財罪，ｓ○○│
│    │        │前往申辦電話語音轉│                    │        │            │            │  警卷(二)P296            │處有期徒刑壹年陸月│
│    │        │帳，在被害人告知密│                    │        │            │            │4.反詐騙案件紀錄表        │，午○○處有期徒刑│
│    │        │碼之後，將被害人存│                    │        │            │            │  警卷(二)P297            │壹年肆月，甲地○、│
│    │        │款透過電話語音跨轉│                    │        │            │            │5.受理詐騙帳戶警示通報、詐│甲玄○，均處有期徒│
│    │        │至人頭帳戶，再行提│                    │        │            │            │  騙電話段話簡便格式表    │刑壹年貳月，ｓ○○│
│    │        │領一空。（高雄銀行│                    │        │            │            │  警卷(二)P298            │減為有期徒刑玖月，│
│    │        │三民分行臨櫃領95萬│                    │        │            │            │6.交易明細資料            │午○○減為有期徒刑│
│    │        │元、95萬元、ATM提 │                    │        │            │            │  警卷(二)P299            │捌月，甲地○、歐正│
│    │        │3 萬元、3 萬元、2 │                    │        │            │            │7.丑○○身分證            │偉均減為有期徒刑柒│
│    │        │萬元）            │                    │        │            │            │  警卷(二)P300            │月。扣案行動電話柒│
│    │        │                  │                    │        │            │            │8.高雄銀行交易查詢清單    │支（門號0000000000│
│    │        │                  │                    │        │            │            │  警卷(二)P301            │、0000000000、0913│
│    │        │                  │                    │        │            │            │9.高雄銀行客戶中文資料查詢│287860、0000000000│
│    │        │                  │                    │        │            │            │  警卷(二)P302            │、0000000000000 、│
│    │        │                  │                    │        │            │            │10.偽造之ｅ○○身分證、駕 │0000000000、091782│
│    │        │                  │                    │        │            │            │   照影本                 │9401號，均含SIM 卡│
│    │        │                  │                    │        │            │            │  警卷(二)P303            │）、行動電話SIM 卡│
│    │        │                  │                    │        │            │            │11.ｅ○○戶籍口卡         │壹張（門號00000000│
│    │        │                  │                    │        │            │            │  警卷(二)P304            │56號）、紀錄各銀行│
│    │        │                  │                    │        │            │            │12.高雄銀行存摺取款條     │帳戶提款卡密碼之便│
│    │        │                  │                    │        │            │            │  警卷(二)P305-306        │條紙壹張，均沒收之│
│    │        │                  │                    │        │            │            │13.甲玄○提款監視錄影光碟 │。                │
│    │        │                  │                    │        │            │            │   翻拍照片及交易明細     │                  │
│    │        │                  │                    │        │            │            │  警卷(二)P307-313        │                  │
│    │        │                  │                    │        │            │            │                          │                  │
├──┼────┼─────────┼──────────┼────┼──────┼──────┼─────────────┼─────────┤
│5.  │辰○○  │於95年8月15日11時 │中國國際商銀新興分行│95.08.15│987,000元   │中國國際商業│1.告訴人辰○○之指訴      │ｓ○○、午○○、劉│
│    │        │許，假冒中華電信公│戶名：壬○○        │        │            │銀行新台幣存│  警卷(一)P314-315        │俊麟、甲玄○共同犯│
│    │        │司人員去電被害人，│帳號：000-0000000000│        │            │摺類存款取款│2.交易明細資料            │非法以電腦相關設備│
│    │        │佯稱被害人遭冒名申│4                   │        │            │條2紙 (其上 │  警卷(一)P316            │製作不實財產權得喪│
│    │        │辦電話致積欠電話費│                    │        │            │有「壬○○」│3.辰○○身分證            │紀錄取財罪，ｓ○○│
│    │        │未繳，使被害人陷於│陽信銀行前鎮分行    │        │            │印文1 枚)   │  警卷(一)P317            │處有期徒刑壹年貳月│
│    │        │錯誤，依指示前往申│戶名：甲宇○        │        │            │            │4.刑事報案三聯單          │，午○○處有期徒刑│
│    │        │辦電子銀行，在被害│帳號：000-0000000000│        │            │            │  警卷(一)P318            │壹年，甲地○、歐正│
│    │        │人告知密碼之後，將│24                  │        │            │            │5.受理詐騙帳戶通報警示、詐│偉，均處有期徒刑拾│
│    │        │被害人存款透過網路│                    │        │            │            │  騙電話斷話簡便格式表    │月，ｓ○○減為有期│
│    │        │跨轉至人頭帳戶，再│                    │        │            │            │  警卷(一)P319            │徒刑柒月，午○○減│
│    │        │行提領一空。（兆豐│                    │        │            │            │6.反詐騙案件紀錄表        │為有期徒刑陸月，劉│
│    │        │國際商銀苓雅分行臨│                    │        │            │            │  警卷(一)P320            │俊麟、甲玄○均減為│
│    │        │櫃提領95萬元、ATM │                    │        │            │            │7.中國國際商銀開戶資料    │有期徒刑伍月。扣案│
│    │        │提3 萬元及7 千元）│                    │        │            │            │  警卷(一)P321            │行動電話柒支（門號│
│    │        │                  │                    │        │            │            │8.偽造壬○○身分證、健保卡│0000000000、093820│
│    │        │                  │                    │        │            │            │  影本                    │6963、0000000000、│
│    │        │                  │                    │        │            │            │  警卷(一)P322            │0000000000、861359│
│    │        │                  │                    │        │            │            │9.中國國際商銀存摺類存款取│0000000 、00000000│
│    │        │                  │                    │        │            │            │  款條                    │39、0000000000號，│
│    │        │                  │                    │        │            │            │  警卷(一)P323            │均含SIM 卡）、行動│
│    │        │                  │                    │        │            │            │10.甲玄○提款時，監視錄影 │電話SIM 卡壹張（門│
│    │        │                  │                    │        │            │            │   光碟翻拍照片           │號0000000000號）、│
│    │        │                  │                    │        │            │            │  警卷(一)P324-327        │紀錄各銀行帳戶提款│
│    │        │                  │                    │        │            │            │11.陽信銀行開戶印鑑卡     │卡密碼之便條紙壹張│
│    │        │                  │                    │        │            │            │  警卷(一)P328            │，均沒收之。      │
│    │        │                  │                    │        │            │            │12.偽造甲宇○身分證、健保 │                  │
│    │        │                  │                    │        │            │            │   卡影本                 │                  │
│    │        │                  │                    │        │            │            │  警卷(一)P329            │                  │
│    │        │                  │                    │        │            │            │13.陽信銀行客戶對帳單     │                  │
│    │        │                  │                    │        │            │            │  警卷(一)P330            │                  │
│    │        │                  │                    │        │            │            │                          │                  │
├──┼────┼─────────┼──────────┼────┼──────┼──────┼─────────────┼─────────┤
│6.  │甲寅○  │於95年8月16日13時 │華南銀行高雄分行    │95.08.16│66,000元    │非臨櫃提款  │1.告訴人甲寅○之指訴      │ｓ○○、午○○、劉│
│    │        │許，假冒中華電信公│戶名：周航祺        │        │            │            │  警卷(一)P331-332        │俊麟、甲玄○共同犯│
│    │        │司人員去電被害人，│帳號：000-0000000000│        │            │            │2.甲寅○身分證及開戶資料  │非法以電腦相關設備│
│    │        │佯稱被害人遭冒名申│02                  │        │            │            │  警卷(一)P333            │製作不實財產權得喪│
│    │        │辦電話致積欠電話費│                    │        │            │            │3.客戶交易明細查詢        │紀錄取財罪，ｓ○○│
│    │        │未繳，亦遭冒名開立│                    │        │            │            │  警卷(一)P334-335        │處有期徒刑壹年，李│
│    │        │人頭帳戶，使被害人│                    │        │            │            │4.刑事報案三聯單          │清華處有期徒刑拾月│
│    │        │陷於錯誤，依指示前│                    │        │            │            │  警卷(一)P336            │，甲地○、甲玄○，│
│    │        │往申辦電話語音轉帳│                    │        │            │            │5.反詐騙案件紀錄表        │均處有期徒刑捌月，│
│    │        │，在被害人告知密碼│                    │        │            │            │  警卷(一)P337            │ｓ○○減為有期徒刑│
│    │        │之後，將被害人存款│                    │        │            │            │6.客戶基本資料查詢        │陸月，午○○減為有│
│    │        │透過電話語音跨轉至│                    │        │            │            │  警卷(一)P338            │期徒刑伍月，甲地○│
│    │        │人頭帳戶，再行提領│                    │        │            │            │7.偽造周航祺身分證、健保卡│、甲玄○均減為有期│
│    │        │一空。（合作金庫新│                    │        │            │            │  影本                    │徒刑肆月。扣案行動│
│    │        │興分行ATM 提2 萬元│                    │        │            │            │  警卷(一)P339            │電話柒支（門號0972│
│    │        │3筆 、6 千元一筆）│                    │        │            │            │8.華南銀行存款往來明細表  │364795、0000000000│
│    │        │                  │                    │        │            │            │  警卷(一)P340-341        │、0000000000、0953│
│    │        │                  │                    │        │            │            │9.甲玄○提款監視錄影光碟翻│050639、0000000000│
│    │        │                  │                    │        │            │            │  拍照片                  │059 、0000000000、│
│    │        │                  │                    │        │            │            │  警卷(一)P342-345        │0000000000號，均含│
│    │        │                  │                    │        │            │            │                          │SIM 卡）、行動電話│
│    │        │                  │                    │        │            │            │                          │SIM 卡壹張（門號09│
│    │        │                  │                    │        │            │            │                          │00000000號）、紀錄│
│    │        │                  │                    │        │            │            │                          │各銀行帳戶提款卡密│
│    │        │                  │                    │        │            │            │                          │碼之便條紙壹張，均│
│    │        │                  │                    │        │            │            │                          │沒收之。          │
│    │        │                  │                    │        │            │            │                          │                  │
├──┼────┼─────────┼──────────┼────┼──────┼──────┼─────────────┼─────────┤
│7.  │Ｘ○○  │於95年8月16日17時 │華南商業銀行新興分行│95.08.16│4,327,000元 │1.華南商業銀│1.告訴人Ｘ○○之指訴      │ｓ○○、午○○、劉│
│    │        │許，假冒中華電信公│戶名：Ｕ○○        │        │            │行新興分行存│  警卷(一)P346            │俊麟、甲玄○共同犯│
│    │        │司人員去電被害人，│帳號：00000000000000│        │            │摺類存款取款│2.反詐騙案件紀錄表        │非法以電腦相關設備│
│    │        │佯稱被害人遭冒名申│6                   │        │            │條3紙 (其上 │  警卷(一)P347            │製作不實財產權得喪│
│    │        │辦電話致積欠電話費│                    │        │            │各有「Ｕ○○│3.跨行轉帳交易明細        │紀錄取財罪，ｓ○○│
│    │        │未繳，使被害人陷於│華南商業銀行東苓分行│        │            │」印文1 枚) │  警卷(一)P348            │處有期徒刑壹年陸月│
│    │        │錯誤，依指示前往申│戶名：甲癸○        │        │            │            │4.徐茂慶印鑑卡、開戶資料  │，午○○處有期徒刑│
│    │        │辦電子銀行，在被害│帳號：00000000000000│        │            │2.華南商業銀│  警卷(一)P349            │壹年肆月，甲地○、│
│    │        │人告知密碼之後，將│1                   │        │            │行東苓分行存│5.偽造Ｕ○○身分證、健保卡│甲玄○，均處有期徒│
│    │        │被害人存款透過網路│                    │        │            │摺類存款取款│  影本                    │刑壹年貳月，ｓ○○│
│    │        │跨轉至人頭帳戶，再│                    │        │            │條1紙 (其上 │  警卷(一)P350            │減為有期徒刑玖月，│
│    │        │行提領一空。（華南│                    │        │            │有「甲癸○」│6.華南商銀存款往來明細    │午○○減為有期徒刑│
│    │        │銀行新興分行臨櫃提│                    │        │            │印文3 枚)   │  警卷(一)P351            │捌月，甲地○、歐正│
│    │        │領95萬元、55萬元、│                    │        │            │            │7.華南商銀存款取款憑條    │偉均減為有期徒刑柒│
│    │        │120 萬元，東苓分行│                    │        │            │            │  警卷(一)P352-353        │月。扣案行動電話柒│
│    │        │臨櫃提領150 萬元、│                    │        │            │            │8.甲玄○、午○○提款監視錄│支（門號0000000000│
│    │        │ATM 提12萬7 千元）│                    │        │            │            │  影光碟翻拍照片、交易明細│、0000000000、0913│
│    │        │                  │                    │        │            │            │  、存款往來明細、存款取款│287860、0000000000│
│    │        │                  │                    │        │            │            │  條、偽造甲癸○身分證及健│、0000000000000 、│
│    │        │                  │                    │        │            │            │  保卡影本                │0000000000、091782│
│    │        │                  │                    │        │            │            │  警卷(一)P354-375        │9401號，均含SIM 卡│
│    │        │                  │                    │        │            │            │                          │）、行動電話SIM 卡│
│    │        │                  │                    │        │            │            │                          │壹張（門號00000000│
│    │        │                  │                    │        │            │            │                          │56號）、紀錄各銀行│
│    │        │                  │                    │        │            │            │                          │帳戶提款卡密碼之便│
│    │        │                  │                    │        │            │            │                          │條紙壹張，均沒收之│
│    │        │                  │                    │        │            │            │                          │。                │
│    │        │                  │                    │        │            │            │                          │                  │
├──┼────┼─────────┼──────────┼────┼──────┼──────┼─────────────┼─────────┤
│8.  │Ｈ○○  │於95年8月16日9時許│中國國際商銀北高雄分│95.08.16│2,600,000元 │1.兆豐銀行新│1.告訴人Ｈ○○之指訴      │ｓ○○、午○○、劉│
│    │        │，假冒金融管理局、│行                  │        │            │興分行新台幣│  警卷(一)P376-378        │俊麟、甲玄○共同犯│
│    │        │警察人員去電被害人│戶名：甲Ｌ○        │        │            │存摺類存款取│2.反詐騙案件紀錄表        │非法以電腦相關設備│
│    │        │，佯稱被害人遭冒名│帳號：000-0000000000│        │            │款條1紙 (其 │  警卷(一)P379            │製作不實財產權得喪│
│    │        │購車涉嫌肇事逃逸，│9                   │        │            │上有「甲Ｌ○│3.中國國際商銀約定書      │紀錄取財罪，ｓ○○│
│    │        │又遭冒名開立銀行帳│新竹國際商業銀行東海│        │            │」印文1 枚) │  警卷(一)P380-381        │處有期徒刑壹年陸月│
│    │        │戶，使被害人陷於錯│分行                │        │            │            │4.偽造之甲Ｌ○身分證、健保│，午○○處有期徒刑│
│    │        │誤，依指示前往申辦│戶名：巳○○        │        │            │2.兆豐銀行北│  卡                      │壹年肆月，甲地○、│
│    │        │電話語音轉帳，在被│帳號：000-0000000000│        │            │高雄分行新台│  警卷 (一)P382           │甲玄○，均處有期徒│
│    │        │害人告知密碼之後，│7                   │        │            │幣存摺類存款│5.兆豐國際商業銀行交易明細│刑壹年貳月，ｓ○○│
│    │        │將被害人存款透過電│                    │        │            │取款條1紙 ( │  查詢表                  │減為有期徒刑玖月，│
│    │        │話語音跨轉至人頭帳│                    │        │            │其上有「簡志│  警卷(一)P383-385        │午○○減為有期徒刑│
│    │        │戶，再行提領一空。│                    │        │            │祥」印文1枚)│6.ATM交易明細資料         │捌月，甲地○、歐正│
│    │        │（兆豐銀行新興分行│                    │        │            │            │  警卷(一)P386            │偉均減為有期徒刑柒│
│    │        │臨櫃領90萬元、北高│                    │        │            │3.新竹國際商│7.中國國際商銀取款憑條    │月。扣案行動電話柒│
│    │        │雄分行領65萬元、中│                    │        │            │業銀行北屯分│  警卷(一)P387            │支（門號0000000000│
│    │        │國信託ATM 提5 萬元│                    │        │            │行取款憑條1 │8.甲玄○、午○○提款照片  │、0000000000、0913│
│    │        │、另新竹商銀北屯分│                    │        │            │紙 (其上有「│  警卷(一)P388-389、391-39│287860、0000000000│
│    │        │行臨櫃提領60萬元、│                    │        │            │巳○○」印文│  2、394-395              │、0000000000000 、│
│    │        │東海分行領31萬2 千│                    │        │            │1 枚)       │9.中國國際商銀存摺類存款取│0000000000、091782│
│    │        │元、ATM 提8 萬8 千│                    │        │            │            │  款條                    │9401號，均含SIM 卡│
│    │        │元，臨櫃提款）    │                    │        │            │4.新竹國際商│  警卷(一)P390            │）、行動電話SIM 卡│
│    │        │                  │                    │        │            │業銀行取款憑│10.ATM交易明細查詢        │壹張（門號00000000│
│    │        │                  │                    │        │            │條1紙 (其上 │  警卷(一)P393            │56號）、紀錄各銀行│
│    │        │                  │                    │        │            │有「巳○○」│11.新竹國際商銀開戶印鑑卡 │帳戶提款卡密碼之便│
│    │        │                  │                    │        │            │印文1 枚)   │   及開戶資料             │條紙壹張，均沒收之│
│    │        │                  │                    │        │            │            │  警卷(一)P396-398        │。                │
│    │        │                  │                    │        │            │            │12.偽造之巳○○身分證、駕 │                  │
│    │        │                  │                    │        │            │            │   照、客戶資料           │                  │
│    │        │                  │                    │        │            │            │  警卷(一)P399-400        │                  │
│    │        │                  │                    │        │            │            │13.新竹國際商銀客戶對帳單 │                  │
│    │        │                  │                    │        │            │            │  警卷(一)P401            │                  │
│    │        │                  │                    │        │            │            │14.ATM交易明細資料        │                  │
│    │        │                  │                    │        │            │            │  警卷(一)P402            │                  │
│    │        │                  │                    │        │            │            │15.新竹國際商銀取款條     │                  │
│    │        │                  │                    │        │            │            │  警卷(一)P403            │                  │
│    │        │                  │                    │        │            │            │16.不詳之人提款監視錄影翻 │                  │
│    │        │                  │                    │        │            │            │   拍照片                 │                  │
│    │        │                  │                    │        │            │            │  警卷 (一)P404-406、408-4│                  │
│    │        │                  │                    │        │            │            │  10                      │                  │
│    │        │                  │                    │        │            │            │17.新竹國際商銀取款憑條   │                  │
│    │        │                  │                    │        │            │            │  警卷(一)P407            │                  │
│    │        │                  │                    │        │            │            │18.ATM交易明細查詢資料    │                  │
│    │        │                  │                    │        │            │            │                          │                  │
├──┼────┼─────────┼──────────┼────┼──────┼──────┼─────────────┼─────────┤
│9.  │甲Ｃ○  │於95年8月18日11時 │陽信商業銀行西華分行│95.08.18│1,980,000元 │陽信商業銀行│1.告訴人甲Ｃ○之指訴      │ｓ○○、午○○、劉│
│    │        │許，假冒中華電信公│戶名：甲卯○        │        │            │取款條1紙(其│  警卷(一)P413-415        │俊麟、甲玄○共同犯│
│    │        │司人員去電被害人，│帳號：00000000000000│        │            │上有「甲卯○│2.刑事報案三聯單          │非法以電腦相關設備│
│    │        │佯稱被害人遭冒名申│9                   │        │            │」印文1 枚) │  警卷(一)P416            │製作不實財產權得喪│
│    │        │辦電話致積欠電話費│台中商業銀行逢甲分行│        │            │            │3.受理詐騙帳戶通報警示、斷│紀錄取財罪，ｓ○○│
│    │        │未繳，使被害人陷於│戶名：巳○○        │        │            │            │  話格式表                │處有期徒刑壹年陸月│
│    │        │錯誤，依指示前往申│帳號：00000000000000│        │            │            │  警卷(一)P417            │，午○○處有期徒刑│
│    │        │辦電話語音轉帳，在│3                   │        │            │            │4.受理各類案件紀錄表      │壹年肆月，甲地○、│
│    │        │被害人告知密碼之後│                    │        │            │            │  警卷(一)P418            │甲玄○，均處有期徒│
│    │        │，將被害人存款透過│                    │        │            │            │5.陽信銀行存摺內頁明細    │刑壹年貳月，ｓ○○│
│    │        │電話語音跨轉至人頭│                    │        │            │            │  警卷(一)P419-420        │減為有期徒刑玖月，│
│    │        │帳戶，再行提領一空│                    │        │            │            │6.土銀轉帳申請書          │午○○減為有期徒刑│
│    │        │。（陽信銀行台南分│                    │        │            │            │  警卷(一)P421            │捌月，甲地○、歐正│
│    │        │ 行臨櫃提領95萬元 │                    │        │            │            │7.陽信銀行開戶印鑑卡      │偉均減為有期徒刑柒│
│    │        │、台新ATM提5萬元，│                    │        │            │            │  警卷(一)P422            │月。扣案行動電話柒│
│    │        │另台中商業銀行領款│                    │        │            │            │8.偽造之甲卯○身分證、健保│支（門號0000000000│
│    │        │98萬）            │                    │        │            │            │  卡影本                  │、0000000000、0913│
│    │        │                  │                    │        │            │            │  警卷 (一)P425           │287860、0000000000│
│    │        │                  │                    │        │            │            │9.陽信銀行取款條          │、0000000000000 、│
│    │        │                  │                    │        │            │            │  警卷(一)P425            │0000000000、091782│
│    │        │                  │                    │        │            │            │10.甲玄○、午○○提款監視 │9401號，均含SIM 卡│
│    │        │                  │                    │        │            │            │   錄影光碟翻拍照片       │）、行動電話SIM 卡│
│    │        │                  │                    │        │            │            │  警卷(一)P426-431        │壹張（門號00000000│
│    │        │                  │                    │        │            │            │                          │56號）、紀錄各銀行│
│    │        │                  │                    │        │            │            │                          │帳戶提款卡密碼之便│
│    │        │                  │                    │        │            │            │                          │條紙壹張，均沒收之│
│    │        │                  │                    │        │            │            │                          │。                │
│    │        │                  │                    │        │            │            │                          │                  │
├──┼────┼─────────┼──────────┼────┼──────┼──────┼─────────────┼─────────┤
│10. │己○○  │於95年8月22日12時 │萬泰商業銀行赤崁分行│95.08.22│1,000,000元 │非臨櫃提款  │1.告訴人己○○之指訴      │ｓ○○、午○○、劉│
│    │        │許，假冒中華電信公│戶名：Ｊ○○        │        │            │            │  警卷(一)P432-433        │俊麟、甲玄○共同犯│
│    │        │司人員去電被害人，│帳號：00000000000000│        │            │            │2.刑事報案三聯單          │非法以電腦相關設備│
│    │        │佯稱被害人遭冒名申│9                   │        │            │            │  警卷(一)P434-435        │製作不實財產權得喪│
│    │        │辦電話致積欠電話費│                    │        │            │            │3.萬泰銀行存款業務往來申請│紀錄取財罪，ｓ○○│
│    │        │未繳，即遭冒名申設│                    │        │            │            │  書                      │處有期徒刑壹年貳月│
│    │        │投資公司，使被害人│                    │        │            │            │  警卷(一)P436            │，午○○處有期徒刑│
│    │        │陷於錯誤，依指示前│                    │        │            │            │4.偽造之Ｊ○○身分證、健保│壹年，甲地○、歐正│
│    │        │往辦理語音轉帳，在│                    │        │            │            │  卡影本警卷 (一)P437     │偉，均處有期徒刑拾│
│    │        │被害人告知密碼之後│                    │        │            │            │5.萬泰銀行存摺對帳單      │月，ｓ○○減為有期│
│    │        │，將被害人存款100 │                    │        │            │            │  警卷(一)P438            │徒刑柒月，午○○減│
│    │        │萬元轉至人頭帳戶，│                    │        │            │            │6.甲玄○、午○○提款監視錄│為有期徒刑陸月，劉│
│    │        │再行提領18萬元。（│                    │        │            │            │  影光碟翻拍照片          │俊麟、甲玄○均減為│
│    │        │萬泰ATM 提18萬元，│                    │        │            │            │  警卷(一)P439-448        │有期徒刑伍月。扣案│
│    │        │餘82萬轉結匯回被害│                    │        │            │            │                          │行動電話柒支（門號│
│    │        │人帳號）          │                    │        │            │            │扣案物：                  │0000000000、093820│
│    │        │                  │                    │        │            │            │Ｊ○○萬泰銀行帳號00000000│6963、0000000000、│
│    │        │                  │                    │        │            │            │9709存摺、提款卡、印章、偽│0000000000、861359│
│    │        │                  │                    │        │            │            │造之身分證1 組            │0000000 、00000000│
│    │        │                  │                    │        │            │            │                          │39、0000000000號，│
│    │        │                  │                    │        │            │            │                          │均含SIM 卡）、行動│
│    │        │                  │                    │        │            │            │                          │電話SIM 卡壹張（門│
│    │        │                  │                    │        │            │            │                          │號0000000000號）、│
│    │        │                  │                    │        │            │            │                          │紀錄各銀行帳戶提款│
│    │        │                  │                    │        │            │            │                          │卡密碼之便條紙壹張│
│    │        │                  │                    │        │            │            │                          │、左列扣案物，均沒│
│    │        │                  │                    │        │            │            │                          │收之。            │
│    │        │                  │                    │        │            │            │                          │                  │
├──┼────┼─────────┼──────────┼────┼──────┼──────┼─────────────┼─────────┤
│11. │ｐ○○  │於95年8月22日12時 │復華商業銀行台南分行│95.08.22│947,000元   │復華銀行存摺│1.告訴人ｐ○○之指訴      │ｓ○○、午○○、劉│
│    │        │許，假冒中華電信公│戶名：ｙ○○        │        │            │類取款支出憑│  警卷(一)P449-450        │俊麟、甲玄○共同犯│
│    │        │司人員去電被害人，│帳號：00000000000000│        │            │條1紙 (其上 │2.ｐ○○身分證            │非法以電腦相關設備│
│    │        │佯稱被害人遭冒名申│60                  │        │            │有「ｙ○○」│  警卷(一)P451            │製作不實財產權得喪│
│    │        │辦電話致積欠電話費│                    │        │            │印文1 枚)   │3.電子銀行約定轉帳帳號登錄│紀錄取財罪，ｓ○○│
│    │        │未繳，使被害人陷於│                    │        │            │            │  單                      │處有期徒刑壹年貳月│
│    │        │錯誤，依指示前往申│                    │        │            │            │  警卷(一)P452            │，午○○處有期徒刑│
│    │        │辦電話語音轉帳，在│                    │        │            │            │4.反詐騙案件紀錄表        │壹年，甲地○、歐正│
│    │        │取得密碼之後，將被│                    │        │            │            │  警卷(一)P453            │偉，均處有期徒刑拾│
│    │        │害人存款轉至人頭帳│                    │        │            │            │5.受理詐騙帳戶通報警示、詐│月，ｓ○○減為有期│
│    │        │戶，再行提領一空。│                    │        │            │            │  騙電話斷話簡便格式表    │徒刑柒月，午○○減│
│    │        │（復華銀行高雄分行│                    │        │            │            │  警卷(一)P454            │為有期徒刑陸月，劉│
│    │        │臨櫃提領94萬元、中│                    │        │            │            │6.受理各類案件紀錄表      │俊麟、甲玄○均減為│
│    │        │國信託ATM 提7 千元│                    │        │            │            │  警卷(一)P455            │有期徒刑伍月。扣案│
│    │        │）                │                    │        │            │            │7.刑案陳報單              │行動電話柒支（門號│
│    │        │                  │                    │        │            │            │  警卷(一)456             │0000000000、093820│
│    │        │                  │                    │        │            │            │8.案件詳細資料            │6963、0000000000、│
│    │        │                  │                    │        │            │            │  警卷(一)P457            │0000000000、861359│
│    │        │                  │                    │        │            │            │9.報案三聯單              │0000000 、00000000│
│    │        │                  │                    │        │            │            │  警卷(一)P458            │39、0000000000號，│
│    │        │                  │                    │        │            │            │10.偽造之ｙ○○身分證、健 │均含SIM 卡）、行動│
│    │        │                  │                    │        │            │            │   保卡影本               │電話SIM 卡壹張（門│
│    │        │                  │                    │        │            │            │  警卷(一)P459            │號0000000000號）、│
│    │        │                  │                    │        │            │            │11.復華銀行開戶資料       │紀錄各銀行帳戶提款│
│    │        │                  │                    │        │            │            │  警卷(一)P460            │卡密碼之便條紙壹張│
│    │        │                  │                    │        │            │            │12.復華銀行存款對帳單     │，均沒收之。      │
│    │        │                  │                    │        │            │            │  警卷(一)P461            │                  │
│    │        │                  │                    │        │            │            │13.復華銀行存款支出憑條   │                  │
│    │        │                  │                    │        │            │            │  警卷(一)P462            │                  │
│    │        │                  │                    │        │            │            │14.甲玄○、午○○提款監視 │                  │
│    │        │                  │                    │        │            │            │   錄影光碟翻拍照片       │                  │
│    │        │                  │                    │        │            │            │  警卷(一)P463-466        │                  │
│    │        │                  │                    │        │            │            │                          │                  │
├──┼────┼─────────┼──────────┼────┼──────┼──────┼─────────────┼─────────┤
│12. │ａ○○  │於95年8月22日10時 │上海商業儲蓄銀行高雄│95.08.22│490,000元   │上海商業儲蓄│1.告訴人ａ○○之指訴      │ｓ○○、午○○、劉│
│    │        │許，假冒中華電信公│分行                │        │            │銀行活期性存│  警卷(一)P467-469        │俊麟、甲玄○共同犯│
│    │        │司人員去電被害人，│戶名：楊旭梅        │        │            │款取款條2紙 │2.ａ○○身分證及客戶資料交│非法以電腦相關設備│
│    │        │佯稱被害人遭冒名申│帳號：00000000000000│        │            │(其 上各有「│  易明細查詢              │製作不實財產權得喪│
│    │        │辦電話致積欠電話費│734                 │        │            │楊旭梅」印文│  警卷(一)P470            │紀錄取財罪，ｓ○○│
│    │        │未繳，使被害人陷於│                    │        │            │1 枚)       │3.報案三聯單              │處有期徒刑壹年，李│
│    │        │錯誤，依指示前往申│                    │        │            │            │  警卷(一)P471            │清華處有期徒刑拾月│
│    │        │辦電子銀行，在被害│                    │        │            │            │4.郵政跨行匯款申請書      │，甲地○、甲玄○，│
│    │        │人告知密碼之後，將│                    │        │            │            │  警卷(一)P472            │均處有期徒刑捌月，│
│    │        │被害人存款透過網路│                    │        │            │            │5.反詐騙案件紀錄表        │ｓ○○減為有期徒刑│
│    │        │跨轉至人頭帳戶，再│                    │        │            │            │  警卷(一)P473            │陸月，午○○減為有│
│    │        │行提領一空。（上海│                    │        │            │            │6.偽造之楊旭梅身分證、健保│期徒刑伍月，甲地○│
│    │        │商銀前金分行臨櫃提│                    │        │            │            │  卡影本                  │、甲玄○均減為有期│
│    │        │領35萬元、AT M提4 │                    │        │            │            │  警卷(一)P474            │徒刑肆月。扣案行動│
│    │        │萬元、中國信託ATM │                    │        │            │            │7.上海銀行存款存摺帳卡    │電話柒支（門號0972│
│    │        │領6 萬元、萬泰商銀│                    │        │            │            │  警卷(一)P475            │364795、0000000000│
│    │        │ATM 提4 萬元）    │                    │        │            │            │8.甲玄○、甲地○提款監視錄│、0000000000、0953│
│    │        │                  │                    │        │            │            │  影光碟翻拍照片及取款憑條│050639、0000000000│
│    │        │                  │                    │        │            │            │  警卷(一)P477-485        │059 、0000000000、│
│    │        │                  │                    │        │            │            │                          │0000000000號，均含│
│    │        │                  │                    │        │            │            │                          │SIM 卡）、行動電話│
│    │        │                  │                    │        │            │            │                          │SIM 卡壹張（門號  │
│    │        │                  │                    │        │            │            │                          │0000000000號）、紀│
│    │        │                  │                    │        │            │            │                          │錄各銀行帳戶提款卡│
│    │        │                  │                    │        │            │            │                          │密碼之便條紙壹張，│
│    │        │                  │                    │        │            │            │                          │均沒收之。        │
│    │        │                  │                    │        │            │            │                          │                  │
├──┼────┼─────────┼──────────┼────┼──────┼──────┼─────────────┼─────────┤
│13. │甲甲○  │於95年8月24日9時30│彰化商業銀行前鎮分行│95.08.24│187,000元   │彰化銀行七賢│1.告訴人甲甲○之指訴      │ｓ○○、午○○、劉│
│    │        │分許，假冒中華電信│戶名：廖千慧        │        │            │分行存摺支取│  警卷(一)P486-488        │俊麟、甲玄○共同犯│
│    │        │公司人員去電被害人│帳號：00000000000000│        │            │條1紙 (其上 │2.報案三聯單              │非法以電腦相關設備│
│    │        │，佯稱被害人遭冒名│300                 │        │            │有「廖千慧」│  警卷(一)P489            │製作不實財產權得喪│
│    │        │申辦電話致積欠電話│                    │        │            │印文1 枚)   │3.台灣企銀網路銀行申請書暨│紀錄取財罪，ｓ○○│
│    │        │費未繳，使被害人陷│                    │        │            │            │  約定書                  │處有期徒刑壹年，李│
│    │        │於錯誤，依指示前往│                    │        │            │            │  警卷(一)P491            │清華處有期徒刑拾月│
│    │        │申辦電子銀行，在被│                    │        │            │            │4.彰銀存摺內頁資料        │，甲地○、甲玄○，│
│    │        │害人告知密碼之後，│                    │        │            │            │  警卷(一)P492            │均處有期徒刑捌月，│
│    │        │將被害人存款透過網│                    │        │            │            │5.彰銀客戶基本資料查詢    │ｓ○○減為有期徒刑│
│    │        │路跨轉至人頭帳戶，│                    │        │            │            │  警卷(一)P493-494        │陸月，午○○減為有│
│    │        │再行提領一空。（彰│                    │        │            │            │6.偽造之廖千慧身分證、健保│期徒刑伍月，甲地○│
│    │        │銀七賢分行臨櫃提領│                    │        │            │            │  卡影本                  │、甲玄○均減為有期│
│    │        │15萬元、ATM 提8千 │                    │        │            │            │  警卷(一)P495            │徒刑肆月。扣案行動│
│    │        │元，郵局ATM 提2萬9│                    │        │            │            │7.彰銀交易明細查詢        │電話柒支（門號0972│
│    │        │千元）            │                    │        │            │            │  警卷(一)P496            │364795、0000000000│
│    │        │                  │                    │        │            │            │8.彰銀取款條              │、0000000000、0953│
│    │        │                  │                    │        │            │            │  警卷(一)P497            │050639、0000000000│
│    │        │                  │                    │        │            │            │9.甲玄○、午○○提款監視錄│059 、0000000000、│
│    │        │                  │                    │        │            │            │  影光碟翻拍照片、交易明細│0000000000號，均含│
│    │        │                  │                    │        │            │            │  查詢                    │SIM 卡）、行動電話│
│    │        │                  │                    │        │            │            │  警卷(一)P498-506        │SIM 卡壹張（門號09│
│    │        │                  │                    │        │            │            │                          │00000000號）、紀錄│
│    │        │                  │                    │        │            │            │                          │各銀行帳戶提款卡密│
│    │        │                  │                    │        │            │            │                          │碼之便條紙壹張，均│
│    │        │                  │                    │        │            │            │                          │沒收之。          │
│    │        │                  │                    │        │            │            │                          │                  │
├──┼────┼─────────┼──────────┼────┼──────┼──────┼─────────────┼─────────┤
│14. │Ｓ○○  │於95年8月29日8時50│彰化商業銀行前鎮分行│95.08.29│320,000元   │彰化商業銀行│1.告訴人Ｓ○○之指訴      │ｓ○○、午○○、劉│
│    │        │分許，假冒電信警察│戶名：蔡孟諭        │        │            │存摺支取條2 │  警卷(一)P525-526        │俊麟、甲玄○共同犯│
│    │        │去電被害人，佯稱被│帳號：00000000000000│        │            │紙 (其上各有│2.刑事報案三聯單          │非法以電腦相關設備│
│    │        │害人遭冒名申設空頭│800                 │        │            │「蔡孟諭」印│  警卷(一)P527-528        │製作不實財產權得喪│
│    │        │公司，使被害人陷於│                    │        │            │文1 枚)」印 │3.反詐騙諮詢專線紀錄表    │紀錄取財罪，ｓ○○│
│    │        │錯誤，依指示前往申│                    │        │            │文1 枚)     │  警卷(一)P529            │處有期徒刑壹年，李│
│    │        │辦電話語音轉帳，在│                    │        │            │            │4.彰銀客戶基本資料查詢    │清華處有期徒刑拾月│
│    │        │取得密碼之後，將被│                    │        │            │            │  警卷(一)P530            │，甲地○、甲玄○，│
│    │        │害人存款透過電話語│                    │        │            │            │5.彰銀客戶往來帳戶一覽表  │均處有期徒刑捌月，│
│    │        │音跨轉至人頭帳戶，│                    │        │            │            │  警卷(一)P531            │ｓ○○減為有期徒刑│
│    │        │再行提領一空。（彰│                    │        │            │            │6.偽造之蔡孟諭身分證、健保│陸月，午○○減為有│
│    │        │銀南高雄分行臨櫃提│                    │        │            │            │  卡影本                  │期徒刑伍月，甲地○│
│    │        │領32萬元）        │                    │        │            │            │  警卷(一)P532            │、甲玄○均減為有期│
│    │        │                  │                    │        │            │            │7.彰銀存款帳戶資料查詢明細│徒刑肆月。扣案行動│
│    │        │                  │                    │        │            │            │  表                      │電話柒支（門號0972│
│    │        │                  │                    │        │            │            │  警卷(一)P533            │364795、0000000000│
│    │        │                  │                    │        │            │            │8.彰銀存款取款條          │、0000000000、0953│
│    │        │                  │                    │        │            │            │  警卷(一)P534            │050639、0000000000│
│    │        │                  │                    │        │            │            │                          │059 、0000000000、│
│    │        │                  │                    │        │            │            │                          │0000000000號，均含│
│    │        │                  │                    │        │            │            │                          │SIM 卡）、行動電話│
│    │        │                  │                    │        │            │            │                          │SIM 卡壹張（門號09│
│    │        │                  │                    │        │            │            │                          │00000000號）、紀錄│
│    │        │                  │                    │        │            │            │                          │各銀行帳戶提款卡密│
│    │        │                  │                    │        │            │            │                          │碼之便條紙壹張，  │
│    │        │                  │                    │        │            │            │                          │均沒收之。        │
│    │        │                  │                    │        │            │            │                          │                  │
├──┼────┼─────────┼──────────┼────┼──────┼──────┼─────────────┼─────────┤
│15. │甲酉○  │於95年8月30日9時30│中華郵政股份有限公司│95.08.30│328,000元   │高雄武廟郵局│ 1.告訴人甲酉○之指訴     │ｓ○○、午○○、劉│
│    │        │分許，假冒中華電信│高雄籬仔內郵局      │        │            │存簿儲金提款│   警卷(一)P535-536       │俊麟、甲玄○共同犯│
│    │        │公司人員去電被害人│戶名：鄭名翔        │        │            │單1紙 (其上 │ 2.甲酉○第七商銀存摺及內 │非法以電腦相關設備│
│    │        │，佯稱被害人遭人盜│帳號：00000000000000│        │            │有「鄭名翔」│   頁                     │製作不實財產權得喪│
│    │        │打電話致積欠電話費│071                 │        │            │印文1 枚)   │   警卷(一)P537-538       │紀錄取財罪，ｓ○○│
│    │        │未繳，使被害人陷於│                    │        │            │            │ 3.金融電信人頭帳戶犯罪案 │處有期徒刑壹年，李│
│    │        │錯誤，依指示前往申│                    │        │            │            │   件管制表               │清華處有期徒刑拾月│
│    │        │辦電子銀行，在被害│                    │        │            │            │   警卷(一)P539           │，甲地○、甲玄○，│
│    │        │人告知密碼之後，將│                    │        │            │            │ 4.反詐騙案件紀錄表       │均處有期徒刑捌月，│
│    │        │被害人存款透過網路│                    │        │            │            │   警卷(一)P540           │ｓ○○減為有期徒刑│
│    │        │跨轉至人頭帳戶，再│                    │        │            │            │ 5.偽造之鄭名翔身分證影本 │陸月，午○○減為有│
│    │        │行提領一空。（高雄│                    │        │            │            │   警卷(一)P541           │期徒刑伍月，甲地○│
│    │        │武廟郵局臨櫃提領25│                    │        │            │            │ 6.客戶基本資料查詢       │、甲玄○均減為有期│
│    │        │萬元、ATM 提4 萬7 │                    │        │            │            │   警卷(一)P542           │徒刑肆月。扣案行動│
│    │        │千元，中國信託提3 │                    │        │            │            │ 7.郵局客戶歷史交易清單   │電話柒支（門號0972│
│    │        │萬1 千元）        │                    │        │            │            │   警卷(一)P543-546       │364795、0000000000│
│    │        │                  │                    │        │            │            │ 8.郵政儲金提款單、ATM交易│、0000000000、0953│
│    │        │                  │                    │        │            │            │   明細                   │050639、0000000000│
│    │        │                  │                    │        │            │            │   警卷(一)P547-548       │059 、0000000000、│
│    │        │                  │                    │        │            │            │ 9.甲玄○、甲地○提款監視 │0000000000號，均含│
│    │        │                  │                    │        │            │            │   錄影光碟拍照片         │SIM 卡）、行動電話│
│    │        │                  │                    │        │            │            │   警卷 (一)P549-552      │SIM 卡壹張（門號09│
│    │        │                  │                    │        │            │            │                          │00000000號）、紀錄│
│    │        │                  │                    │        │            │            │                          │各銀行帳戶提款卡密│
│    │        │                  │                    │        │            │            │                          │碼之便條紙壹張，均│
│    │        │                  │                    │        │            │            │                          │沒收之。          │
│    │        │                  │                    │        │            │            │                          │                  │
├──┼────┼─────────┼──────────┼────┼──────┼──────┼─────────────┼─────────┤
│16. │甲Ｄ○  │於95年8月31日假中 │中華郵政股份有限公司│95.08.31│142,000元   │非臨櫃提款  │1.告訴人甲Ｄ○之指訴      │ｓ○○、午○○、劉│
│    │        │華電信人員名義，以│高雄籬仔內郵局      │        │            │            │  警卷(一)P553-554        │俊麟、甲玄○共同犯│
│    │        │被害人電話費未繳為│戶名：鄭名翔        │        │            │            │2.甲Ｄ○台東關山農會存摺及│非法以電腦相關設備│
│    │        │由，誘騙被害人申辦│帳號：00000000000000│        │            │            │  內頁                    │製作不實財產權得喪│
│    │        │電話語音轉帳，取得│071                 │        │            │            │  警卷(一)P555-556        │紀錄取財罪，ｓ○○│
│    │        │密碼後，將被害人存│                    │        │            │            │3.反詐騙案件紀錄表        │處有期徒刑壹年，李│
│    │        │款以電話語音跨轉14│                    │        │            │            │  警卷(一)P557            │清華處有期徒刑拾月│
│    │        │萬2 千元至人頭帳戶│                    │        │            │            │4.偽造之鄭名翔身分證影本  │，甲地○、甲玄○，│
│    │        │（贓款遭警示設定管│                    │        │            │            │  警卷(一)P558            │均處有期徒刑捌月，│
│    │        │制凍結未提領）    │                    │        │            │            │5.客戶基本資料查詢        │ｓ○○減為有期徒刑│
│    │        │                  │                    │        │            │            │  警卷(一)P559            │陸月，午○○減為有│
│    │        │                  │                    │        │            │            │6.郵局客戶歷史交易清單    │期徒刑伍月，甲地○│
│    │        │                  │                    │        │            │            │  一覽表                  │、甲玄○均減為有期│
│    │        │                  │                    │        │            │            │  警卷(一)P560-563        │徒刑肆月。扣案行動│
│    │        │                  │                    │        │            │            │                          │電話柒支（門號0972│
│    │        │                  │                    │        │            │            │                          │364795、0000000000│
│    │        │                  │                    │        │            │            │                          │、0000000000、0953│
│    │        │                  │                    │        │            │            │                          │050639、0000000000│
│    │        │                  │                    │        │            │            │                          │059 、0000000000、│
│    │        │                  │                    │        │            │            │                          │0000000000號，均含│
│    │        │                  │                    │        │            │            │                          │SIM 卡）、行動電話│
│    │        │                  │                    │        │            │            │                          │SIM 卡壹張（門號09│
│    │        │                  │                    │        │            │            │                          │00000000號）、紀錄│
│    │        │                  │                    │        │            │            │                          │各銀行帳戶提款卡密│
│    │        │                  │                    │        │            │            │                          │碼之便條紙壹張，均│
│    │        │                  │                    │        │            │            │                          │沒收之。          │
│    │        │                  │                    │        │            │            │                          │                  │
├──┼────┼─────────┼──────────┼────┼──────┼──────┼─────────────┼─────────┤
│17. │Ｖ○○  │於95年8月31日13時 │第一商業銀行台南分行│95.08.31│777,000元   │第一商業銀行│1.告訴人Ｖ○○之指訴      │ｓ○○、午○○、劉│
│    │        │30分許，假冒檢察官│戶名：宙○○        │        │            │存摺類存款取│  警卷(一)P564-566        │俊麟、甲玄○共同犯│
│    │        │去電被害人，佯稱被│帳號：00000000000000│        │            │款條1紙 (其 │2.Ｖ○○身分證影本及報案三│非法以電腦相關設備│
│    │        │害人遭冒名開戶供洗│                    │        │            │上有「宙○○│  聯單                    │製作不實財產權得喪│
│    │        │錢之用，使被害人陷│                    │        │            │」印文1 枚) │  警卷(一)P567            │紀錄取財罪，ｓ○○│
│    │        │於錯誤，依指示前往│                    │        │            │            │3.電子銀行約定轉入帳號查詢│處有期徒刑壹年貳月│
│    │        │申辦語音轉帳，在取│                    │        │            │            │  警卷(一)P567-568        │，午○○處有期徒刑│
│    │        │得密碼之後，將被害│                    │        │            │            │4.Ｖ○○玉山銀行存摺      │壹年，甲地○、歐正│
│    │        │人存款透過電話語音│                    │        │            │            │  警卷(一)P569            │偉，均處有期徒刑拾│
│    │        │跨轉至人頭帳戶，再│                    │        │            │            │5.金融機構聯防機制通報單及│月，ｓ○○減為有期│
│    │        │行提領一空。（第一│                    │        │            │            │  切結書                  │徒刑柒月，午○○減│
│    │        │銀行高雄分行臨櫃領│                    │        │            │            │  警卷(一)P570-571        │為有期徒刑陸月，劉│
│    │        │75 萬 元、ATM 提2 │                    │        │            │            │6.反詐騙案件紀錄表        │俊麟、甲玄○均減為│
│    │        │萬7 千元）        │                    │        │            │            │  警卷(一)P572            │有期徒刑伍月。扣案│
│    │        │                  │                    │        │            │            │7.宙○○第一商銀印鑑卡    │行動電話柒支（門號│
│    │        │                  │                    │        │            │            │  警卷(一)P573            │0000000000、093820│
│    │        │                  │                    │        │            │            │8.偽造之宙○○身分證、駕照│6963、0000000000、│
│    │        │                  │                    │        │            │            │  影本                    │0000000000、861359│
│    │        │                  │                    │        │            │            │  警卷(一)P574            │0000000 、00000000│
│    │        │                  │                    │        │            │            │9.第一商銀存款明細分類帳  │39、0000000000號，│
│    │        │                  │                    │        │            │            │  警卷(一)P575            │均含SIM 卡）、行動│
│    │        │                  │                    │        │            │            │10.第一商銀存摺取款憑條   │電話SIM 卡壹張（門│
│    │        │                  │                    │        │            │            │  警卷(一)P576            │號0000000000號）、│
│    │        │                  │                    │        │            │            │11.甲玄○、甲地○提款監視 │紀錄各銀行帳戶提款│
│    │        │                  │                    │        │            │            │   錄影光碟翻拍照片       │卡密碼之便條紙壹張│
│    │        │                  │                    │        │            │            │  警卷(一)P577-583        │，均沒收之。      │
│    │        │                  │                    │        │            │            │                          │                  │
├──┼────┼─────────┼──────────┼────┼──────┼──────┼─────────────┼─────────┤
│18. │Ｇ○○  │於95年8月31日8時30│華南商業銀行東台南分│95.08.31│613,000元   │華南商業銀行│1.告訴人Ｇ○○之指訴      │ｓ○○、午○○、劉│
│    │        │分許，假冒檢察官去│行                  │        │            │籬仔內分行存│  警卷(一)P584-585        │俊麟、甲玄○共同犯│
│    │        │電被害人，佯稱被害│戶名：王清水        │        │            │摺類存款取款│2.Ｇ○○查詢帳戶最新交易資│非法以電腦相關設備│
│    │        │人遭冒名開戶供洗錢│帳號：00000000000000│        │            │條1紙 (其上 │  料                      │製作不實財產權得喪│
│    │        │之用，使被害人陷於│6                   │        │            │有「王清水」│  警卷(一)P586            │紀錄取財罪，ｓ○○│
│    │        │錯誤，依指示前往申│                    │        │            │印文1 枚)   │3.偽造之王清水身分證、健保│處有期徒刑壹年貳月│
│    │        │辦電子銀行，在取得│                    │        │            │            │  卡影本                  │，午○○處有期徒刑│
│    │        │密碼之後，將被害人│                    │        │            │            │  警卷(一)P588            │壹年，甲地○、歐正│
│    │        │存款透過網路跨轉至│                    │        │            │            │4.王清水華南商銀存款往來明│偉，均處有期徒刑拾│
│    │        │人頭帳戶，再行提領│                    │        │            │            │  細表                    │月，ｓ○○減為有期│
│    │        │一空。（華南商銀籬│                    │        │            │            │  警卷(一)P589            │徒刑柒月，午○○減│
│    │        │仔內分行臨櫃領60萬│                    │        │            │            │5.跨行ATM轉帳明細表       │為有期徒刑陸月，劉│
│    │        │元、ATM 提1 萬3 千│                    │        │            │            │  警卷(一)P590            │俊麟、甲玄○均減為│
│    │        │元）              │                    │        │            │            │6.華南銀行取款憑條        │有期徒刑伍月。扣案│
│    │        │                  │                    │        │            │            │  警卷(一)P591            │行動電話柒支（門號│
│    │        │                  │                    │        │            │            │7.華南銀行ATM交易明細表   │0000000000、093820│
│    │        │                  │                    │        │            │            │  警卷(一)P592            │6963、0000000000、│
│    │        │                  │                    │        │            │            │8.甲玄○、甲地○提款監視錄│0000000000、861359│
│    │        │                  │                    │        │            │            │  影光碟翻拍照片          │0000000 、00000000│
│    │        │                  │                    │        │            │            │  警卷(一)P593-596        │39、0000000000號，│
│    │        │                  │                    │        │            │            │                          │均含SIM 卡）、行動│
│    │        │                  │                    │        │            │            │扣案物：                  │電話SIM 卡壹張（門│
│    │        │                  │                    │        │            │            │王清水華南銀行帳號00000000│號0000000000號）、│
│    │        │                  │                    │        │            │            │4256存摺、提款卡、印章、偽│紀錄各銀行帳戶提款│
│    │        │                  │                    │        │            │            │造之身分證1 組            │卡密碼之便條紙壹張│
│    │        │                  │                    │        │            │            │                          │、及左列扣案物，均│
│    │        │                  │                    │        │            │            │                          │沒收之。          │
│    │        │                  │                    │        │            │            │                          │                  │
├──┼────┼─────────┼──────────┼────┼──────┼──────┼─────────────┼─────────┤
│19. │ｊ○○  │於95年9月5日9時30 │華南商業銀行安南分行│95.09.05│1,050,000元 │無取款憑條附│1.告訴人ｊ○○之指訴      │ｓ○○、午○○、劉│
│    │        │分許，假冒中華電信│戶名：ｇ○○        │        │            │卷          │  警卷(一)P597-601        │俊麟、甲玄○共同犯│
│    │        │公司人員去電被害人│帳號：00000000000000│        │            │            │2.ｊ○○身分證及臺灣銀行存│非法以電腦相關設備│
│    │        │，佯稱被害人申辦電│4                   │        │            │            │  摺                      │製作不實財產權得喪│
│    │        │話積欠電話費未繳，│                    │        │            │            │  警卷(一)P602            │紀錄取財罪，ｓ○○│
│    │        │遭冒名申辦電話，使│                    │        │            │            │3.電子銀行服務申請書及約定│處有期徒刑壹年貳月│
│    │        │被害人陷於錯誤，依│                    │        │            │            │  書                      │，午○○處有期徒刑│
│    │        │指示前往申辦電子銀│                    │        │            │            │  警卷(一)P603-605        │壹年，甲地○、歐正│
│    │        │行，在取得密碼之後│                    │        │            │            │4.行政院金融監督管理局備案│偉，均處有期徒刑拾│
│    │        │，將被害人存款透過│                    │        │            │            │  調查保密申請書          │月，ｓ○○減為有期│
│    │        │網路跨轉105 萬元至│                    │        │            │            │  警卷(一)P606            │徒刑柒月，午○○減│
│    │        │人頭帳戶，並於歐正│                    │        │            │            │5.ｇ○○華南銀行交易明細資│為有期徒刑陸月，劉│
│    │        │偉在華南銀行光華分│                    │        │            │            │  料                      │俊麟、甲玄○均減為│
│    │        │行臨櫃提領95萬元時│                    │        │            │            │  警卷(一)P607-608        │有期徒刑伍月。扣案│
│    │        │，當場為警查獲。（│                    │        │            │            │6.偽造之ｇ○○身分證、健保│行動電話柒支（門號│
│    │        │該人頭帳戶中有10萬│                    │        │            │            │  卡影本；華南銀行開戶資料│0000000000、093820│
│    │        │元贓款遭凍結）    │                    │        │            │            │  警卷 (一)P609-610       │6963、0000000000、│
│    │        │                  │                    │        │            │            │7.ｇ○○華南銀行存款戶約定│0000000000、861359│
│    │        │                  │                    │        │            │            │  書                      │0000000 、00000000│
│    │        │                  │                    │        │            │            │  警卷(一)P611            │39、0000000000號，│
│    │        │                  │                    │        │            │            │8.華南銀行存款往來明細表  │均含SIM 卡）、行動│
│    │        │                  │                    │        │            │            │  警卷(一)P612            │電話SIM 卡壹張（門│
│    │        │                  │                    │        │            │            │9.ｇ○○個人戶籍資料、口卡│號0000000000號）、│
│    │        │                  │                    │        │            │            │  警卷(一)P613-614        │紀錄各銀行帳戶提款│
│    │        │                  │                    │        │            │            │10.甲玄○提款監視錄影光碟 │卡密碼之便條紙壹張│
│    │        │                  │                    │        │            │            │   翻拍照片               │、及左列扣案物，均│
│    │        │                  │                    │        │            │            │  警卷(一)P615-616        │沒收之。          │
│    │        │                  │                    │        │            │            │                          │                  │
│    │        │                  │                    │        │            │            │扣案物：                  │                  │
│    │        │                  │                    │        │            │            │偽造之ｇ○○身分證1張 、莫│                  │
│    │        │                  │                    │        │            │            │峻良華南銀行存摺1 本、莫峻│                  │
│    │        │                  │                    │        │            │            │良印章1 枚                │                  │
│    │        │                  │                    │        │            │            │                          │                  │
└──┴────┴─────────┴──────────┴────┴──────┴──────┴─────────────┴─────────┘
 附表二
┌───────────────────────────────────────────────────────────────────────┐
│被害人直接匯款至人頭帳戶部分                                                                                                                  │
├──┬────┬─────────┬──────────┬────┬──────┬──────┬─────────────┬─────────┤
│編號│被害人  │犯   罪   手   法 │人頭帳戶戶名、帳號  │匯款日期│犯罪所得金額│臨櫃提款所行│證據出處                  │主  文            │
│    │        │                  │                    │        │（貨幣單位：│使之文件    │及扣案物                  │                  │
│    │        │                  │                    │        │新台幣）    │            │                          │                  │
├──┼────┼─────────┼──────────┼────┼──────┼──────┼─────────────┼─────────┤
│1.  │甲丑○  │於95年8月7日9時許 │華南商業銀行東苓分行│95.08.07│98,262元    │非臨櫃提款  │1.告訴人甲丑○之指訴      │ｓ○○、午○○、劉│
│    │        │，假冒中華電信人員│戶名:紀榮裕         │        │            │            │  警卷(二)P191-192        │俊麟、甲玄○共同犯│
│    │        │去電被害人，佯稱被│帳號：00000000000000│        │            │            │2.反詐騙紀錄表            │詐欺取財罪，ｓ○○│
│    │        │害人遭冒名申辦電話│9                   │        │            │            │  警卷(二)P193            │處有期徒刑拾月，李│
│    │        │致積欠電話費未繳等│                    │        │            │            │3.跨行匯款交易明細表      │清華處有期徒刑捌月│
│    │        │語，使被害人陷於錯│                    │        │            │            │  警卷(二)P194            │，甲地○、甲玄○，│
│    │        │誤，依指示到郵局匯│                    │        │            │            │4.查詢交易明細資料        │均處有期徒刑陸月，│
│    │        │款98,262元至指定人│                    │        │            │            │  警卷(二)P195            │ｓ○○減為有期徒刑│
│    │        │頭帳戶，再將款項提│                    │        │            │            │5.偽造之紀榮裕身分證、駕照│伍月，午○○減為有│
│    │        │領（台新ATM 提9萬8│                    │        │            │            │  影本                    │期徒刑肆月，甲地○│
│    │        │千元）            │                    │        │            │            │  警卷(二)P196            │、甲玄○均減為有期│
│    │        │                  │                    │        │            │            │6.華南銀行客戶中文資料登錄│徒刑參月。扣案行動│
│    │        │                  │                    │        │            │            │  單                      │電話柒支（門號0972│
│    │        │                  │                    │        │            │            │  警卷(二)P197            │364795、0000000000│
│    │        │                  │                    │        │            │            │7.存款往來明細表          │、0000000000、0953│
│    │        │                  │                    │        │            │            │  警卷(二)P198            │050639、0000000000│
│    │        │                  │                    │        │            │            │8.甲玄○及午○○提款監視錄│059 、0000000000、│
│    │        │                  │                    │        │            │            │  影光碟翻拍照片          │0000000000號，均含│
│    │        │                  │                    │        │            │            │  警卷(二)P199-204        │SIM 卡）、行動電話│
│    │        │                  │                    │        │            │            │                          │SIM 卡壹張（門號09│
│    │        │                  │                    │        │            │            │                          │00000000號）、紀錄│
│    │        │                  │                    │        │            │            │                          │各銀行帳戶提款卡密│
│    │        │                  │                    │        │            │            │                          │碼之便條紙壹張，均│
│    │        │                  │                    │        │            │            │                          │沒收之。          │
│    │        │                  │                    │        │            │            │                          │                  │
├──┼────┼─────────┼──────────┼────┼──────┼──────┼─────────────┼─────────┤
│2.  │癸○○○│於95年8月9日10時許│彰化銀行九如分行    │95.08.09│403,000元   │彰化銀行存摺│1.告訴人癸○○○之指訴    │ｓ○○、午○○、劉│
│    │        │，假冒中華電信人員│戶名：甲黃○        │        │            │類存款取款條│  警卷(二)P263-264        │俊麟、甲玄○共同犯│
│    │        │去電被害人，佯稱被│帳號：00000000000000│        │            │2紙 (其上各 │2.癸○○○身分證影本      │詐欺取財罪，ｓ○○│
│    │        │害人遭冒名申辦電話│000                 │        │            │有「甲黃○」│  警卷(二)P265            │處有期徒刑壹年，李│
│    │        │致積欠電話費未繳等│                    │        │            │印文1 枚)   │3.刑事報案三聯單          │清華處有期徒刑拾月│
│    │        │語，使被害人陷於錯│                    │        │            │            │  警卷(二)P266            │，甲地○、甲玄○，│
│    │        │誤，依指示到郵局匯│                    │        │            │            │4.甲黃○陽信及彰銀存摺    │均處有期徒刑捌月，│
│    │        │款至指定人頭帳戶，│                    │        │            │            │  警卷(二)P267-268        │ｓ○○減為有期徒刑│
│    │        │再將款項提領一空（│                    │        │            │            │5.反詐騙案件紀錄表        │陸月，午○○減為有│
│    │        │彰銀前鎮分行臨櫃領│                    │        │            │            │  警卷 (二)P210           │期徒刑伍月，甲地○│
│    │        │12 萬 元、苓雅分行│                    │        │            │            │6.甲黃○客戶資料卡        │、甲玄○均減為有期│
│    │        │臨櫃領27萬元、ATM │                    │        │            │            │  警卷(二)P270            │徒刑肆月。扣案行動│
│    │        │提1 萬3 千元）    │                    │        │            │            │7.偽造之甲黃○身分證、駕照│電話柒支（門號0972│
│    │        │                  │                    │        │            │            │  影本                    │364795、0000000000│
│    │        │                  │                    │        │            │            │  警卷(二)P271            │、0000000000、0953│
│    │        │                  │                    │        │            │            │8.交易明細查詢            │050639、0000000000│
│    │        │                  │                    │        │            │            │  警卷(二)P272-273        │059 、0000000000、│
│    │        │                  │                    │        │            │            │9.甲玄○及甲地○提款監視錄│0000000000號，均含│
│    │        │                  │                    │        │            │            │  影光碟翻拍照片及取款憑條│SIM 卡）、行動電話│
│    │        │                  │                    │        │            │            │  警卷(二)P274-284        │SIM 卡壹張（門號09│
│    │        │                  │                    │        │            │            │                          │00000000號）、紀錄│
│    │        │                  │                    │        │            │            │                          │各銀行帳戶提款卡密│
│    │        │                  │                    │        │            │            │                          │碼之便條紙壹張，均│
│    │        │                  │                    │        │            │            │                          │沒收之。          │
│    │        │                  │                    │        │            │            │                          │                  │
├──┼────┼─────────┼──────────┼────┼──────┼──────┼─────────────┼─────────┤
│3.  │未○○  │於95年8月9日15時許│彰化銀行九如分行    │95.08.09│            │非臨櫃提款  │1.告訴人未○○之指訴      │ｓ○○、午○○、劉│
│    │        │，去電被害人，謊稱│戶名：甲黃○        │        │            │            │  警卷(二)P285-286        │俊麟、甲玄○共同犯│
│    │        │被害人電話遭盜打至│帳號：00000000000000│        │            │            │2.刑事報案三連單          │詐欺取財未遂罪，陳│
│    │        │積欠電話費13000元 │000                 │        │            │            │  警卷(二)P287            │佳德處有期徒刑捌月│
│    │        │，再由不詳之詐欺集│                    │        │            │            │3.案件詳細資料            │，午○○處有期徒刑│
│    │        │團成員假扮檢察官，│                    │        │            │            │  警卷(二)P288            │陸月，甲地○、歐正│
│    │        │要求被害人匯款進入│                    │        │            │            │4.甲黃○顧客資料卡        │偉，均處有期徒刑肆│
│    │        │人頭帳戶，被害人陷│                    │        │            │            │  警卷(二)P289            │月，ｓ○○減為有期│
│    │        │於錯誤，依指示前往│                    │        │            │            │5.偽造之甲黃○身分證及駕照│徒刑肆月，午○○減│
│    │        │郵局欲匯款10萬元至│                    │        │            │            │  影本                    │為有期徒刑參月，劉│
│    │        │指定之人頭帳戶，惟│                    │        │            │            │  警卷 (二)P290           │俊麟、甲玄○均減為│
│    │        │因郵局人員認為有異│                    │        │            │            │6.交易明細查詢            │有期徒刑貳月。扣案│
│    │        │，加以勸阻而未遂。│                    │        │            │            │  警卷(二)P291-292        │行動電話柒支（門號│
│    │        │（未○○改匯1 元以│                    │        │            │            │                          │0000000000 、09382│
│    │        │利查緝人員凍結人頭│                    │        │            │            │                          │06963、0000000000 │
│    │        │帳戶）            │                    │        │            │            │                          │、0000000000、8613│
│    │        │                  │                    │        │            │            │                          │590000000 、091644│
│    │        │                  │                    │        │            │            │                          │3739、0000000000號│
│    │        │                  │                    │        │            │            │                          │，均含SIM 卡）、行│
│    │        │                  │                    │        │            │            │                          │動電話SIM 卡壹張（│
│    │        │                  │                    │        │            │            │                          │門號0000000000號）│
│    │        │                  │                    │        │            │            │                          │、紀錄各銀行帳戶提│
│    │        │                  │                    │        │            │            │                          │款卡密碼之便條紙壹│
│    │        │                  │                    │        │            │            │                          │張，均沒收之。    │
│    │        │                  │                    │        │            │            │                          │                  │
├──┼────┼─────────┼──────────┼────┼──────┼──────┼─────────────┼─────────┤
│4.  │ｃ○○  │於95年8月28日上午 │中華郵政股份有公司鳥│95.08.28│            │非臨櫃提款  │1.告訴人ｃ○○之指訴      │ｓ○○、午○○、劉│
│    │        │某時，假冒台北市警│松仁美郵局          │        │            │            │  警卷(一)P507-508        │俊麟、甲玄○共同犯│
│    │        │局警員去電被害人，│戶名：朱文佰        │        │            │            │2.報案三聯單              │詐欺取財未遂罪，陳│
│    │        │謊稱被害人遭人提告│帳號：00000000000000│        │            │            │  警卷(一)P509            │佳德處有期徒刑捌月│
│    │        │，要求被害人將全部│521                 │        │            │            │3.朱文佰郵局存摺          │，午○○處有期徒刑│
│    │        │存款匯入指定之人頭│                    │        │            │            │  警卷(一)P510            │陸月，甲地○、歐正│
│    │        │帳戶，因被害人認為│                    │        │            │            │4.存款明細                │偉，均處有期徒刑肆│
│    │        │有異，未依指示辦理│                    │        │            │            │  警卷(一)P511            │月，ｓ○○減為有期│
│    │        │而未遂。（ｃ○○改│                    │        │            │            │5.反詐騙案件紀錄表        │徒刑肆月，午○○減│
│    │        │匯10元以利查緝人員│                    │        │            │            │  警卷(一)P512            │為有期徒刑參月，劉│
│    │        │凍結人頭帳戶）    │                    │        │            │            │6.偽造之朱文佰身分證影本、│俊麟、甲玄○均減為│
│    │        │                  │                    │        │            │            │  開戶資料                │有期徒刑貳月。扣案│
│    │        │                  │                    │        │            │            │  警卷 (一)P513-514       │行動電話柒支（門號│
│    │        │                  │                    │        │            │            │7.客戶歷史交易明細        │0000000000 、09382│
│    │        │                  │                    │        │            │            │  警卷(一)P515            │06963、0000000000 │
│    │        │                  │                    │        │            │            │                          │、0000000000、8613│
│    │        │                  │                    │        │            │            │扣案物：                  │590000000 、091644│
│    │        │                  │                    │        │            │            │朱文佰鳥松仁美郵局帳號0101│3739、0000000000號│
│    │        │                  │                    │        │            │            │0000000000存摺、提款卡、印│，均含SIM 卡）、行│
│    │        │                  │                    │        │            │            │章1組                     │動電話SIM 卡壹張（│
│    │        │                  │                    │        │            │            │                          │門號0000000000號）│
│    │        │                  │                    │        │            │            │                          │、紀錄各銀行帳戶提│
│    │        │                  │                    │        │            │            │                          │款卡密碼之便條紙壹│
│    │        │                  │                    │        │            │            │                          │張、及左列扣案物，│
│    │        │                  │                    │        │            │            │                          │均沒收之。        │
├──┼────┼─────────┼──────────┼────┼──────┼──────┼─────────────┼─────────┤
│5.  │申○○  │於95年8月30日13時 │中華郵政股份有限公司│95.08.30│154,000元   │非臨櫃提款  │1.告訴人申○○之指訴      │ｓ○○、午○○、劉│
│    │        │許，假冒警方人員去│鳥松仁美郵局        │        │            │            │  警卷(一)P516-518        │俊麟、甲玄○共同犯│
│    │        │電被害人，佯稱被害│戶名：朱文佰        │        │            │            │2.郵政儲金存摺            │詐欺取財未遂罪，陳│
│    │        │人遭冒名申辦電話供│帳號：00000000000000│        │            │            │  警卷(一)P519            │佳德處有期徒刑捌月│
│    │        │詐騙集團使用，使被│521                 │        │            │            │3.刑事報案三聯單          │，午○○處有期徒刑│
│    │        │害人陷於錯誤，依指│                    │        │            │            │  警卷(一)P520            │陸月，甲地○、歐正│
│    │        │示前往郵局辦理電話│                    │        │            │            │4.偽造之朱文佰身分證影本及│偉，均處有期徒刑肆│
│    │        │語音轉帳匯款，被害│                    │        │            │            │  開戶資料                │月，ｓ○○減為有期│
│    │        │人受騙而將15萬4 千│                    │        │            │            │  警卷 (一)P521-522       │徒刑肆月，午○○減│
│    │        │元存款跨轉至人頭帳│                    │        │            │            │5.客戶歷史交易清單        │為有期徒刑參月，劉│
│    │        │戶。（中國信託ATM │                    │        │            │            │  警卷(一)P523            │俊麟、甲玄○均減為│
│    │        │提10萬元，人頭帳戶│                    │        │            │            │6.跨行提款交易查詢資料    │有期徒刑貳月。扣案│
│    │        │內有贓款5 萬4 千元│                    │        │            │            │  警卷(一)P524            │行動電話柒支（門號│
│    │        │遭設定警示凍結）  │                    │        │            │            │                          │0000000000 、09382│
│    │        │                  │                    │        │            │            │扣案物：                  │06963、0000000000 │
│    │        │                  │                    │        │            │            │朱文佰鳥松仁美郵局帳號0101│、0000000000、8613│
│    │        │                  │                    │        │            │            │0000000000存摺、提款卡、印│590000000 、091644│
│    │        │                  │                    │        │            │            │章1組                     │3739、0000000000號│
│    │        │                  │                    │        │            │            │                          │，均含SIM 卡）、行│
│    │        │                  │                    │        │            │            │                          │動電話SIM 卡壹張（│
│    │        │                  │                    │        │            │            │                          │門號0000000000號）│
│    │        │                  │                    │        │            │            │                          │、紀錄各銀行帳戶提│
│    │        │                  │                    │        │            │            │                          │款卡密碼之便條紙壹│
│    │        │                  │                    │        │            │            │                          │張、及左列扣案物，│
│    │        │                  │                    │        │            │            │                          │均沒收之。        │
│    │        │                  │                    │        │            │            │                          │                  │
└──┴────┴─────────┴──────────┴────┴──────┴──────┴─────────────┴─────────┘
 附表三
┌─┬────┬─────────────┬──────┬───────┬────────┬──────┬──────┬──────┐
│編│被害人  │偽造證件申請銀行別及帳號  │  開戶日期  │前往開戶之人  │所偽造之文件    │所偽造之文件│證據及出處  │扣案物      │
│號│        │                          │            │              │                │上相關之印文│            │            │
│  │        │                          │            │              │                │、署押      │            │            │
├─┼────┼─────────────┼──────┼───────┼────────┼──────┼──────┼──────┤
│1.│Ｃ○○  │復華銀行東台南分行帳號：  │ 95年6月22日│楊姵妏、甲地○│Ｃ○○身分證、健│復華銀行開戶│1.被害人林燕│Ｃ○○復華銀│
│  │        │0000000000000             │            │              │保卡            │暨相關服務申│鈴於警詢中之│行東台南分行│
│  │        │                          │            │              │                │請書 (上有偽│供述        │000000000000│
│  │        │                          │            │              │                │造之「Ｃ○○│警卷(三)P690│帳號之存摺、│
│  │        │                          │            │              │                │」簽名2枚、 │-692        │提款卡；偽造│
│  │        │                          │            │              │                │「Ｃ○○」印│            │之「Ｃ○○」│
│  │        │                          │            │              │                │文5枚)      │2.Ｃ○○本人│印章1 個、偽│
│  │        │                          │            │              │                │            │身分證、健保│造之「Ｃ○○│
│  │        │                          │            │              │                │            │卡影本、戶籍│」身分證1張 │
│  │        │                          │            │              │                │            │資料口卡    │。          │
│  │        │                          │            │              │                │            │警卷(三)P694│            │
│  │        │                          │            │              │                │            │-695        │            │
│  │        │                          │            │              │                │            │            │            │
│  │        │                          │            │              │                │            │3.偽造之林燕│            │
│  │        │                          │            │              │                │            │鈴身分證、健│            │
│  │        │                          │            │              │                │            │保卡影本及復│            │
│  │        │                          │            │              │                │            │華銀行存摺  │            │
│  │        │                          │            │              │                │            │警卷(三)P696│            │
│  │        │                          │            │              │                │            │-697        │            │
│  │        │                          │            │              │                │            │            │            │
│  │        │                          │            │              │                │            │4.開戶資料及│            │
│  │        │                          │            │              │                │            │客戶交易查詢│            │
│  │        │                          │            │              │                │            │警卷 (三)P69│            │
│  │        │                          │            │              │                │            │8-700       │            │
│  │        │                          │            │              │                │            │            │            │
├─┼────┼─────────────┼──────┼───────┼────────┼──────┼──────┼──────┤
│2 │ｄ○○  │第一商業銀行竹溪分行帳號：│ 95年6月22日│楊姵妏、甲地○│ｄ○○身分證、健│第一商業銀行│1.被害人曹萱│ｄ○○第一商│
│  │        │00000000000               │            │              │保卡            │印鑑卡 (上有│庭於警詢中之│業銀行竹溪分│
│  │        │                          │            │              │                │偽造之「曹萱│供述        │行6066      │
│  │        │                          │            │              │                │庭」署名1枚 │警卷(三)P767│802014帳號之│
│  │        │                          │            │              │                │、「ｄ○○」│-769        │存摺、提款卡│
│  │        │                          │            │              │                │印文2枚)    │            │；偽造之「曹│
│  │        │                          │            │              │                │            │2.ｄ○○本人│萱庭」印章1 │
│  │        │                          │            │              │                │            │身分證、健保│個、偽造之「│
│  │        │                          │            │              │                │            │卡影本      │ｄ○○」身分│
│  │        │                          │            │              │                │            │警卷(三)P770│證1 張      │
│  │        │                          │            │              │                │            │            │            │
│  │        │                          │            │              │                │            │3.偽造之曹萱│            │
│  │        │                          │            │              │                │            │庭身分證、健│            │
│  │        │                          │            │              │                │            │保卡影本及第│            │
│  │        │                          │            │              │                │            │一銀行存摺、│            │
│  │        │                          │            │              │                │            │金融卡；開戶│            │
│  │        │                          │            │              │                │            │資料、交易查│            │
│  │        │                          │            │              │                │            │詢資料      │            │
│  │        │                          │            │              │                │            │警卷(三)P771│            │
│  │        │                          │            │              │                │            │-774        │            │
│  │        │                          │            │              │                │            │            │            │
├─┼────┼─────────────┼──────┼───────┼────────┼──────┼──────┼──────┤
│3 │甲亥○  │國泰世華銀行東台南分行帳號│ 95年6月22日│楊姵妏、甲地○│甲亥○身分證、健│國泰世華商業│1.被害人鄒凱│甲亥○國泰世│
│  │        │：000000000000            │            │              │保卡            │銀行印鑑卡 (│頤於警詢中之│華銀行東台南│
│  │        │                          │            │              │                │上有偽造之「│供述        │分行00000000│
│  │        │                          │            │              │                │甲亥○」署名│警卷(三)P913│4248帳號之存│
│  │        │                          │            │              │                │、「甲亥○」│-915        │摺、提款卡、│
│  │        │                          │            │              │                │印文各2枚)  │            │偽造之「鄒凱│
│  │        │                          │            │              │                │            │2.甲亥○本人│頤」印章1 個│
│  │        │                          │            │              │                │            │身分證、健保│、偽造之「鄒│
│  │        │                          │            │              │                │            │卡影本及全戶│凱頤」身分證│
│  │        │                          │            │              │                │            │戶籍資料    │1張         │
│  │        │                          │            │              │                │            │警卷(三)P916│            │
│  │        │                          │            │              │                │            │、918、922  │            │
│  │        │                          │            │              │                │            │            │            │
│  │        │                          │            │              │                │            │3.偽造之鄒凱│            │
│  │        │                          │            │              │                │            │頤身分證、健│            │
│  │        │                          │            │              │                │            │保卡影本及國│            │
│  │        │                          │            │              │                │            │泰世華銀行存│            │
│  │        │                          │            │              │                │            │摺、金融卡、│            │
│  │        │                          │            │              │                │            │開戶資料、存│            │
│  │        │                          │            │              │                │            │款交易查詢  │            │
│  │        │                          │            │              │                │            │警卷(三)P917│            │
│  │        │                          │            │              │                │            │、919-921 、│            │
│  │        │                          │            │              │                │            │923-924     │            │
│  │        │                          │            │              │                │            │            │            │
├─┼────┼─────────────┼──────┼───────┼────────┼──────┼──────┼──────┤
│4 │甲Ｅ○  │第一銀行富強分行帳號：    │ 95年6月22日│楊姵妏、甲地○│甲Ｅ○身分證、健│第一商業銀行│1.被害人賴姵│甲Ｅ○第一商│
│  │        │00000000000               │            │              │保卡            │印鑑卡 (上有│蓁於警詢中之│業銀行富強分│
│  │        │                          │            │              │                │偽造之「賴姵│供述        │行0000000000│
│  │        │                          │            │              │                │蓁」署名1枚 │警卷(五)P105│1 帳號之存摺│
│  │        │                          │            │              │                │、「甲Ｅ○」│1-1053      │、提款卡、偽│
│  │        │                          │            │              │                │印文2枚)    │            │造之「甲Ｅ○│
│  │        │                          │            │              │                │            │2.甲Ｅ○本人│」印章1個 、│
│  │        │                          │            │              │                │            │身分證、健保│偽造之「賴姵│
│  │        │                          │            │              │                │            │卡影本      │蓁」身分證1 │
│  │        │                          │            │              │                │            │警卷(五)P105│張          │
│  │        │                          │            │              │                │            │4           │            │
│  │        │                          │            │              │                │            │            │            │
│  │        │                          │            │              │                │            │3.偽造之賴姵│            │
│  │        │                          │            │              │                │            │蓁身分證、健│            │
│  │        │                          │            │              │                │            │保卡影本及第│            │
│  │        │                          │            │              │                │            │一銀行存摺、│            │
│  │        │                          │            │              │                │            │金融卡、開戶│            │
│  │        │                          │            │              │                │            │資料、存款明│            │
│  │        │                          │            │              │                │            │細表        │            │
│  │        │                          │            │              │                │            │警卷(五)P105│            │
│  │        │                          │            │              │                │            │5-1059      │            │
│  │        │                          │            │              │                │            │            │            │
├─┼────┼─────────────┼──────┼───────┼────────┼──────┼──────┼──────┤
│5 │Ｑ○○  │陽信商業銀行東寧分行帳號：│ 95年6月22日│楊姵妏、甲地○│Ｑ○○身分證、健│陽信商業銀行│1.被害人洪翠│Ｑ○○陽信商│
│  │        │000000000000              │            │              │保卡            │印鑑卡 (上有│瑩於警詢中之│業銀行東寧分│
│  │        │                          │            │              │                │偽造之「洪翠│供述        │行0000000000│
│  │        │                          │            │              │                │瑩」署名1枚 │警卷(五)P106│36帳號之存摺│
│  │        │                          │            │              │                │、「Ｑ○○」│7-1069      │、偽造之「洪│
│  │        │                          │            │              │                │印文2枚)    │            │翠瑩」印章1 │
│  │        │                          │            │              │                │            │2.Ｑ○○本人│個          │
│  │        │                          │            │              │                │            │身分證、健保│            │
│  │        │                          │            │              │                │            │卡影本、全戶│            │
│  │        │                          │            │              │                │            │戶籍資料    │            │
│  │        │                          │            │              │                │            │警卷(五)P107│            │
│  │        │                          │            │              │                │            │0-1071      │            │
│  │        │                          │            │              │                │            │            │            │
│  │        │                          │            │              │                │            │3.偽造之洪翠│            │
│  │        │                          │            │              │                │            │瑩身分證、健│            │
│  │        │                          │            │              │                │            │保卡影本及陽│            │
│  │        │                          │            │              │                │            │信銀行存摺、│            │
│  │        │                          │            │              │                │            │開戶資料、存│            │
│  │        │                          │            │              │                │            │款明細表    │            │
│  │        │                          │            │              │                │            │警卷(五)P107│            │
│  │        │                          │            │              │                │            │2-1075      │            │
│  │        │                          │            │              │                │            │            │            │
├─┼────┼─────────────┼──────┼───────┼────────┼──────┼──────┼──────┤
│6.│宇○○  │陽信商業銀行中華分行帳號：│ 95年6月23日│楊姵妏、甲地○│宇○○身分證、健│陽信商業銀行│1.被害人林怡│宇○○陽信商│
│  │        │000000000000              │            │              │保卡            │印鑑卡 (上有│菁於警詢中之│業銀行中華分│
│  │        │                          │            │              │                │偽造之「林怡│供述        │行0000000000│
│  │        │                          │            │              │                │菁」署名1枚 │警卷 (三)P72│01帳號之存摺│
│  │        │                          │            │              │                │、「宇○○」│0-722       │、偽造之「林│
│  │        │                          │            │              │                │印文2枚     │            │怡菁」印章1 │
│  │        │                          │            │              │                │            │2.宇○○本人│個、偽造之「│
│  │        │                          │            │              │                │            │身分證、健保│宇○○」健保│
│  │        │                          │            │              │                │            │卡影本及戶籍│卡1 張      │
│  │        │                          │            │              │                │            │資料        │            │
│  │        │                          │            │              │                │            │警卷(三)P723│            │
│  │        │                          │            │              │                │            │-724        │            │
│  │        │                          │            │              │                │            │            │            │
│  │        │                          │            │              │                │            │3.偽造之林怡│            │
│  │        │                          │            │              │                │            │菁身分證、健│            │
│  │        │                          │            │              │                │            │保卡影本及陽│            │
│  │        │                          │            │              │                │            │信銀行存摺、│            │
│  │        │                          │            │              │                │            │開戶資料    │            │
│  │        │                          │            │              │                │            │警卷(三)P725│            │
│  │        │                          │            │              │                │            │ -727       │            │
│  │        │                          │            │              │                │            │            │            │
├─┼────┼─────────────┼──────┼───────┼────────┼──────┼──────┼──────┤
│7.│地○○  │華南商業銀行東台南分行帳號│ 95年6月23日│楊姵妏、甲地○│地○○身分證、健│無          │1.被害人林加│地○○華南商│
│  │        │000000000000              │            │              │保卡            │            │凰於警詢中之│業銀行東台南│
│  │        │                          │            │              │                │            │供述        │分行00000000│
│  │        │                          │            │              │                │            │警卷(五)P101│5291帳號之存│
│  │        │                          │            │              │                │            │5-1017      │摺、提款卡、│
│  │        │                          │            │              │                │            │            │偽造之「林加│
│  │        │                          │            │              │                │            │2.地○○本人│凰」印章1 個│
│  │        │                          │            │              │                │            │身分證、健保│；偽造之「林│
│  │        │                          │            │              │                │            │卡影本      │加凰」身分證│
│  │        │                          │            │              │                │            │警卷(五)P101│、健保卡各1 │
│  │        │                          │            │              │                │            │8           │張          │
│  │        │                          │            │              │                │            │            │            │
│  │        │                          │            │              │                │            │3.偽造之林加│            │
│  │        │                          │            │              │                │            │凰身分證、健│            │
│  │        │                          │            │              │                │            │保卡影本及華│            │
│  │        │                          │            │              │                │            │南銀行存摺、│            │
│  │        │                          │            │              │                │            │金融卡、開戶│            │
│  │        │                          │            │              │                │            │資料、存款往│            │
│  │        │                          │            │              │                │            │來明細表    │            │
│  │        │                          │            │              │                │            │警卷(五)P101│            │
│  │        │                          │            │              │                │            │ 9-1021     │            │
│  │        │                          │            │              │                │            │            │            │
├─┼────┼─────────────┼──────┼───────┼────────┼──────┼──────┼──────┤
│8.│Ｉ○○  │板信商業銀行台南分行帳號：│ 95年6月23日│楊姵妏、甲地○│Ｉ○○身分證、健│板信商業銀行│1.被害人邱雅│Ｉ○○板信商│
│  │        │00000000000000            │            │              │保卡            │存摺存款開戶│貞於警詢中之│業銀行台南分│
│  │        │                          │            │              │                │申請書 (上有│供述        │行0000000000│
│  │        │                          │            │              │                │偽造之「邱雅│警卷(五)P115│0000000 帳號│
│  │        │                          │            │              │                │貞」署名2枚 │1-1153      │之存摺、提款│
│  │        │                          │            │              │                │、「Ｉ○○」│            │卡、偽造之「│
│  │        │                          │            │              │                │印文5枚)    │2.Ｉ○○本人│Ｉ○○」印章│
│  │        │                          │            │              │                │            │身分證、健保│1 個、偽造之│
│  │        │                          │            │              │                │            │卡影本      │「Ｉ○○」身│
│  │        │                          │            │              │                │            │警卷(五)P115│分證1 張    │
│  │        │                          │            │              │                │            │4           │            │
│  │        │                          │            │              │                │            │            │            │
│  │        │                          │            │              │                │            │3.偽造之邱雅│            │
│  │        │                          │            │              │                │            │貞身分證、健│            │
│  │        │                          │            │              │                │            │保卡影本及板│            │
│  │        │                          │            │              │                │            │信銀行存摺、│            │
│  │        │                          │            │              │                │            │金融卡，開戶│            │
│  │        │                          │            │              │                │            │資料、交易對│            │
│  │        │                          │            │              │                │            │帳單        │            │
│  │        │                          │            │              │                │            │警卷(五)P115│            │
│  │        │                          │            │              │                │            │5-1162      │            │
│  │        │                          │            │              │                │            │            │            │
├─┼────┼─────────────┼──────┼───────┼────────┼──────┼──────┼──────┤
│9.│甲天○  │中國國際商業銀行東台南分行│ 95年6月23日│楊姵妏、甲地○│甲天○身分證、健│中國國際商業│1.被害人趙靜│甲天○中國國│
│  │        │帳號：00000000000         │            │              │保卡            │銀行新台幣存│慧於警詢中之│際商業銀行東│
│  │        │                          │            │              │                │摺類存款綜合│供述        │台南分行0651│
│  │        │                          │            │              │                │約定書 (上有│警卷(四)P131│031839帳號之│
│  │        │                          │            │              │                │偽造之「趙靜│2-1314      │存摺、提款卡│
│  │        │                          │            │              │                │慧」署名3枚 │            │、偽造之「趙│
│  │        │                          │            │              │                │、「甲天○」│2.甲天○本人│靜慧」印章1 │
│  │        │                          │            │              │                │印文5枚)    │身分證、健保│個；偽造之「│
│  │        │                          │            │              │                │            │卡影本      │甲天○」身分│
│  │        │                          │            │              │                │            │警卷(四)P131│證、健保卡各│
│  │        │                          │            │              │                │            │5           │1 張        │
│  │        │                          │            │              │                │            │            │            │
│  │        │                          │            │              │                │            │3.偽造之趙靜│            │
│  │        │                          │            │              │                │            │慧身分證、健│            │
│  │        │                          │            │              │                │            │保卡影本及中│            │
│  │        │                          │            │              │                │            │國國際銀行存│            │
│  │        │                          │            │              │                │            │摺、金融卡、│            │
│  │        │                          │            │              │                │            │開戶資料、交│            │
│  │        │                          │            │              │                │            │易明細查詢  │            │
│  │        │                          │            │              │                │            │警卷(四)P131│            │
│  │        │                          │            │              │                │            │6-1320      │            │
│  │        │                          │            │              │                │            │            │            │
├─┼────┼─────────────┼──────┼───────┼────────┼──────┼──────┼──────┤
│10│甲辛○  │華南商業銀行南都分行帳號：│ 95年6月23日│楊姵妏、甲地○│甲辛○身分證、健│華南商業銀行│1.被害人曾意│甲辛○華南商│
│  │        │000000000000              │            │              │保卡            │印鑑卡 (上有│芳於警詢中之│業銀行南都分│
│  │        │                          │            │              │                │偽造之「曾意│供述        │行0000000000│
│  │        │                          │            │              │                │芳」署名1枚 │警卷(四)P137│3 帳號之存摺│
│  │        │                          │            │              │                │、「甲辛○」│2-1373之1   │、提款卡、偽│
│  │        │                          │            │              │                │印文2枚)    │            │造之甲辛○」│
│  │        │                          │            │              │                │            │2.甲辛○本人│印章1個；偽 │
│  │        │                          │            │              │                │            │駕照、健保卡│造之「甲辛○│
│  │        │                          │            │              │                │            │影本        │」身分證、健│
│  │        │                          │            │              │                │            │警卷(四)P137│保卡各1張   │
│  │        │                          │            │              │                │            │4           │            │
│  │        │                          │            │              │                │            │            │            │
│  │        │                          │            │              │                │            │3.偽造之曾意│            │
│  │        │                          │            │              │                │            │芳身分證、健│            │
│  │        │                          │            │              │                │            │保卡影本及華│            │
│  │        │                          │            │              │                │            │南銀行存摺、│            │
│  │        │                          │            │              │                │            │金融卡、開戶│            │
│  │        │                          │            │              │                │            │資料、存款往│            │
│  │        │                          │            │              │                │            │來明細      │            │
│  │        │                          │            │              │                │            │警卷(四)P137│            │
│  │        │                          │            │              │                │            │5-1378      │            │
│  │        │                          │            │              │                │            │            │            │
├─┼────┼─────────────┼──────┼───────┼────────┼──────┼──────┼──────┤
│11│Ｌ○○  │陽信銀行健康分行帳號：    │ 95年6月26日│楊姵妏、甲地○│Ｌ○○身分證、健│無          │1.被害人侯承│Ｌ○○陽信銀│
│  │        │000000000000              │            │              │保卡            │            │蕙於警詢中之│行健康分行  │
│  │        │                          │            │              │                │            │供述        │00000000 000│
│  │        │                          │            │              │                │            │警卷(五)P127│帳號之存摺、│
│  │        │                          │            │              │                │            │8-1280      │提款卡、偽造│
│  │        │                          │            │              │                │            │            │之「Ｌ○○」│
│  │        │                          │            │              │                │            │2.Ｌ○○本人│印章1 個；偽│
│  │        │                          │            │              │                │            │身分證、健保│造之「Ｌ○○│
│  │        │                          │            │              │                │            │卡影本、全戶│」身分證1 張│
│  │        │                          │            │              │                │            │戶籍資料、口│            │
│  │        │                          │            │              │                │            │卡          │            │
│  │        │                          │            │              │                │            │警卷(五)P128│            │
│  │        │                          │            │              │                │            │2-1284      │            │
│  │        │                          │            │              │                │            │            │            │
│  │        │                          │            │              │                │            │3.偽造之侯承│            │
│  │        │                          │            │              │                │            │蕙身分證、健│            │
│  │        │                          │            │              │                │            │保卡影本及陽│            │
│  │        │                          │            │              │                │            │信銀行存摺、│            │
│  │        │                          │            │              │                │            │金融卡，、客│            │
│  │        │                          │            │              │                │            │戶對帳單    │            │
│  │        │                          │            │              │                │            │警卷(五)P128│            │
│  │        │                          │            │              │                │            │1、0000-0000│            │
│  │        │                          │            │              │                │            │            │            │
├─┼────┼─────────────┼──────┼───────┼────────┼──────┼──────┼──────┤
│12│甲乙○  │第一銀行金城分行帳號：    │ 95年6月26日│楊姵妏、甲地○│甲乙○身分證、健│第一商業銀行│1.被害人陳秋│甲乙○第一銀│
│  │        │000000000000              │            │              │保卡            │印鑑卡 (上有│霞於警詢中之│行金城分行  │
│  │        │                          │            │              │                │偽造之「陳秋│供述        │0000000000  │
│  │        │                          │            │              │                │霞」署名1枚 │警卷(五)P128│帳號之存摺、│
│  │        │                          │            │              │                │、「甲乙○」│7-1289      │提款卡、偽造│
│  │        │                          │            │              │                │印文3枚)    │            │之「甲乙○」│
│  │        │                          │            │              │                │            │2.甲乙○本人│印章1 個、偽│
│  │        │                          │            │              │                │            │身分證、健保│造「甲乙○」│
│  │        │                          │            │              │                │            │卡影本      │身分證1 張  │
│  │        │                          │            │              │                │            │警卷(五)P129│            │
│  │        │                          │            │              │                │            │0           │            │
│  │        │                          │            │              │                │            │            │            │
│  │        │                          │            │              │                │            │3.偽造之陳秋│            │
│  │        │                          │            │              │                │            │霞身分證、健│            │
│  │        │                          │            │              │                │            │保卡影本及第│            │
│  │        │                          │            │              │                │            │一銀行、開戶│            │
│  │        │                          │            │              │                │            │資料、存款明│            │
│  │        │                          │            │              │                │            │細資料      │            │
│  │        │                          │            │              │                │            │警卷(五)P129│            │
│  │        │                          │            │              │                │            │1-1293      │            │
│  │        │                          │            │              │                │            │            │            │
├─┼────┼─────────────┼──────┼───────┼────────┼──────┼──────┼──────┤
│13│ｖ○○  │新竹國際商業銀行台南分行帳│ 95年6月26日│楊姵妏、甲地○│ｖ○○身分證、健│新竹國際商業│1.被害人陳怡│ｖ○○新竹國│
│  │        │號：00000000000           │            │              │保卡            │銀行存款相關│珍於警詢中之│際商業銀行台│
│  │        │                          │            │              │                │業務申請書、│供述        │南分行      │
│  │        │                          │            │              │                │印鑑卡 (上有│警卷(四)P142│0000000000  │
│  │        │                          │            │              │                │偽造之「陳怡│7-1429      │帳號之存摺、│
│  │        │                          │            │              │                │珍」署名3枚 │            │提款卡、偽造│
│  │        │                          │            │              │                │、「ｖ○○」│2.ｖ○○本人│之「ｖ○○」│
│  │        │                          │            │              │                │印文7枚)    │身分證、健保│印章1 個、偽│
│  │        │                          │            │              │                │            │卡影本、全戶│造之「ｖ○○│
│  │        │                          │            │              │                │            │戶籍資料、戶│」身分證1 張│
│  │        │                          │            │              │                │            │籍口卡      │            │
│  │        │                          │            │              │                │            │警卷(四)P143│            │
│  │        │                          │            │              │                │            │2-1434      │            │
│  │        │                          │            │              │                │            │            │            │
│  │        │                          │            │              │                │            │3.偽造之陳怡│            │
│  │        │                          │            │              │                │            │珍身分證、健│            │
│  │        │                          │            │              │                │            │保卡影本及新│            │
│  │        │                          │            │              │                │            │竹國際商銀存│            │
│  │        │                          │            │              │                │            │摺、金融卡、│            │
│  │        │                          │            │              │                │            │開戶資料、存│            │
│  │        │                          │            │              │                │            │款歷史明細  │            │
│  │        │                          │            │              │                │            │警卷(四)P143│            │
│  │        │                          │            │              │                │            │0-1431、1435│            │
│  │        │                          │            │              │                │            │-1441       │            │
│  │        │                          │            │              │                │            │            │            │
├─┼────┼─────────────┼──────┼───────┼────────┼──────┼──────┼──────┤
│14│ｗ○○  │遠東商業銀行東寧分行帳號：│ 95年6月26日│楊姵妏、甲地○│ｗ○○身分證    │無          │1.被害人陳怡│ｗ○○遠東商│
│  │        │00000000000000            │            │              │                │            │寧於警詢中之│業銀行東寧分│
│  │        │                          │            │              │                │            │供述        │行0000000000│
│  │        │                          │            │              │                │            │警卷(四)P146│79帳號之存摺│
│  │        │                          │            │              │                │            │6-1468      │、提款卡、偽│
│  │        │                          │            │              │                │            │            │造之「ｗ○○│
│  │        │                          │            │              │                │            │2.ｗ○○本人│」印章1 個、│
│  │        │                          │            │              │                │            │身分證、健保│偽造之「陳怡│
│  │        │                          │            │              │                │            │卡影本      │寧」身分證1 │
│  │        │                          │            │              │                │            │警卷(四)P147│張          │
│  │        │                          │            │              │                │            │0           │            │
│  │        │                          │            │              │                │            │            │            │
│  │        │                          │            │              │                │            │3.偽造之陳怡│            │
│  │        │                          │            │              │                │            │寧身分證影本│            │
│  │        │                          │            │              │                │            │及遠東商銀存│            │
│  │        │                          │            │              │                │            │摺、金融卡  │            │
│  │        │                          │            │              │                │            │警卷(四)P146│            │
│  │        │                          │            │              │                │            │ 9          │            │
├─┼────┼─────────────┼──────┼───────┼────────┼──────┼──────┼──────┤
│15│丁○○  │大眾銀行東台南分行帳號：  │ 95年6月26日│楊姵妏、甲地○│丁○○身分證、健│大眾銀行開戶│1.被害人王筠│丁○○大眾銀│
│  │        │000000000000              │            │              │保卡            │申請書 (上有│榛於警詢中之│行東台南分行│
│  │        │                          │            │              │                │偽造之「王筠│供述        │000000 00000│
│  │        │                          │            │              │                │榛」署名、「│警卷(四)P147│帳號之存摺、│
│  │        │                          │            │              │                │丁○○」印文│1-1473      │提款卡、偽造│
│  │        │                          │            │              │                │各2枚)      │            │之「丁○○」│
│  │        │                          │            │              │                │            │2.丁○○本人│印章1 個、偽│
│  │        │                          │            │              │                │            │身分證、健保│造之「丁○○│
│  │        │                          │            │              │                │            │卡影本      │」身分證1 張│
│  │        │                          │            │              │                │            │警卷(四)P147│            │
│  │        │                          │            │              │                │            │4           │            │
│  │        │                          │            │              │                │            │            │            │
│  │        │                          │            │              │                │            │3.偽造之王筠│            │
│  │        │                          │            │              │                │            │榛身分證、健│            │
│  │        │                          │            │              │                │            │保卡影本及大│            │
│  │        │                          │            │              │                │            │眾銀行開戶資│            │
│  │        │                          │            │              │                │            │料、交易查詢│            │
│  │        │                          │            │              │                │            │清單        │            │
│  │        │                          │            │              │                │            │警卷(四)P147│            │
│  │        │                          │            │              │                │            │ 5-1478     │            │
│  │        │                          │            │              │                │            │            │            │
├─┼────┼─────────────┼──────┼───────┼────────┼──────┼──────┼──────┤
│16│Ｋ○○  │第一商業銀行台南分行帳號：│ 95年6月27日│楊姵妏、甲地○│郭慧青身分證    │第一商業銀行│1.被害人邱慧│郭慧青第一商│
│  │        │00000000000               │            │              │                │印鑑卡 (上有│青於警詢中之│業銀行台南分│
│  │        │                          │            │              │                │偽造之「郭慧│供述        │行0000000000│
│  │        │                          │            │              │                │青」署名1枚 │警卷(三)P874│帳號之存摺、│
│  │        │                          │            │              │                │、「郭慧青」│-876        │提款卡、偽造│
│  │        │                          │            │              │                │印文2枚)    │            │「郭慧菁」印│
│  │        │                          │            │              │                │            │2.Ｋ○○本人│章1 個、偽造│
│  │        │                          │            │              │                │            │分證健保卡影│之「郭慧菁」│
│  │        │                          │            │              │                │            │本全戶戶籍資│身分證1 張  │
│  │        │                          │            │              │                │            │料          │            │
│  │        │                          │            │              │                │            │警卷(三)P877│            │
│  │        │                          │            │              │                │            │-878        │            │
│  │        │                          │            │              │                │            │            │            │
│  │        │                          │            │              │                │            │3.偽造之郭慧│            │
│  │        │                          │            │              │                │            │青身分證影本│            │
│  │        │                          │            │              │                │            │及健保卡影本│            │
│  │        │                          │            │              │                │            │、第一商業銀│            │
│  │        │                          │            │              │                │            │戶戶行存摺、│            │
│  │        │                          │            │              │                │            │金融卡、開戶│            │
│  │        │                          │            │              │                │            │資料、存款明│            │
│  │        │                          │            │              │                │            │細表        │            │
│  │        │                          │            │              │                │            │警卷(三)P879│            │
│  │        │                          │            │              │                │            │ -883       │            │
│  │        │                          │            │              │                │            │            │            │
├─┼────┼─────────────┼──────┼───────┼────────┼──────┼──────┼──────┤
│17│丙○○  │國泰世華銀行台南分行帳號：│ 95年6月27日│楊姵妏、甲地○│丙○○身分證、健│國泰世華商業│1.被害人方靜│丙○○國泰世│
│  │        │000000000000              │            │              │保卡            │銀行印鑑卡 (│琪於警詢中之│華銀行台南分│
│  │        │                          │            │              │                │上有偽造之「│供述        │行0105      │
│  │        │                          │            │              │                │丙○○」署名│警卷(三)P966│0000000 帳號│
│  │        │                          │            │              │                │1枚、「方靜 │-968        │之存摺、提款│
│  │        │                          │            │              │                │琪」印文2枚)│            │卡、偽造「方│
│  │        │                          │            │              │                │            │2.丙○○本人│靜琪」印章1 │
│  │        │                          │            │              │                │            │身分證、健保│個、偽造「方│
│  │        │                          │            │              │                │            │卡影本      │靜琪」身分證│
│  │        │                          │            │              │                │            │警卷(三)P969│1張         │
│  │        │                          │            │              │                │            │            │            │
│  │        │                          │            │              │                │            │3.偽造之方靜│            │
│  │        │                          │            │              │                │            │琪身分證、健│            │
│  │        │                          │            │              │                │            │保卡影本及國│            │
│  │        │                          │            │              │                │            │泰世華銀行存│            │
│  │        │                          │            │              │                │            │摺、金融卡、│            │
│  │        │                          │            │              │                │            │開戶資料、存│            │
│  │        │                          │            │              │                │            │款交易查詢  │            │
│  │        │                          │            │              │                │            │警卷(三)P970│            │
│  │        │                          │            │              │                │            │-974        │            │
│  │        │                          │            │              │                │            │            │            │
├─┼────┼─────────────┼──────┼───────┼────────┼──────┼──────┼──────┤
│18│卯○○  │復華銀行府城分行帳號：    │ 95年6月27日│楊姵妏、甲地○│卯○○身分證、健│復華銀行開戶│1.被害人李佳│卯○○復華銀│
│  │        │0000000000000             │            │              │保卡            │暨相關服務申│霖於警詢中之│行府城分行06│
│  │        │                          │            │              │                │請書 (上有偽│供述        │0000000000帳│
│  │        │                          │            │              │                │造之「卯○○│警卷(五)P118│號之存摺、提│
│  │        │                          │            │              │                │」署名2枚、 │1-1183      │款卡、偽造「│
│  │        │                          │            │              │                │「卯○○」印│            │卯○○」印章│
│  │        │                          │            │              │                │文5枚)      │2.卯○○本人│1 個、偽造「│
│  │        │                          │            │              │                │            │身分證、健保│卯○○」身分│
│  │        │                          │            │              │                │            │卡影本      │證1 張      │
│  │        │                          │            │              │                │            │警卷(五)P118│            │
│  │        │                          │            │              │                │            │4           │            │
│  │        │                          │            │              │                │            │            │            │
│  │        │                          │            │              │                │            │3.偽造之李佳│            │
│  │        │                          │            │              │                │            │霖身分證、健│            │
│  │        │                          │            │              │                │            │保卡影本及復│            │
│  │        │                          │            │              │                │            │華銀行存摺、│            │
│  │        │                          │            │              │                │            │金融卡，開戶│            │
│  │        │                          │            │              │                │            │資料、帳戶查│            │
│  │        │                          │            │              │                │            │詢資料      │            │
│  │        │                          │            │              │                │            │警卷(五)P118│            │
│  │        │                          │            │              │                │            │5-1191      │            │
│  │        │                          │            │              │                │            │            │            │
├─┼────┼─────────────┼──────┼───────┼────────┼──────┼──────┼──────┤
│19│Ｙ○○  │板信銀行成功分行帳號：    │ 95年6月27日│楊姵妏、甲地○│Ｙ○○身分證、健│板信商業銀行│1.被害人張心│Ｙ○○板信銀│
│  │        │00000000000000            │            │              │保卡            │存摺存款開戶│華於警詢中之│行成功分行06│
│  │        │                          │            │              │                │申請書 (上有│供述        │00000000000 │
│  │        │                          │            │              │                │偽造之「張心│警卷(五)P129│帳號之存摺、│
│  │        │                          │            │              │                │華」署名2枚 │4-1296      │提款卡、偽造│
│  │        │                          │            │              │                │、「Ｙ○○」│            │「Ｙ○○」印│
│  │        │                          │            │              │                │印文3枚)    │2.Ｙ○○本人│章1 個、偽造│
│  │        │                          │            │              │                │            │身分證、健保│「Ｙ○○」身│
│  │        │                          │            │              │                │            │卡影本      │分證1 張    │
│  │        │                          │            │              │                │            │警卷(五)P129│            │
│  │        │                          │            │              │                │            │7           │            │
│  │        │                          │            │              │                │            │            │            │
│  │        │                          │            │              │                │            │3.偽造之張心│            │
│  │        │                          │            │              │                │            │華身分證、健│            │
│  │        │                          │            │              │                │            │保卡影本及板│            │
│  │        │                          │            │              │                │            │信銀行開戶資│            │
│  │        │                          │            │              │                │            │料、存款交易│            │
│  │        │                          │            │              │                │            │對帳單      │            │
│  │        │                          │            │              │                │            │警卷(五)P129│            │
│  │        │                          │            │              │                │            │8-1303      │            │
│  │        │                          │            │              │                │            │            │            │
├─┼────┼─────────────┼──────┼───────┼────────┼──────┼──────┼──────┤
│20│甲Ｇ○  │復華商業銀行南德分行帳號：│ 95年6月27日│楊姵妏、甲地○│甲Ｇ○身分證、健│無          │1.被害人薛佳│甲Ｇ○復華商│
│  │        │0000000000000             │            │              │保卡            │            │鳳於警詢中之│業銀行南德分│
│  │        │                          │            │              │                │            │供述        │行0000000000│
│  │        │                          │            │              │                │            │警卷(四)P130│40帳號之存摺│
│  │        │                          │            │              │                │            │4-1306      │、提款卡、偽│
│  │        │                          │            │              │                │            │            │造「甲Ｇ○」│
│  │        │                          │            │              │                │            │2.甲Ｇ○本人│印章1個、偽 │
│  │        │                          │            │              │                │            │身分證、健保│造「甲Ｇ○」│
│  │        │                          │            │              │                │            │卡影本      │身分證1張   │
│  │        │                          │            │              │                │            │警卷(四)P130│            │
│  │        │                          │            │              │                │            │7           │            │
│  │        │                          │            │              │                │            │            │            │
│  │        │                          │            │              │                │            │3.偽造之薛佳│            │
│  │        │                          │            │              │                │            │鳳身分證、健│            │
│  │        │                          │            │              │                │            │保卡影本及復│            │
│  │        │                          │            │              │                │            │華銀行存摺、│            │
│  │        │                          │            │              │                │            │金融卡、開戶│            │
│  │        │                          │            │              │                │            │資料、存摺交│            │
│  │        │                          │            │              │                │            │易明細      │            │
│  │        │                          │            │              │                │            │警卷(四)P130│            │
│  │        │                          │            │              │                │            │8-1311      │            │
│  │        │                          │            │              │                │            │            │            │
├─┼────┼─────────────┼──────┼───────┼────────┼──────┼──────┼──────┤
│21│甲Ｈ○（│陽信銀行台南分行帳號：    │ 95年6月27日│楊姵妏、甲地○│薛月香身分證、健│陽信商業銀行│1.被害人薛凱│偽造之薛月香│
│  │原名薛月│000000000000              │            │              │保卡            │印鑑卡 (上有│琳於警詢中之│身分證、健保│
│  │香）    │                          │            │              │                │偽造之「薛月│供述        │卡影本      │
│  │        │                          │            │              │                │香」署名1枚 │警卷(四)P141│            │
│  │        │                          │            │              │                │、「薛月香」│1-1413      │            │
│  │        │                          │            │              │                │印文3枚)    │            │            │
│  │        │                          │            │              │                │            │2.甲Ｈ○本人│            │
│  │        │                          │            │              │                │            │身分證、健保│            │
│  │        │                          │            │              │                │            │卡影本、全戶│            │
│  │        │                          │            │              │                │            │戶籍資料    │            │
│  │        │                          │            │              │                │            │警卷(四)P141│            │
│  │        │                          │            │              │                │            │4-1415      │            │
│  │        │                          │            │              │                │            │            │            │
│  │        │                          │            │              │                │            │3.偽造之薛月│            │
│  │        │                          │            │              │                │            │香身分證、健│            │
│  │        │                          │            │              │                │            │保卡影本及陽│            │
│  │        │                          │            │              │                │            │信銀行開戶資│            │
│  │        │                          │            │              │                │            │料、客戶對帳│            │
│  │        │                          │            │              │                │            │單          │            │
│  │        │                          │            │              │                │            │警卷 (四)P14│            │
│  │        │                          │            │              │                │            │16-1418     │            │
│  │        │                          │            │              │                │            │            │            │
├─┼────┼─────────────┼──────┼───────┼────────┼──────┼──────┼──────┤
│22│甲Ｆ○（│玉山銀行台南分行帳號：    │ 95年6月27日│楊姵妏、甲地○│薛雅芳身分證、健│無          │1.被害人薛尹│薛雅芳玉山銀│
│  │原名薛雅│0000000000000             │            │              │保卡            │            │甄於警詢中之│行台南分行01│
│  │芳）    │                          │            │              │                │            │供述        │0000000000帳│
│  │        │                          │            │              │                │            │警卷(四)P141│號之存摺、提│
│  │        │                          │            │              │                │            │9-1421      │款卡、偽造「│
│  │        │                          │            │              │                │            │            │薛雅芳」印章│
│  │        │                          │            │              │                │            │2.甲Ｆ○本人│1 個、偽造「│
│  │        │                          │            │              │                │            │身分證、健保│薛雅芳」身分│
│  │        │                          │            │              │                │            │卡影本      │證1 張      │
│  │        │                          │            │              │                │            │警卷(四)P142│            │
│  │        │                          │            │              │                │            │2           │            │
│  │        │                          │            │              │                │            │            │            │
│  │        │                          │            │              │                │            │3.偽造之薛雅│            │
│  │        │                          │            │              │                │            │芳身分證、健│            │
│  │        │                          │            │              │                │            │保卡影本及玉│            │
│  │        │                          │            │              │                │            │山銀行開戶資│            │
│  │        │                          │            │              │                │            │料、存款交易│            │
│  │        │                          │            │              │                │            │明細        │            │
│  │        │                          │            │              │                │            │警卷(四)P142│            │
│  │        │                          │            │              │                │            │3-1426      │            │
│  │        │                          │            │              │                │            │            │            │
├─┼────┼─────────────┼──────┼───────┼────────┼──────┼──────┼──────┤
│23│Ｅ○○  │復華銀行開元分行帳號：    │ 95年6月28日│楊姵妏、甲地○│Ｅ○○身分證、健│無          │1.被害人林筱│Ｅ○○復華銀│
│  │        │0000000000000             │            │              │保卡            │            │筑於警詢中之│行開元分行08│
│  │        │                          │            │              │                │            │供述        │0000000000之│
│  │        │                          │            │              │                │            │警卷(五)P100│存摺、偽造「│
│  │        │                          │            │              │                │            │7-1009      │Ｅ○○」印章│
│  │        │                          │            │              │                │            │            │1 個、偽造「│
│  │        │                          │            │              │                │            │2.Ｅ○○本人│Ｅ○○」身分│
│  │        │                          │            │              │                │            │身分證、健保│證1 張      │
│  │        │                          │            │              │                │            │卡影本      │            │
│  │        │                          │            │              │                │            │警卷(五)P101│            │
│  │        │                          │            │              │                │            │0           │            │
│  │        │                          │            │              │                │            │            │            │
│  │        │                          │            │              │                │            │3.偽造之林筱│            │
│  │        │                          │            │              │                │            │筑身分證、健│            │
│  │        │                          │            │              │                │            │保卡影本及復│            │
│  │        │                          │            │              │                │            │華銀行存摺、│            │
│  │        │                          │            │              │                │            │開戶資料、交│            │
│  │        │                          │            │              │                │            │易對帳單    │            │
│  │        │                          │            │              │                │            │警卷(五)P101│            │
│  │        │                          │            │              │                │            │1-1014      │            │
│  │        │                          │            │              │                │            │            │            │
├─┼────┼─────────────┼──────┼───────┼────────┼──────┼──────┼──────┤
│24│ｘ○○  │復華商業銀行西門分行帳號：│ 95年6月28日│楊姵妏、甲地○│ｘ○○身分證    │無          │1.被害人陳玫│ｘ○○復華商│
│  │        │0000000000000             │            │              │                │            │君於警詢中之│業銀行西門分│
│  │        │                          │            │              │                │            │供述        │行0000000000│
│  │        │                          │            │              │                │            │警卷(四)P133│80帳號之存摺│
│  │        │                          │            │              │                │            │7-1339      │、提款卡、偽│
│  │        │                          │            │              │                │            │            │造「ｘ○○」│
│  │        │                          │            │              │                │            │2.ｘ○○本人│印章1個、偽 │
│  │        │                          │            │              │                │            │身分證、健保│造「ｘ○○」│
│  │        │                          │            │              │                │            │卡影本      │身分證1張   │
│  │        │                          │            │              │                │            │警卷(四)P134│            │
│  │        │                          │            │              │                │            │0           │            │
│  │        │                          │            │              │                │            │            │            │
│  │        │                          │            │              │                │            │3.偽造之陳玫│            │
│  │        │                          │            │              │                │            │君身分證影本│            │
│  │        │                          │            │              │                │            │及復華銀行存│            │
│  │        │                          │            │              │                │            │摺、金融卡  │            │
│  │        │                          │            │              │                │            │警卷(四)P134│            │
│  │        │                          │            │              │                │            │1           │            │
│  │        │                          │            │              │                │            │            │            │
├─┼────┼─────────────┼──────┼───────┼────────┼──────┼──────┼──────┤
│25│Ｆ○○  │萬泰商業銀行赤崁分行帳號：│ 95年6月28日│楊姵妏、甲地○│Ｆ○○身分證、健│萬泰商業銀行│1.被害人邱于│Ｆ○○萬泰商│
│  │        │000000000000              │            │              │保卡            │存款業務往來│芳於警詢中之│業銀行赤崁分│
│  │        │                          │            │              │                │申請書 (上有│供述        │行0000000000│
│  │        │                          │            │              │                │偽造之「邱于│警卷(四)P134│2 帳號之存摺│
│  │        │                          │            │              │                │芳」署名3枚 │2-1344      │、提款卡、偽│
│  │        │                          │            │              │                │、「Ｆ○○」│            │造「Ｆ○○」│
│  │        │                          │            │              │                │印文2枚)    │2.Ｆ○○本人│印章1 個、偽│
│  │        │                          │            │              │                │            │身分證、健保│造「Ｆ○○」│
│  │        │                          │            │              │                │            │卡影本      │身分證1張   │
│  │        │                          │            │              │                │            │警卷(四)P134│            │
│  │        │                          │            │              │                │            │5           │            │
│  │        │                          │            │              │                │            │            │            │
│  │        │                          │            │              │                │            │3.偽造之邱于│            │
│  │        │                          │            │              │                │            │芳身分證、健│            │
│  │        │                          │            │              │                │            │保卡影本及萬│            │
│  │        │                          │            │              │                │            │泰銀行存摺、│            │
│  │        │                          │            │              │                │            │金融卡、開戶│            │
│  │        │                          │            │              │                │            │資料、存摺對│            │
│  │        │                          │            │              │                │            │帳單        │            │
│  │        │                          │            │              │                │            │警卷 (四)P13│            │
│  │        │                          │            │              │                │            │46-1349     │            │
│  │        │                          │            │              │                │            │            │            │
├─┼────┼─────────────┼──────┼───────┼────────┼──────┼──────┼──────┤
│26│甲Ｋ○  │彰化銀行延平分行帳號：    │ 95年6月28日│楊姵妏、甲地○│甲Ｋ○身分證、健│無          │1.被害人謝蕙│甲Ｋ○彰化銀│
│  │        │00000000000000            │            │              │保卡            │            │如於警詢中之│行延平分行64│
│  │        │                          │            │              │                │            │供述        │00000000000 │
│  │        │                          │            │              │                │            │警卷(四)P139│帳號之存摺、│
│  │        │                          │            │              │                │            │1-1393      │提款卡、偽造│
│  │        │                          │            │              │                │            │            │「甲Ｋ○」印│
│  │        │                          │            │              │                │            │2.甲Ｋ○本人│章1 個、偽造│
│  │        │                          │            │              │                │            │身分證、健保│「甲Ｋ○」身│
│  │        │                          │            │              │                │            │卡影本      │分證1 張    │
│  │        │                          │            │              │                │            │警卷(四)P139│            │
│  │        │                          │            │              │                │            │4           │            │
│  │        │                          │            │              │                │            │            │            │
│  │        │                          │            │              │                │            │3.偽造之謝蕙│            │
│  │        │                          │            │              │                │            │如身分證、健│            │
│  │        │                          │            │              │                │            │保卡影本及彰│            │
│  │        │                          │            │              │                │            │化銀行交易明│            │
│  │        │                          │            │              │                │            │細查詢      │            │
│  │        │                          │            │              │                │            │警卷 (四)P13│            │
│  │        │                          │            │              │                │            │95-1398     │            │
│  │        │                          │            │              │                │            │            │            │
├─┼────┼─────────────┼──────┼───────┼────────┼──────┼──────┼──────┤
│27│Ｄ○○  │陽信商業銀行安順分行帳號：│ 95年6月30日│楊姵妏、甲地○│Ｄ○○身分證、健│陽信商業銀行│1.被害人林歆│Ｄ○○陽信商│
│  │        │000000000000              │            │              │保卡            │印鑑卡 (上有│華於警詢中之│業銀行安順分│
│  │        │                          │            │              │                │偽造之「林歆│供述        │行0680      │
│  │        │                          │            │              │                │華」署名、「│警卷(三)P660│0000000 帳號│
│  │        │                          │            │              │                │Ｄ○○」印文│-662        │之存摺、提款│
│  │        │                          │            │              │                │各一枚)     │            │卡、偽造「林│
│  │        │                          │            │              │                │            │2.Ｄ○○本人│歆華」印章1 │
│  │        │                          │            │              │                │            │身分證、健保│個；偽造「林│
│  │        │                          │            │              │                │            │卡影本、戶籍│歆華」身分證│
│  │        │                          │            │              │                │            │口卡        │、健保卡各1 │
│  │        │                          │            │              │                │            │警卷 (三)P66│張          │
│  │        │                          │            │              │                │            │3-665       │            │
│  │        │                          │            │              │                │            │            │            │
│  │        │                          │            │              │                │            │3.偽造之林歆│            │
│  │        │                          │            │              │                │            │華身分證、健│            │
│  │        │                          │            │              │                │            │保卡影本及陽│            │
│  │        │                          │            │              │                │            │信銀行存摺  │            │
│  │        │                          │            │              │                │            │警卷(三)P666│            │
│  │        │                          │            │              │                │            │-667        │            │
│  │        │                          │            │              │                │            │            │            │
│  │        │                          │            │              │                │            │4.楊佩妏開戶│            │
│  │        │                          │            │              │                │            │資料及客戶對│            │
│  │        │                          │            │              │                │            │帳單        │            │
│  │        │                          │            │              │                │            │警卷(三)P668│            │
│  │        │                          │            │              │                │            │-669        │            │
│  │        │                          │            │              │                │            │            │            │
├─┼────┼─────────────┼──────┼───────┼────────┼──────┼──────┼──────┤
│28│酉○○  │彰化銀行北台南分行帳號：  │ 95年6月30日│楊姵妏、甲地○│李琪維身分證、健│彰化銀行印鑑│1.被害人李娸│李琪維彰化銀│
│  │        │00000000000000            │            │              │保卡            │卡(上有偽造 │維於警詢中之│行北台南分行│
│  │        │                          │            │              │                │之「李琪維」│供述        │956151      │
│  │        │                          │            │              │                │署名1枚、「 │警卷(四)P132│0000000 帳號│
│  │        │                          │            │              │                │李琪維」印文│8-1330      │之存摺、提款│
│  │        │                          │            │              │                │2枚)        │            │卡、偽造「李│
│  │        │                          │            │              │                │            │2.酉○○本人│琪維」印章1 │
│  │        │                          │            │              │                │            │身分證、健保│個；偽造「李│
│  │        │                          │            │              │                │            │卡影本      │琪維」身分證│
│  │        │                          │            │              │                │            │警卷(四)P133│、健保卡各1 │
│  │        │                          │            │              │                │            │1           │張          │
│  │        │                          │            │              │                │            │            │            │
│  │        │                          │            │              │                │            │3.偽造之李琪│            │
│  │        │                          │            │              │                │            │維身分證、健│            │
│  │        │                          │            │              │                │            │保卡影本及彰│            │
│  │        │                          │            │              │                │            │化銀行存摺、│            │
│  │        │                          │            │              │                │            │金融卡、開戶│            │
│  │        │                          │            │              │                │            │資料、交易明│            │
│  │        │                          │            │              │                │            │細查詢      │            │
│  │        │                          │            │              │                │            │警卷(四)P133│            │
│  │        │                          │            │              │                │            │2-1336      │            │
│  │        │                          │            │              │                │            │            │            │
├─┼────┼─────────────┼──────┼───────┼────────┼──────┼──────┼──────┤
│29│ｉ○○  │華南商業銀行金華分行帳號：│ 95年6月30日│楊姵妏、甲地○│ｉ○○身分證、健│無          │1.被害人許文│ｉ○○華南商│
│  │        │000000000000              │            │              │保卡            │            │薰於警詢中之│業銀行金華分│
│  │        │                          │            │              │                │            │供述警卷 (四│行6812      │
│  │        │                          │            │              │                │            │)P000 0-0000│0000000 帳號│
│  │        │                          │            │              │                │            │            │之存摺、提款│
│  │        │                          │            │              │                │            │2.ｉ○○本人│卡、偽造「許│
│  │        │                          │            │              │                │            │駕照、健保卡│文薰」印章1 │
│  │        │                          │            │              │                │            │影本        │個；偽造「許│
│  │        │                          │            │              │                │            │警卷(四)P140│文薰」身分證│
│  │        │                          │            │              │                │            │7           │、健保卡各1 │
│  │        │                          │            │              │                │            │            │張          │
│  │        │                          │            │              │                │            │3.偽造之許文│            │
│  │        │                          │            │              │                │            │薰身分證、健│            │
│  │        │                          │            │              │                │            │保卡影本及華│            │
│  │        │                          │            │              │                │            │南銀行存摺、│            │
│  │        │                          │            │              │                │            │金融卡、開戶│            │
│  │        │                          │            │              │                │            │資料、存款往│            │
│  │        │                          │            │              │                │            │來明細      │            │
│  │        │                          │            │              │                │            │警卷(四)P140│            │
│  │        │                          │            │              │                │            │8-1410      │            │
│  │        │                          │            │              │                │            │            │            │
└─┴────┴─────────────┴──────┴───────┴────────┴──────┴──────┴──────┘
 附表四
┌─┬────┬─────────────┬──────┬───────┬────────┬──────┬──────┬─────┐
│編│被害人  │偽造證件申請銀行別及帳號  │  開戶日期  │前往開戶之人  │所偽造之文件    │與所偽造之文│證據及出處  │主  文    │
│號│        │                          │            │              │                │件有關之印文│及扣案物    │          │
│  │        │                          │            │              │                │及署押      │            │          │
├─┼────┼─────────────┼──────┼───────┼────────┼──────┼──────┼─────┤
│1.│Ｏ○○  │華南商業銀行板橋分行帳號：│ 95年8月9日 │楊姵妏、甲地○│Ｏ○○身分證、健│無          │1.被害人洪彤│ｓ○○、李│
│  │        │000000000000              │            │              │保卡            │            │玠之兄洪崧富│清華、劉俊│
│  │        │                          │            │              │                │            │於警詢中之供│麟共同犯行│
│  │        │                          │            │              │                │            │述          │使偽造私文│
│  │        │                          │            │              │                │            │警卷(一)P628│書罪，各處│
│  │        │                          │            │              │                │            │-630        │有期徒刑捌│
│  │        │                          │            │              │                │            │            │月，均減為│
│  │        │                          │            │              │                │            │2.Ｏ○○本人│有期徒刑肆│
│  │        │                          │            │              │                │            │身分證、健保│月。左列扣│
│  │        │                          │            │              │                │            │卡影本、戶籍│案物，均沒│
│  │        │                          │            │              │                │            │口卡        │收之。    │
│  │        │                          │            │              │                │            │警卷(一)P63 │          │
│  │        │                          │            │              │                │            │3、637      │          │
│  │        │                          │            │              │                │            │            │          │
│  │        │                          │            │              │                │            │3.偽造之洪彤│          │
│  │        │                          │            │              │                │            │玠身分證、健│          │
│  │        │                          │            │              │                │            │保卡影本及華│          │
│  │        │                          │            │              │                │            │南銀行存摺  │          │
│  │        │                          │            │              │                │            │警卷(一)P634│          │
│  │        │                          │            │              │                │            │            │          │
│  │        │                          │            │              │                │            │4.楊佩妏開戶│          │
│  │        │                          │            │              │                │            │資料及存款往│          │
│  │        │                          │            │              │                │            │來明細      │          │
│  │        │                          │            │              │                │            │警卷(一)P635│          │
│  │        │                          │            │              │                │            │-636        │          │
│  │        │                          │            │              │                │            │            │          │
│  │        │                          │            │              │                │            │扣案物：    │          │
│  │        │                          │            │              │                │            │Ｏ○○華南商│          │
│  │        │                          │            │              │                │            │業銀行板橋分│          │
│  │        │                          │            │              │                │            │行1602行0056│          │
│  │        │                          │            │              │                │            │761 號之存摺│          │
│  │        │                          │            │              │                │            │、提款卡、偽│          │
│  │        │                          │            │              │                │            │造Ｏ○○」印│          │
│  │        │                          │            │              │                │            │章1 個；偽造│          │
│  │        │                          │            │              │                │            │「Ｏ○○」身│          │
│  │        │                          │            │              │                │            │分證、健保卡│          │
│  │        │                          │            │              │                │            │各1張       │          │
│  │        │                          │            │              │                │            │            │          │
├─┼────┼─────────────┼──────┼───────┼────────┼──────┼──────┼─────┤
│2.│甲Ｉ○  │華南商業銀行埔乾分行帳號：│ 95年8月9日 │楊姵妏、甲地○│甲Ｉ○身分證、健│無          │1.被害人謝佩│ｓ○○、李│
│  │        │000000000000              │            │              │保卡            │            │穎於警詢中之│清華、劉俊│
│  │        │                          │            │              │                │            │供述        │麟共同犯行│
│  │        │                          │            │              │                │            │警卷(三)P758│使偽造私文│
│  │        │                          │            │              │                │            │-760        │書罪，各處│
│  │        │                          │            │              │                │            │            │有期徒刑捌│
│  │        │                          │            │              │                │            │2.甲Ｉ○本人│月，均減為│
│  │        │                          │            │              │                │            │身分證、健保│有期徒刑肆│
│  │        │                          │            │              │                │            │卡影本及戶籍│月。左列扣│
│  │        │                          │            │              │                │            │資料        │案物，均沒│
│  │        │                          │            │              │                │            │警卷(三)P761│收之。    │
│  │        │                          │            │              │                │            │-762        │          │
│  │        │                          │            │              │                │            │            │          │
│  │        │                          │            │              │                │            │3.偽造之謝佩│          │
│  │        │                          │            │              │                │            │穎身分證、健│          │
│  │        │                          │            │              │                │            │保卡影本及華│          │
│  │        │                          │            │              │                │            │南銀行存摺、│          │
│  │        │                          │            │              │                │            │開戶資料、交│          │
│  │        │                          │            │              │                │            │易查詢資料  │          │
│  │        │                          │            │              │                │            │警卷(三)P763│          │
│  │        │                          │            │              │                │            │-766        │          │
│  │        │                          │            │              │                │            │            │          │
│  │        │                          │            │              │                │            │扣案物：    │          │
│  │        │                          │            │              │                │            │甲Ｉ○華南商│          │
│  │        │                          │            │              │                │            │業銀行埔乾分│          │
│  │        │                          │            │              │                │            │行0000000000│          │
│  │        │                          │            │              │                │            │8帳號之存摺 │          │
│  │        │                          │            │              │                │            │、提款卡、偽│          │
│  │        │                          │            │              │                │            │造「甲Ｉ○」│          │
│  │        │                          │            │              │                │            │印章1 個、偽│          │
│  │        │                          │            │              │                │            │造「甲Ｉ○」│          │
│  │        │                          │            │              │                │            │身分證、健保│          │
│  │        │                          │            │              │                │            │卡各1 張    │          │
│  │        │                          │            │              │                │            │            │          │
├─┼────┼─────────────┼──────┼───────┼────────┼──────┼──────┼─────┤
│3.│ｒ○○  │華南商業銀行積穗分行帳號：│ 95年8月9日 │楊姵妏、甲地○│ｒ○○身分證、健│無          │1.被害人陳秀│ｓ○○、李│
│  │        │000000000000              │            │              │保卡            │            │枝於警詢中之│清華、劉俊│
│  │        │                          │            │              │                │            │供述        │麟共同犯行│
│  │        │                          │            │              │                │            │警卷(五)P106│使偽造私文│
│  │        │                          │            │              │                │            │0-1062      │書罪，各處│
│  │        │                          │            │              │                │            │            │有期徒刑捌│
│  │        │                          │            │              │                │            │2.ｒ○○本人│月，均減為│
│  │        │                          │            │              │                │            │身分證、健保│有期徒刑肆│
│  │        │                          │            │              │                │            │卡影本      │月。左列扣│
│  │        │                          │            │              │                │            │警卷(五)P106│案物，均沒│
│  │        │                          │            │              │                │            │3           │收之。    │
│  │        │                          │            │              │                │            │            │          │
│  │        │                          │            │              │                │            │3.偽造之陳秀│          │
│  │        │                          │            │              │                │            │枝身分證、健│          │
│  │        │                          │            │              │                │            │保卡影本及華│          │
│  │        │                          │            │              │                │            │南銀行存摺、│          │
│  │        │                          │            │              │                │            │金融卡、開戶│          │
│  │        │                          │            │              │                │            │資料        │          │
│  │        │                          │            │              │                │            │警卷(五)P106│          │
│  │        │                          │            │              │                │            │4-1066      │          │
│  │        │                          │            │              │                │            │            │          │
│  │        │                          │            │              │                │            │扣案物：    │          │
│  │        │                          │            │              │                │            │ｒ○○華南商│          │
│  │        │                          │            │              │                │            │業銀行積穗分│          │
│  │        │                          │            │              │                │            │行0000000000│          │
│  │        │                          │            │              │                │            │6帳號之存摺 │          │
│  │        │                          │            │              │                │            │、提款卡、偽│          │
│  │        │                          │            │              │                │            │造「ｒ○○」│          │
│  │        │                          │            │              │                │            │印章1 個；偽│          │
│  │        │                          │            │              │                │            │造「ｒ○○」│          │
│  │        │                          │            │              │                │            │身分證、健保│          │
│  │        │                          │            │              │                │            │卡各1 張    │          │
│  │        │                          │            │              │                │            │            │          │
├─┼────┼─────────────┼──────┼───────┼────────┼──────┼──────┼─────┤
│4.│玄○○  │國泰世華銀行後埔分行帳號：│ 95年8月9日 │楊姵妏、甲地○│玄○○身分證、健│國泰世華商業│1.被害人林珍│ｓ○○、李│
│  │        │000000000000              │            │              │保卡            │銀行存款相關│妮於警詢中之│清華、劉俊│
│  │        │                          │            │              │                │業務申請書 (│供述        │麟共同犯行│
│  │        │                          │            │              │                │上有偽造之「│警卷(五)P116│使偽造私文│
│  │        │                          │            │              │                │玄○○」署名│3-1165      │書罪，各處│
│  │        │                          │            │              │                │2枚、「林珍 │            │有期徒刑捌│
│  │        │                          │            │              │                │妮」印文1枚)│2.玄○○本人│月，均減為│
│  │        │                          │            │              │                │            │身分證、健保│有期徒刑肆│
│  │        │                          │            │              │                │            │卡影本      │月。左列偽│
│  │        │                          │            │              │                │            │警卷(五)P116│造之印文、│
│  │        │                          │            │              │                │            │6           │署押及扣案│
│  │        │                          │            │              │                │            │            │物，均沒收│
│  │        │                          │            │              │                │            │3.偽造之林珍│之。      │
│  │        │                          │            │              │                │            │妮身分證、健│          │
│  │        │                          │            │              │                │            │保卡影本及國│          │
│  │        │                          │            │              │                │            │泰世華銀行存│          │
│  │        │                          │            │              │                │            │摺、金融卡，│          │
│  │        │                          │            │              │                │            │開戶資料、存│          │
│  │        │                          │            │              │                │            │款對帳單    │          │
│  │        │                          │            │              │                │            │警卷(五)P116│          │
│  │        │                          │            │              │                │            │7-1170      │          │
│  │        │                          │            │              │                │            │            │          │
│  │        │                          │            │              │                │            │扣案物：    │          │
│  │        │                          │            │              │                │            │玄○○國泰世│          │
│  │        │                          │            │              │                │            │華銀行後埔分│          │
│  │        │                          │            │              │                │            │行0000000000│          │
│  │        │                          │            │              │                │            │0帳號之存摺 │          │
│  │        │                          │            │              │                │            │、提款卡、偽│          │
│  │        │                          │            │              │                │            │造「玄○○」│          │
│  │        │                          │            │              │                │            │印章1 個偽造│          │
│  │        │                          │            │              │                │            │「玄○○」身│          │
│  │        │                          │            │              │                │            │分證、健保卡│          │
│  │        │                          │            │              │                │            │各1 張      │          │
│  │        │                          │            │              │                │            │            │          │
├─┼────┼─────────────┼──────┼───────┼────────┼──────┼──────┼─────┤
│5.│甲Ｒ○  │板信商業銀行埔乾分行帳號：│ 95年8月10日│楊姵妏、甲地○│甲Ｒ○身分證、健│板信商業銀行│1.被害人蘇錦│ｓ○○、李│
│  │        │00000000000000            │            │              │保卡            │存款開戶申請│玲於警詢中之│清華、劉俊│
│  │        │                          │            │              │                │書 (上有偽造│供述        │麟共同犯行│
│  │        │                          │            │              │                │之「甲Ｒ○」│警卷(五)P975│使偽造私文│
│  │        │                          │            │              │                │署名1枚、「 │-977        │書罪，各處│
│  │        │                          │            │              │                │甲Ｒ○」印文│            │有期徒刑捌│
│  │        │                          │            │              │                │4枚)        │2.甲Ｒ○本人│月，均減為│
│  │        │                          │            │              │                │            │身分證、健保│有期徒刑肆│
│  │        │                          │            │              │                │            │卡影本、全戶│月。左列偽│
│  │        │                          │            │              │                │            │戶籍資料、口│造之印文、│
│  │        │                          │            │              │                │            │卡          │署押及扣案│
│  │        │                          │            │              │                │            │警卷(五)P978│物，均沒收│
│  │        │                          │            │              │                │            │-980        │之。      │
│  │        │                          │            │              │                │            │            │          │
│  │        │                          │            │              │                │            │3.偽造之蘇錦│          │
│  │        │                          │            │              │                │            │玲身分證、健│          │
│  │        │                          │            │              │                │            │保卡影本及板│          │
│  │        │                          │            │              │                │            │信銀行存摺、│          │
│  │        │                          │            │              │                │            │金融卡、開戶│          │
│  │        │                          │            │              │                │            │資料、交易對│          │
│  │        │                          │            │              │                │            │帳單        │          │
│  │        │                          │            │              │                │            │警卷(五)P981│          │
│  │        │                          │            │              │                │            │-987        │          │
│  │        │                          │            │              │                │            │            │          │
│  │        │                          │            │              │                │            │扣案物：    │          │
│  │        │                          │            │              │                │            │甲Ｒ○板信商│          │
│  │        │                          │            │              │                │            │業銀行埔乾分│          │
│  │        │                          │            │              │                │            │行0000000000│          │
│  │        │                          │            │              │                │            │067號之存摺 │          │
│  │        │                          │            │              │                │            │、提款卡、偽│          │
│  │        │                          │            │              │                │            │造「甲Ｒ○」│          │
│  │        │                          │            │              │                │            │印章1 個；偽│          │
│  │        │                          │            │              │                │            │造「甲Ｒ○」│          │
│  │        │                          │            │              │                │            │身分證、健保│          │
│  │        │                          │            │              │                │            │卡各1 張    │          │
│  │        │                          │            │              │                │            │            │          │
├─┼────┼─────────────┼──────┼───────┼────────┼──────┼──────┼─────┤
│6.│戌○○  │國泰世華銀行板橋分行帳號：│ 95年8月10日│楊姵妏、甲地○│戌○○身分證、健│無          │1.被害人杜怡│ｓ○○、李│
│  │        │000000000000              │            │              │保卡            │            │靜之父杜甘棟│清華、劉俊│
│  │        │                          │            │              │                │            │於警詢中之供│麟共同犯行│
│  │        │                          │            │              │                │            │述          │使偽造私文│
│  │        │                          │            │              │                │            │警卷 (四)P14│書罪，各處│
│  │        │                          │            │              │                │            │42-1443J    │有期徒刑捌│
│  │        │                          │            │              │                │            │            │月，均減為│
│  │        │                          │            │              │                │            │2.戌○○本人│有期徒刑肆│
│  │        │                          │            │              │                │            │全戶戶籍資料│月。左列扣│
│  │        │                          │            │              │                │            │及戶籍口卡影│案物，均沒│
│  │        │                          │            │              │                │            │本          │收之。    │
│  │        │                          │            │              │                │            │警卷(四)P144│          │
│  │        │                          │            │              │                │            │8-1449      │          │
│  │        │                          │            │              │                │            │            │          │
│  │        │                          │            │              │                │            │3.偽造之杜怡│          │
│  │        │                          │            │              │                │            │靜身分證、健│          │
│  │        │                          │            │              │                │            │保卡影本及國│          │
│  │        │                          │            │              │                │            │泰世華銀行開│          │
│  │        │                          │            │              │                │            │戶資料、存款│          │
│  │        │                          │            │              │                │            │交易明細查詢│          │
│  │        │                          │            │              │                │            │警卷 (四)144│          │
│  │        │                          │            │              │                │            │5 -11447    │          │
│  │        │                          │            │              │                │            │            │          │
│  │        │                          │            │              │                │            │4.被告午○○│          │
│  │        │                          │            │              │                │            │於警詢中之供│          │
│  │        │                          │            │              │                │            │述          │          │
│  │        │                          │            │              │                │            │警卷 (二)P62│          │
│  │        │                          │            │              │                │            │-68         │          │
│  │        │                          │            │              │                │            │            │          │
│  │        │                          │            │              │                │            │5.被告甲地○│          │
│  │        │                          │            │              │                │            │於警詢中之供│          │
│  │        │                          │            │              │                │            │述          │          │
│  │        │                          │            │              │                │            │警卷 (二)P43│          │
│  │        │                          │            │              │                │            │-48         │          │
│  │        │                          │            │              │                │            │            │          │
│  │        │                          │            │              │                │            │扣案物：    │          │
│  │        │                          │            │              │                │            │戌○○國泰世│          │
│  │        │                          │            │              │                │            │華銀行板橋分│          │
│  │        │                          │            │              │                │            │行0000000000│          │
│  │        │                          │            │              │                │            │5帳號之存摺 │          │
│  │        │                          │            │              │                │            │、提款卡、偽│          │
│  │        │                          │            │              │                │            │造「戌○○」│          │
│  │        │                          │            │              │                │            │印章1 個；偽│          │
│  │        │                          │            │              │                │            │造「戌○○」│          │
│  │        │                          │            │              │                │            │身分證、健保│          │
│  │        │                          │            │              │                │            │卡各1 張    │          │
│  │        │                          │            │              │                │            │            │          │
├─┼────┼─────────────┼──────┼───────┼────────┼──────┼──────┼─────┤
│7.│甲Ｂ○  │國泰世華銀行三重分行帳號：│ 95年8月15日│楊姵妏、甲地○│甲Ｂ○身分證、健│國泰世華商業│1.被害人蔡宜│ｓ○○、李│
│  │        │000000000000              │            │              │保卡            │銀行印鑑卡 (│靜於警詢中之│清華、劉俊│
│  │        │                          │            │              │                │上有偽造之「│供述        │麟共同犯行│
│  │        │                          │            │              │                │甲Ｂ○」署名│警卷(三)P701│使偽造私文│
│  │        │                          │            │              │                │、「甲Ｂ○」│-703        │書罪，各處│
│  │        │                          │            │              │                │印文各一枚) │            │有期徒刑捌│
│  │        │                          │            │              │                │            │2.甲Ｂ○本人│月，均減為│
│  │        │                          │            │              │                │            │身分證、健保│有期徒刑肆│
│  │        │                          │            │              │                │            │卡影本及戶籍│月。左列偽│
│  │        │                          │            │              │                │            │資料口卡    │造之印文、│
│  │        │                          │            │              │                │            │警卷(三)P704│署押及扣案│
│  │        │                          │            │              │                │            │ 、708- 709 │物，均沒收│
│  │        │                          │            │              │                │            │            │之。      │
│  │        │                          │            │              │                │            │3.偽造之蔡宜│          │
│  │        │                          │            │              │                │            │身分證、健保│          │
│  │        │                          │            │              │                │            │卡影本及國泰│          │
│  │        │                          │            │              │                │            │世華銀行存摺│          │
│  │        │                          │            │              │                │            │警卷 (三)P70│          │
│  │        │                          │            │              │                │            │5           │          │
│  │        │                          │            │              │                │            │            │          │
│  │        │                          │            │              │                │            │4.開戶資料及│          │
│  │        │                          │            │              │                │            │客戶對帳單  │          │
│  │        │                          │            │              │                │            │警卷 (三)P70│          │
│  │        │                          │            │              │                │            │6-707       │          │
│  │        │                          │            │              │                │            │            │          │
│  │        │                          │            │              │                │            │扣案物：    │          │
│  │        │                          │            │              │                │            │甲Ｂ○國泰世│          │
│  │        │                          │            │              │                │            │華銀行三重分│          │
│  │        │                          │            │              │                │            │行0000000000│          │
│  │        │                          │            │              │                │            │0帳號之存摺 │          │
│  │        │                          │            │              │                │            │、提款卡、偽│          │
│  │        │                          │            │              │                │            │造「甲Ｂ○」│          │
│  │        │                          │            │              │                │            │印章1 個；偽│          │
│  │        │                          │            │              │                │            │造「甲Ｂ○」│          │
│  │        │                          │            │              │                │            │身分證、健保│          │
│  │        │                          │            │              │                │            │卡各1 張    │          │
│  │        │                          │            │              │                │            │            │          │
├─┼────┼─────────────┼──────┼───────┼────────┼──────┼──────┼─────┤
│8.│甲丁○  │國泰世華銀行二重分行帳號：│ 95年8月15日│楊姵妏、甲地○│甲丁○身分證、健│國泰世華商業│1.被害人陳惠│ｓ○○、李│
│  │        │000000000000              │            │              │保卡            │銀行印鑑卡 (│君於警詢中之│清華、劉俊│
│  │        │                          │            │              │                │上有偽造之「│供述        │麟共同犯行│
│  │        │                          │            │              │                │甲丁○」署名│警卷(三)P775│使偽造私文│
│  │        │                          │            │              │                │2枚、「陳惠 │-777        │書罪，各處│
│  │        │                          │            │              │                │君」印文1枚)│            │有期徒刑捌│
│  │        │                          │            │              │                │            │2.甲丁○本人│月，均減為│
│  │        │                          │            │              │                │            │身分證、健保│有期徒刑肆│
│  │        │                          │            │              │                │            │卡、駕照影本│月。左列偽│
│  │        │                          │            │              │                │            │警卷(三)P778│造之印文、│
│  │        │                          │            │              │                │            │            │署押及扣案│
│  │        │                          │            │              │                │            │3.偽造之陳惠│物，均沒收│
│  │        │                          │            │              │                │            │君身分證、健│之。      │
│  │        │                          │            │              │                │            │保卡影本及國│          │
│  │        │                          │            │              │                │            │泰世華銀行存│          │
│  │        │                          │            │              │                │            │摺、金融卡，│          │
│  │        │                          │            │              │                │            │楊佩妏開戶資│          │
│  │        │                          │            │              │                │            │料、交易查詢│          │
│  │        │                          │            │              │                │            │資料        │          │
│  │        │                          │            │              │                │            │警卷 (三)P77│          │
│  │        │                          │            │              │                │            │9-783       │          │
│  │        │                          │            │              │                │            │            │          │
│  │        │                          │            │              │                │            │扣案物：    │          │
│  │        │                          │            │              │                │            │甲丁○國泰世│          │
│  │        │                          │            │              │                │            │華銀行二重分│          │
│  │        │                          │            │              │                │            │行0000000000│          │
│  │        │                          │            │              │                │            │3帳號之存摺 │          │
│  │        │                          │            │              │                │            │、提款卡、偽│          │
│  │        │                          │            │              │                │            │造「甲丁○」│          │
│  │        │                          │            │              │                │            │印章1 個；偽│          │
│  │        │                          │            │              │                │            │造「甲丁○」│          │
│  │        │                          │            │              │                │            │身分證、健保│          │
│  │        │                          │            │              │                │            │卡各1 張    │          │
│  │        │                          │            │              │                │            │            │          │
├─┼────┼─────────────┼──────┼───────┼────────┼──────┼──────┼─────┤
│9.│ｈ○○  │國泰世華銀行北三重分行帳號│ 95年8月15日│楊姵妏、甲地○│莊素芬身分證、健│國泰世華商業│1.被害人莊秉│ｓ○○、李│
│  │        │：000000000000            │            │              │保卡            │銀行印鑑卡 (│芬於警詢中之│清華、劉俊│
│  │        │                          │            │              │                │上有偽造之「│供述        │麟共同犯行│
│  │        │                          │            │              │                │莊素芬」署名│警卷(三)P784│使偽造私文│
│  │        │                          │            │              │                │2枚         │-786        │書罪，各處│
│  │        │                          │            │              │                │            │            │有期徒刑捌│
│  │        │                          │            │              │                │            │2.ｈ○○本人│月，均減為│
│  │        │                          │            │              │                │            │身分證、健保│有期徒刑肆│
│  │        │                          │            │              │                │            │卡影本及戶籍│月。左列偽│
│  │        │                          │            │              │                │            │資料        │造之印文、│
│  │        │                          │            │              │                │            │警卷(三)P787│署押及扣案│
│  │        │                          │            │              │                │            │-788        │物，均沒收│
│  │        │                          │            │              │                │            │            │之。      │
│  │        │                          │            │              │                │            │3.偽造之莊素│          │
│  │        │                          │            │              │                │            │芬身分證、健│          │
│  │        │                          │            │              │                │            │保卡影本及國│          │
│  │        │                          │            │              │                │            │泰世華銀行存│          │
│  │        │                          │            │              │                │            │摺、金融卡、│          │
│  │        │                          │            │              │                │            │開戶資料、交│          │
│  │        │                          │            │              │                │            │易查詢資料  │          │
│  │        │                          │            │              │                │            │警卷(三)P789│          │
│  │        │                          │            │              │                │            │-792        │          │
│  │        │                          │            │              │                │            │            │          │
│  │        │                          │            │              │                │            │扣案物：    │          │
│  │        │                          │            │              │                │            │莊素芬國泰世│          │
│  │        │                          │            │              │                │            │華銀行北三重│          │
│  │        │                          │            │              │                │            │分行00000000│          │
│  │        │                          │            │              │                │            │922帳號之存 │          │
│  │        │                          │            │              │                │            │摺、提款卡、│          │
│  │        │                          │            │              │                │            │偽造「莊素芬│          │
│  │        │                          │            │              │                │            │」印章1個； │          │
│  │        │                          │            │              │                │            │偽造「莊素芬│          │
│  │        │                          │            │              │                │            │」身分證、健│          │
│  │        │                          │            │              │                │            │保卡各1張   │          │
│  │        │                          │            │              │                │            │            │          │
├─┼────┼─────────────┼──────┼───────┼────────┼──────┼──────┼─────┤
│10│甲Ｎ○  │國泰世華銀行重新分行帳號：│ 95年8月15日│楊姵妏、甲地○│甲Ｎ○身分證、健│國泰世華商業│1.被害人簡淑│ｓ○○、李│
│  │        │000000000000              │            │              │保卡            │銀行存款相關│敏於警詢中之│清華、劉俊│
│  │        │                          │            │              │                │業務申請書 (│供述        │麟共同犯行│
│  │        │                          │            │              │                │上有偽造之「│警卷(三)P804│使偽造私文│
│  │        │                          │            │              │                │甲Ｎ○」署名│-806        │書罪，各處│
│  │        │                          │            │              │                │、「甲Ｎ○」│            │有期徒刑捌│
│  │        │                          │            │              │                │印文各1枚)  │2.甲Ｎ○本人│月，均減為│
│  │        │                          │            │              │                │            │身分證、健保│有期徒刑肆│
│  │        │                          │            │              │                │            │卡、駕照影本│月。左列偽│
│  │        │                          │            │              │                │            │及戶籍資料口│造之印文、│
│  │        │                          │            │              │                │            │卡          │署押及扣案│
│  │        │                          │            │              │                │            │警卷(三)P807│物，均沒收│
│  │        │                          │            │              │                │            │-809        │之。      │
│  │        │                          │            │              │                │            │            │          │
│  │        │                          │            │              │                │            │3.偽造之簡淑│          │
│  │        │                          │            │              │                │            │敏身分證、健│          │
│  │        │                          │            │              │                │            │保卡影本及國│          │
│  │        │                          │            │              │                │            │泰世華銀行存│          │
│  │        │                          │            │              │                │            │摺、金融卡、│          │
│  │        │                          │            │              │                │            │開戶資料、交│          │
│  │        │                          │            │              │                │            │易查詢資料  │          │
│  │        │                          │            │              │                │            │警卷(三)P810│          │
│  │        │                          │            │              │                │            │-813        │          │
│  │        │                          │            │              │                │            │            │          │
│  │        │                          │            │              │                │            │扣案物：    │          │
│  │        │                          │            │              │                │            │甲Ｎ○國泰世│          │
│  │        │                          │            │              │                │            │華銀行重新分│          │
│  │        │                          │            │              │                │            │行0000000000│          │
│  │        │                          │            │              │                │            │5帳號之存摺 │          │
│  │        │                          │            │              │                │            │、提款卡、偽│          │
│  │        │                          │            │              │                │            │造「甲Ｎ○」│          │
│  │        │                          │            │              │                │            │印章1 個；偽│          │
│  │        │                          │            │              │                │            │造「甲Ｎ○」│          │
│  │        │                          │            │              │                │            │身分證、健保│          │
│  │        │                          │            │              │                │            │卡各1 張    │          │
│  │        │                          │            │              │                │            │            │          │
├─┼────┼─────────────┼──────┼───────┼────────┼──────┼──────┼─────┤
│11│甲壬○  │萬泰商業銀行中和分行帳號：│ 95年8月16日│楊姵妏、甲地○│甲壬○身分證、健│萬泰商業銀行│1.被害人黃夷│ｓ○○、李│
│  │        │000000000000              │            │              │保卡            │存款業務往來│纓於警詢中之│清華、劉俊│
│  │        │                          │            │              │                │申請書 (上有│供述        │麟共同犯行│
│  │        │                          │            │              │                │偽造之「黃夷│警卷(三)P680│使偽造私文│
│  │        │                          │            │              │                │纓」簽名3枚 │-682        │書罪，各處│
│  │        │                          │            │              │                │、「甲壬○」│            │有期徒刑捌│
│  │        │                          │            │              │                │印文2枚)    │2.甲壬○本人│月，均減為│
│  │        │                          │            │              │                │            │身分證、駕照│有期徒刑肆│
│  │        │                          │            │              │                │            │、健保卡影本│月。左列偽│
│  │        │                          │            │              │                │            │、戶籍資料  │造之印文、│
│  │        │                          │            │              │                │            │警卷(三)P683│署押及扣案│
│  │        │                          │            │              │                │            │-685        │物，均沒收│
│  │        │                          │            │              │                │            │            │之。      │
│  │        │                          │            │              │                │            │3.偽造之黃夷│          │
│  │        │                          │            │              │                │            │纓身分證、健│          │
│  │        │                          │            │              │                │            │保卡影本及萬│          │
│  │        │                          │            │              │                │            │泰銀行存摺  │          │
│  │        │                          │            │              │                │            │警卷(三)P686│          │
│  │        │                          │            │              │                │            │            │          │
│  │        │                          │            │              │                │            │4.開戶資料及│          │
│  │        │                          │            │              │                │            │客戶對帳單  │          │
│  │        │                          │            │              │                │            │警卷 (三)P68│          │
│  │        │                          │            │              │                │            │7-689       │          │
│  │        │                          │            │              │                │            │            │          │
│  │        │                          │            │              │                │            │扣案物：    │          │
│  │        │                          │            │              │                │            │甲壬○萬泰商│          │
│  │        │                          │            │              │                │            │業銀行中和分│          │
│  │        │                          │            │              │                │            │行0000000000│          │
│  │        │                          │            │              │                │            │5帳號之存摺 │          │
│  │        │                          │            │              │                │            │、提款卡、偽│          │
│  │        │                          │            │              │                │            │造「甲壬○」│          │
│  │        │                          │            │              │                │            │印章1 個；偽│          │
│  │        │                          │            │              │                │            │造「甲壬○」│          │
│  │        │                          │            │              │                │            │身分證、健保│          │
│  │        │                          │            │              │                │            │卡各1 張    │          │
│  │        │                          │            │              │                │            │            │          │
├─┼────┼─────────────┼──────┼───────┼────────┼──────┼──────┼─────┤
│12│Ｍ○○  │國泰世華銀行永和分行帳號：│ 95年8月16日│楊姵妏、甲地○│Ｍ○○身分證、健│國泰世華商業│1.被害人侯承│ｓ○○、李│
│  │        │000000000000              │            │              │保卡            │銀行印鑑卡、│鑫於警詢中之│清華、劉俊│
│  │        │                          │            │              │                │開戶資料 (上│供述        │麟共同犯行│
│  │        │                          │            │              │                │有偽造之「侯│警卷(五)P111│使偽造私文│
│  │        │                          │            │              │                │承鑫」署名、│7-1119      │書罪，各處│
│  │        │                          │            │              │                │「Ｍ○○」印│            │有期徒刑捌│
│  │        │                          │            │              │                │文各4枚)    │2.Ｍ○○本人│月，均減為│
│  │        │                          │            │              │                │            │身分證、健保│有期徒刑肆│
│  │        │                          │            │              │                │            │卡影本      │月。左列偽│
│  │        │                          │            │              │                │            │警卷(五)P112│造之印文、│
│  │        │                          │            │              │                │            │0           │署押及扣案│
│  │        │                          │            │              │                │            │            │物，均沒收│
│  │        │                          │            │              │                │            │3.偽造之侯承│之。      │
│  │        │                          │            │              │                │            │鑫身分證、健│          │
│  │        │                          │            │              │                │            │保卡影本及國│          │
│  │        │                          │            │              │                │            │泰世華銀行存│          │
│  │        │                          │            │              │                │            │摺、金融卡，│          │
│  │        │                          │            │              │                │            │開戶資料、存│          │
│  │        │                          │            │              │                │            │款對帳單    │          │
│  │        │                          │            │              │                │            │警卷(五)P112│          │
│  │        │                          │            │              │                │            │ 1-1125     │          │
│  │        │                          │            │              │                │            │            │          │
│  │        │                          │            │              │                │            │扣案物：    │          │
│  │        │                          │            │              │                │            │Ｍ○○國泰世│          │
│  │        │                          │            │              │                │            │華銀行永和分│          │
│  │        │                          │            │              │                │            │行0000000000│          │
│  │        │                          │            │              │                │            │3帳號之存摺 │          │
│  │        │                          │            │              │                │            │、提款卡、偽│          │
│  │        │                          │            │              │                │            │造「Ｍ○○」│          │
│  │        │                          │            │              │                │            │印章1 個；偽│          │
│  │        │                          │            │              │                │            │造「Ｍ○○」│          │
│  │        │                          │            │              │                │            │身分證、健保│          │
│  │        │                          │            │              │                │            │卡各1 張    │          │
│  │        │                          │            │              │                │            │            │          │
├─┼────┼─────────────┼──────┼───────┼────────┼──────┼──────┼─────┤
│13│甲午○  │板信商業銀行永和分行帳號：│ 95年8月16日│楊姵妏、甲地○│甲午○身分證、健│板信商業銀行│1.被害人黃薇│ｓ○○、李│
│  │        │00000000000000            │            │              │保卡            │印鑑卡、存摺│霖於警詢中之│清華、劉俊│
│  │        │                          │            │              │                │存款開戶申請│供述        │麟共同犯行│
│  │        │                          │            │              │                │書 (上有偽造│警卷(四)P147│使偽造私文│
│  │        │                          │            │              │                │之「甲午○」│9-1481      │書罪，各處│
│  │        │                          │            │              │                │署名3枚、「 │            │有期徒刑捌│
│  │        │                          │            │              │                │甲午○」印文│2.甲午○本人│月，均減為│
│  │        │                          │            │              │                │4枚)        │身分證、健保│有期徒刑肆│
│  │        │                          │            │              │                │            │卡影本      │月。左列偽│
│  │        │                          │            │              │                │            │警卷(四)P148│造之印文、│
│  │        │                          │            │              │                │            │3           │署押及扣案│
│  │        │                          │            │              │                │            │            │物，均沒收│
│  │        │                          │            │              │                │            │3.偽造之黃薇│之。      │
│  │        │                          │            │              │                │            │霖身分證、健│          │
│  │        │                          │            │              │                │            │保卡影本及板│          │
│  │        │                          │            │              │                │            │信商銀開戶資│          │
│  │        │                          │            │              │                │            │料、交易對帳│          │
│  │        │                          │            │              │                │            │單          │          │
│  │        │                          │            │              │                │            │警卷 (四)P14│          │
│  │        │                          │            │              │                │            │84-1491     │          │
│  │        │                          │            │              │                │            │            │          │
│  │        │                          │            │              │                │            │扣案物：    │          │
│  │        │                          │            │              │                │            │甲午○板信商│          │
│  │        │                          │            │              │                │            │業銀行永和分│          │
│  │        │                          │            │              │                │            │行0000000000│          │
│  │        │                          │            │              │                │            │908帳號之存 │          │
│  │        │                          │            │              │                │            │摺、提款卡、│          │
│  │        │                          │            │              │                │            │偽造「甲午○│          │
│  │        │                          │            │              │                │            │」印章1個； │          │
│  │        │                          │            │              │                │            │偽造「甲午○│          │
│  │        │                          │            │              │                │            │」身分證、健│          │
│  │        │                          │            │              │                │            │保卡各1張   │          │
│  │        │                          │            │              │                │            │            │          │
├─┼────┼─────────────┼──────┼───────┼────────┼──────┼──────┼─────┤
│14│甲子○  │國泰世華銀行福和分行帳號：│ 95年8月16日│楊姵妏、甲地○│甲子○身分證、健│國泰世華商業│1.被害人黃采│ｓ○○、李│
│  │        │000000000000              │            │              │保卡            │銀行印鑑卡、│如於警詢中之│清華、劉俊│
│  │        │                          │            │              │                │存款相關業務│供述        │麟共同犯行│
│  │        │                          │            │              │                │申請書 (上有│警卷(四)P149│使偽造私文│
│  │        │                          │            │              │                │偽造之「黃采│2-1494      │書罪，各處│
│  │        │                          │            │              │                │如」署名、「│            │有期徒刑捌│
│  │        │                          │            │              │                │甲子○」印文│2.甲子○本人│月，均減為│
│  │        │                          │            │              │                │各3枚)      │身分證、健保│有期徒刑肆│
│  │        │                          │            │              │                │            │卡影本      │月。左列偽│
│  │        │                          │            │              │                │            │警卷(四)P149│造之印文、│
│  │        │                          │            │              │                │            │5           │署押及扣案│
│  │        │                          │            │              │                │            │            │物，均沒收│
│  │        │                          │            │              │                │            │3.偽造之黃采│之。      │
│  │        │                          │            │              │                │            │如身分證、健│          │
│  │        │                          │            │              │                │            │保卡影本及國│          │
│  │        │                          │            │              │                │            │泰世華銀行存│          │
│  │        │                          │            │              │                │            │摺、金融卡、│          │
│  │        │                          │            │              │                │            │開戶資料、存│          │
│  │        │                          │            │              │                │            │款交易查詢  │          │
│  │        │                          │            │              │                │            │警卷(四)P149│          │
│  │        │                          │            │              │                │            │5-1499      │          │
│  │        │                          │            │              │                │            │            │          │
│  │        │                          │            │              │                │            │扣案物：    │          │
│  │        │                          │            │              │                │            │甲子○國泰世│          │
│  │        │                          │            │              │                │            │華銀行福和分│          │
│  │        │                          │            │              │                │            │行0000000000│          │
│  │        │                          │            │              │                │            │8帳號之存摺 │          │
│  │        │                          │            │              │                │            │、提款卡、偽│          │
│  │        │                          │            │              │                │            │造「甲子○」│          │
│  │        │                          │            │              │                │            │印章1 個；偽│          │
│  │        │                          │            │              │                │            │造「甲子○」│          │
│  │        │                          │            │              │                │            │身分證、健保│          │
│  │        │                          │            │              │                │            │卡各1 張    │          │
│  │        │                          │            │              │                │            │            │          │
├─┼────┼─────────────┼──────┼───────┼────────┼──────┼──────┼─────┤
│15│ｂ○○  │板信商業銀行新店分行帳號：│ 95年8月17日│楊姵妏、甲地○│ｂ○○身分證、健│板信商業銀行│1.被害人張柔│ｓ○○、李│
│  │        │00000000000000            │            │              │保卡            │印鑑卡 (上有│恩於警詢中之│清華、劉俊│
│  │        │                          │            │              │                │偽造之「張柔│供述        │麟共同犯行│
│  │        │                          │            │              │                │恩」署名、「│警卷(一)P617│使偽造私文│
│  │        │                          │            │              │                │ｂ○○」印文│-618        │書罪，各處│
│  │        │                          │            │              │                │各一枚)     │            │有期徒刑捌│
│  │        │                          │            │              │                │            │2.ｂ○○本人│月，均減為│
│  │        │                          │            │              │                │            │身分證、健保│有期徒刑肆│
│  │        │                          │            │              │                │            │卡影本      │月。左列偽│
│  │        │                          │            │              │                │            │警卷(一)P621│造之印文、│
│  │        │                          │            │              │                │            │            │署押及扣案│
│  │        │                          │            │              │                │            │3.偽造之張柔│物，均沒收│
│  │        │                          │            │              │                │            │恩身分證、健│之。      │
│  │        │                          │            │              │                │            │保卡影本    │          │
│  │        │                          │            │              │                │            │警卷(一)P622│          │
│  │        │                          │            │              │                │            │            │          │
│  │        │                          │            │              │                │            │4.偽造ｂ○○│          │
│  │        │                          │            │              │                │            │印章暨開戶資│          │
│  │        │                          │            │              │                │            │料          │          │
│  │        │                          │            │              │                │            │警卷 (一)P62│          │
│  │        │                          │            │              │                │            │3-627       │          │
│  │        │                          │            │              │                │            │            │          │
│  │        │                          │            │              │                │            │扣案物：    │          │
│  │        │                          │            │              │                │            │ｂ○○板信商│          │
│  │        │                          │            │              │                │            │業銀行新店分│          │
│  │        │                          │            │              │                │            │行0000000000│          │
│  │        │                          │            │              │                │            │461帳號之存 │          │
│  │        │                          │            │              │                │            │摺、提款卡、│          │
│  │        │                          │            │              │                │            │偽造「ｂ○○│          │
│  │        │                          │            │              │                │            │」印章1個、 │          │
│  │        │                          │            │              │                │            │偽造「ｂ○○│          │
│  │        │                          │            │              │                │            │」身分證、健│          │
│  │        │                          │            │              │                │            │保卡各1張   │          │
│  │        │                          │            │              │                │            │            │          │
└─┴────┴─────────────┴──────┴───────┴────────┴──────┴──────┴─────┘
 附表五
┌─┬────┬───────┬─────┬───────┬────────┬────────┬─────────────┬─────┐
│編│被害人  │偽造證件申請  │ 開戶日期 │ 前往開戶之人 │所偽造之文件    │與所偽造之文件有│    證據出處及扣案物      │主  文    │
│號│        │銀行別及帳號  │          │              │                │關之印文及署押  │                          │          │
├─┼────┼───────┼─────┼───────┼────────┼────────┼─────────────┼─────┤
│1.│Ｔ○○  │國泰世華銀行  │95年8 月15│洪惠卿、林偉倫│Ｔ○○身分證、健│國泰世華商業銀行│1.被害人Ｔ○○於警詢中之供│ｓ○○、李│
│  │        │板東分行帳號：│日        │              │保卡            │存款相關業務申請│  述                      │清華、劉俊│
│  │        │000000000000  │          │              │                │書 (上有偽造之「│  警卷(三)P814-816        │麟共同犯行│
│  │        │              │          │              │                │Ｔ○○」署名、「│                          │使偽造私文│
│  │        │              │          │              │                │Ｔ○○」印文各3 │2.Ｔ○○本人戶籍資料、口卡│書罪，各處│
│  │        │              │          │              │                │枚)             │  影本，身分證健保卡影本  │有期徒刑捌│
│  │        │              │          │              │                │                │  警卷(三)P817-819        │月，均減為│
│  │        │              │          │              │                │                │                          │有期徒刑肆│
│  │        │              │          │              │                │                │3.偽造之Ｔ○○身分證、健保│月。左列偽│
│  │        │              │          │              │                │                │  卡影本及國泰世華銀行開戶│造之印文、│
│  │        │              │          │              │                │                │  資料、存摺、金融卡、交易│署押及扣案│
│  │        │              │          │              │                │                │  查詢資料                │物，均沒收│
│  │        │              │          │              │                │                │  警卷 (三)P820-823       │之。      │
│  │        │              │          │              │                │                │                          │          │
│  │        │              │          │              │                │                │扣案物：                  │          │
│  │        │              │          │              │                │                │Ｔ○○國泰世華銀行板東分行│          │
│  │        │              │          │              │                │                │0000000000 0 帳號之存摺、 │          │
│  │        │              │          │              │                │                │提款卡、偽造之「Ｔ○○」印│          │
│  │        │              │          │              │                │                │章1個；偽造之「Ｔ○○」身 │          │
│  │        │              │          │              │                │                │分證、健保卡各1 張        │          │
│  │        │              │          │              │                │                │                          │          │
├─┼────┼───────┼─────┼───────┼────────┼────────┼─────────────┼─────┤
│2.│ｋ○○  │萬泰商業銀行  │95年8 月15│洪惠卿、林偉倫│ｋ○○身分證、健│萬泰商業銀行存款│1.被害人ｋ○○於警詢中之供│ｓ○○、李│
│  │        │板橋分行帳號：│日        │              │保卡            │業務往來申請書  │  述                      │清華、劉俊│
│  │        │000000000000  │          │              │                │(上有偽造之「許 │  警卷(五)P0000-0000      │麟共同犯行│
│  │        │              │          │              │                │瑜纓」署名2枚、 │                          │使偽造私文│
│  │        │              │          │              │                │「ｋ○○」印文3 │2.ｋ○○本人身分證、健保卡│書罪，各處│
│  │        │              │          │              │                │枚)             │  影本                    │有期徒刑捌│
│  │        │              │          │              │                │                │  警卷 (五)P1025          │月，均減為│
│  │        │              │          │              │                │                │                          │有期徒刑肆│
│  │        │              │          │              │                │                │3.偽造之ｋ○○身分證、健保│月。左列偽│
│  │        │              │          │              │                │                │  卡影本及萬泰銀行開戶資料│造之印文、│
│  │        │              │          │              │                │                │  、交易明細查詢          │署押及扣案│
│  │        │              │          │              │                │                │  警卷(五)P000 0-0000     │物，均沒收│
│  │        │              │          │              │                │                │                          │之。      │
│  │        │              │          │              │                │                │扣案物：                  │          │
│  │        │              │          │              │                │                │ｋ○○萬泰商業銀行板橋分行│          │
│  │        │              │          │              │                │                │0000000000 0 帳號之存摺、 │          │
│  │        │              │          │              │                │                │提款卡、偽造之「ｋ○○」印│          │
│  │        │              │          │              │                │                │章1 個；偽造「ｋ○○」身分│          │
│  │        │              │          │              │                │                │證、健保卡各1 張          │          │
│  │        │              │          │              │                │                │                          │          │
├─┼────┼───────┼─────┼───────┼────────┼────────┼─────────────┼─────┤
│3.│甲Ａ○  │國泰世華商業銀│95年8 月15│洪惠卿、林偉倫│甲Ａ○身分證、健│國泰世華商業銀行│1.被害人甲Ａ○於警詢中之供│ｓ○○、李│
│  │        │後埔分行帳號：│日        │              │保卡            │開戶資料(上有偽 │  述                      │清華、劉俊│
│  │        │000000000000  │          │              │                │造之「甲Ａ○」署│  警卷(五)P0000-0000      │麟共同犯行│
│  │        │              │          │              │                │名2枚、印文1枚) │                          │使偽造私文│
│  │        │              │          │              │                │                │2.甲Ａ○本人身分證、健保卡│書罪，各處│
│  │        │              │          │              │                │                │  影本                    │有期徒刑捌│
│  │        │              │          │              │                │                │  警卷 (五)P1033          │月，均減為│
│  │        │              │          │              │                │                │                          │有期徒刑肆│
│  │        │              │          │              │                │                │3.偽造之甲Ａ○身分證、健保│月。左列偽│
│  │        │              │          │              │                │                │  卡影本及國泰世華銀行開戶│造之印文、│
│  │        │              │          │              │                │                │  資料、金融卡、存摺、存款│署押及扣案│
│  │        │              │          │              │                │                │  對帳單                  │物，均沒收│
│  │        │              │          │              │                │                │  警卷 (五)P0000-0000     │之。      │
│  │        │              │          │              │                │                │                          │          │
│  │        │              │          │              │                │                │扣案物：                  │          │
│  │        │              │          │              │                │                │甲Ａ○國泰世華商業銀行後埔│          │
│  │        │              │          │              │                │                │分行000000000 00 帳號之存 │          │
│  │        │              │          │              │                │                │摺、提 款卡、偽造「甲Ａ○ │          │
│  │        │              │          │              │                │                │」印章1個；偽造「甲Ａ○」 │          │
│  │        │              │          │              │                │                │身分證、健保卡各1 個      │          │
│  │        │              │          │              │                │                │                          │          │
├─┼────┼───────┼─────┼───────┼────────┼────────┼─────────────┼─────┤
│4.│亥○○  │國泰世華銀行  │95年8 月15│洪惠卿、林偉倫│亥○○身分證、健│國泰世華商業銀行│1.被害人亥○○於警詢中之供│ｓ○○、李│
│  │        │埔乾分行帳號：│日        │              │保卡            │印鑑卡 (上有偽造│  述                      │清華、劉俊│
│  │        │000000000000  │          │              │                │之「亥○○」署名│  警卷(五)P0000-0000      │麟共同犯行│
│  │        │              │          │              │                │2 枚、「亥○○」│                          │使偽造私文│
│  │        │              │          │              │                │印文1枚)        │2.亥○○本人身分證、健保卡│書罪，各處│
│  │        │              │          │              │                │                │  影本                    │有期徒刑捌│
│  │        │              │          │              │                │                │  警卷 (五)P1137          │月，均減為│
│  │        │              │          │              │                │                │                          │有期徒刑肆│
│  │        │              │          │              │                │                │3.偽造之亥○○身分證、健保│月。左列偽│
│  │        │              │          │              │                │                │  卡影本及國泰世華銀行開戶│造之印文、│
│  │        │              │          │              │                │                │  資料、金融卡、存摺、交易│署押及扣案│
│  │        │              │          │              │                │                │  查詢資料                │物，均沒收│
│  │        │              │          │              │                │                │  警卷 (五)P0000-0000     │之。      │
│  │        │              │          │              │                │                │                          │          │
│  │        │              │          │              │                │                │扣案物：                  │          │
│  │        │              │          │              │                │                │亥○○國泰世華銀行埔乾分行│          │
│  │        │              │          │              │                │                │0000 0000000帳號之存摺、提│          │
│  │        │              │          │              │                │                │款卡、偽造「亥○○」印章1 │          │
│  │        │              │          │              │                │                │個；偽造「亥○○」身分證、│          │
│  │        │              │          │              │                │                │健保卡各1 張              │          │
│  │        │              │          │              │                │                │                          │          │
├─┼────┼───────┼─────┼───────┼────────┼────────┼─────────────┼─────┤
│5.│甲辰○  │國泰世華銀行  │95年8 月16│洪惠卿、林偉倫│甲辰○身分證、健│國泰世華商業銀行│1.被害人甲辰○於警詢中之供│ｓ○○、李│
│  │        │永和分行帳號：│日        │              │保卡            │印鑑卡 (上有偽造│  述                      │清華、劉俊│
│  │        │000000000061  │          │              │                │之「甲辰○」署名│  警卷(三)P710-711        │麟共同犯行│
│  │        │              │          │              │                │印文各一枚)     │                          │使偽造私文│
│  │        │              │          │              │                │                │2.甲辰○本人戶籍資料、口卡│書罪，各處│
│  │        │              │          │              │                │                │  影本                    │有期徒刑捌│
│  │        │              │          │              │                │                │  警卷 (三)P713-714       │月，均減為│
│  │        │              │          │              │                │                │                          │有期徒刑肆│
│  │        │              │          │              │                │                │3.偽造之甲辰○身分證、健保│月。左列偽│
│  │        │              │          │              │                │                │  卡影本及國泰世華銀行開戶│造之印文、│
│  │        │              │          │              │                │                │  資料、存摺              │署押及扣案│
│  │        │              │          │              │                │                │  警卷 (三)P715-719       │物，均沒收│
│  │        │              │          │              │                │                │                          │之。      │
│  │        │              │          │              │                │                │扣案物：                  │          │
│  │        │              │          │              │                │                │甲辰○國泰世華銀行永和分行│          │
│  │        │              │          │              │                │                │0000 0000000帳號之存摺、提│          │
│  │        │              │          │              │                │                │款卡、偽造「甲辰○」印章1 │          │
│  │        │              │          │              │                │                │個；偽造「甲辰○」身分證、│          │
│  │        │              │          │              │                │                │健保卡各1 張              │          │
│  │        │              │          │              │                │                │                          │          │
├─┼────┼───────┼─────┼───────┼────────┼────────┼─────────────┼─────┤
│6.│ｕ○○  │國泰世華銀行  │95年8 月16│洪惠卿、林偉倫│ｕ○○身分證、健│國泰世華商業銀行│1.被害人ｕ○○於警詢中之供│ｓ○○、李│
│  │        │二重分行帳號：│日        │              │保卡            │存款相關業務申請│  述                      │清華、劉俊│
│  │        │000000000092  │          │              │                │書、印鑑卡 (上有│  警卷(三)P824-826        │麟共同犯行│
│  │        │              │          │              │                │偽造之「ｕ○○」│                          │使偽造私文│
│  │        │              │          │              │                │署名、「ｕ○○」│2.ｕ○○本人戶籍資料影本，│書罪，各處│
│  │        │              │          │              │                │印文各4枚)      │  身分證健保卡影本        │有期徒刑捌│
│  │        │              │          │              │                │                │  警卷(三)P827-828        │月，均減為│
│  │        │              │          │              │                │                │                          │有期徒刑肆│
│  │        │              │          │              │                │                │3.偽造之ｕ○○身分證、健保│月。左列偽│
│  │        │              │          │              │                │                │  卡影本及國泰世華銀行開戶│造之印文、│
│  │        │              │          │              │                │                │  資料、存摺、金融卡、交易│署押及扣案│
│  │        │              │          │              │                │                │  查詢資料                │物，均沒收│
│  │        │              │          │              │                │                │  警卷 (三)P829-833       │之。      │
│  │        │              │          │              │                │                │                          │          │
│  │        │              │          │              │                │                │扣案物：                  │          │
│  │        │              │          │              │                │                │ｕ○○國泰世華銀行二重分行│          │
│  │        │              │          │              │                │                │0000 0000000帳號之存摺、提│          │
│  │        │              │          │              │                │                │款卡、偽造「ｕ○○」印章1 │          │
│  │        │              │          │              │                │                │個；偽造「ｕ○○」身分證、│          │
│  │        │              │          │              │                │                │健保卡各1 張              │          │
│  │        │              │          │              │                │                │                          │          │
├─┼────┼───────┼─────┼───────┼────────┼────────┼─────────────┼─────┤
│7.│甲Ｐ○  │國泰世華銀行  │95年8 月16│洪惠卿、林偉倫│甲Ｐ○身分證、健│國泰世華商業銀行│1.被害人甲Ｐ○於警詢中之供│ｓ○○、李│
│  │        │福和分行帳號：│日        │              │保卡            │印鑑卡、存款相關│  述                      │清華、劉俊│
│  │        │000000000026  │          │              │                │業務申請書 (上有│  警卷(五)P0000-0000      │麟共同犯行│
│  │        │              │          │              │                │偽造之「甲Ｐ○」│                          │使偽造私文│
│  │        │              │          │              │                │署名3枚、「蘇秋 │2.甲Ｐ○本人身分證、健保卡│書罪，各處│
│  │        │              │          │              │                │芳」印文4枚)    │  影本                    │有期徒刑捌│
│  │        │              │          │              │                │                │  警卷 (五)P1146          │月，均減為│
│  │        │              │          │              │                │                │                          │有期徒刑肆│
│  │        │              │          │              │                │                │3.偽造之甲Ｐ○身分證、健保│月。左列偽│
│  │        │              │          │              │                │                │  卡影本及國泰世華銀行開戶│造之印文、│
│  │        │              │          │              │                │                │  資料、金融卡、存摺、交易│署押及扣案│
│  │        │              │          │              │                │                │  查詢資料                │物，均沒收│
│  │        │              │          │              │                │                │  警卷 (五)P0000-0000     │之。      │
│  │        │              │          │              │                │                │                          │          │
│  │        │              │          │              │                │                │扣案物：                  │          │
│  │        │              │          │              │                │                │甲Ｐ○國泰世華銀行福和分行│          │
│  │        │              │          │              │                │                │0000 0000000帳號之存摺、提│          │
│  │        │              │          │              │                │                │款卡、偽造「甲Ｐ○」印章1 │          │
│  │        │              │          │              │                │                │個；偽造「甲Ｐ○」身分證、│          │
│  │        │              │          │              │                │                │健保卡各1 張              │          │
│  │        │              │          │              │                │                │                          │          │
├─┼────┼───────┼─────┼───────┼────────┼────────┼─────────────┼─────┤
│8.│黃○○  │國泰世華銀行  │95年8 月16│洪惠卿、林偉倫│黃○○身分證、健│國泰世華商業銀行│1.被害人黃○○於警詢中之供│ｓ○○、李│
│  │        │重新分行帳號：│日        │              │保卡            │存款相關業務申請│  述                      │清華、劉俊│
│  │        │000000000000  │          │              │                │書 (上有偽造之「│  警卷(五)P0000-0000      │麟共同犯行│
│  │        │              │          │              │                │黃○○」署名、「│                          │使偽造私文│
│  │        │              │          │              │                │黃○○」印文各2 │2.黃○○本人身分證、健保卡│書罪，各處│
│  │        │              │          │              │                │枚)             │  影本                    │有期徒刑捌│
│  │        │              │          │              │                │                │  警卷 (五)P1202          │月，均減為│
│  │        │              │          │              │                │                │                          │有期徒刑肆│
│  │        │              │          │              │                │                │3.偽造之黃○○身分證、健保│月。左列偽│
│  │        │              │          │              │                │                │  卡影本及國泰世華銀行開戶│造之印文、│
│  │        │              │          │              │                │                │  資料、金融卡、存摺、交易│署押及扣案│
│  │        │              │          │              │                │                │  查詢資料                │物，均沒收│
│  │        │              │          │              │                │                │  警卷 (五)P0000-0000     │之。      │
│  │        │              │          │              │                │                │                          │          │
│  │        │              │          │              │                │                │扣案物：                  │          │
│  │        │              │          │              │                │                │黃○○國泰世華銀行重新分行│          │
│  │        │              │          │              │                │                │0000 0000000帳號之存摺、提│          │
│  │        │              │          │              │                │                │款卡、偽造「黃○○」印章1 │          │
│  │        │              │          │              │                │                │個；偽造「黃○○」身分證、│          │
│  │        │              │          │              │                │                │健保卡各1 張              │          │
│  │        │              │          │              │                │                │                          │          │
├─┼────┼───────┼─────┼───────┼────────┼────────┼─────────────┼─────┤
│9.│寅○○  │國泰世華銀行  │95年8 月16│洪惠卿、林偉倫│寅○○身分證、健│國泰世華商業銀行│1.被害人寅○○於警詢中之供│ｓ○○、李│
│  │        │北三重分行帳號│日        │              │保卡            │印鑑卡 (上有偽造│  述                      │清華、劉俊│
│  │        │000000000000  │          │              │                │之「寅○○」署名│  警卷(五)P0000-0000      │麟共同犯行│
│  │        │              │          │              │                │2枚)            │                          │使偽造私文│
│  │        │              │          │              │                │                │2.寅○○本人身分證、健保卡│書罪，各處│
│  │        │              │          │              │                │                │  影本、全戶戶籍資料      │有期徒刑捌│
│  │        │              │          │              │                │                │  警卷 (五)P0000-0000     │月，均減為│
│  │        │              │          │              │                │                │                          │有期徒刑肆│
│  │        │              │          │              │                │                │3.偽造之寅○○身分證、健保│月。左列偽│
│  │        │              │          │              │                │                │  卡影本及國泰世華銀行開戶│造之印文、│
│  │        │              │          │              │                │                │  資料、金融卡、存摺、交易│署押及扣案│
│  │        │              │          │              │                │                │  查詢資料                │物，均沒收│
│  │        │              │          │              │                │                │  警卷 (五)P0000-0000     │之。      │
│  │        │              │          │              │                │                │                          │          │
│  │        │              │          │              │                │                │扣案物：                  │          │
│  │        │              │          │              │                │                │寅○○國泰世華銀行北三重分│          │
│  │        │              │          │              │                │                │行00 000000000帳號之存摺、│          │
│  │        │              │          │              │                │                │提款卡、偽造「寅○○」印章│          │
│  │        │              │          │              │                │                │1個 ；偽造「寅○○」身分證│          │
│  │        │              │          │              │                │                │、健保卡各1張             │          │
│  │        │              │          │              │                │                │                          │          │
└─┴────┴───────┴─────┴───────┴────────┴────────┴─────────────┴─────┘
 附表六
┌─┬────┬─────────────┬──────┬───────┬────────┬──────┬──────┬─────┐
│編│被害人  │偽造證件申請銀行別及帳號  │  開戶日期  │前往開戶之人  │所偽造之文件    │與所偽造之文│證據及出處  │扣案物    │
│號│        │                          │            │              │                │件有關之印文│            │          │
│  │        │                          │            │              │                │、署名      │            │          │
├─┼────┼─────────────┼──────┼───────┼────────┼──────┼──────┼─────┤
│1.│Ｎ○○  │無開戶資料                │ 無開戶資料 │              │Ｎ○○身分證、健│無          │1.被害人侯映│偽造「侯映│
│  │        │                          │            │              │保卡            │            │卉於警詢中之│卉」身分證│
│  │        │                          │            │              │                │            │供述        │、健保卡各│
│  │        │                          │            │              │                │            │警卷(一)P638│1張 ；偽造│
│  │        │                          │            │              │                │            │-639        │「Ｎ○○」│
│  │        │                          │            │              │                │            │            │印章1 個  │
│  │        │                          │            │              │                │            │2.Ｎ○○本人│          │
│  │        │                          │            │              │                │            │身分證、駕照│          │
│  │        │                          │            │              │                │            │影本        │          │
│  │        │                          │            │              │                │            │警卷(一)P641│          │
│  │        │                          │            │              │                │            │            │          │
│  │        │                          │            │              │                │            │3.偽造之侯映│          │
│  │        │                          │            │              │                │            │卉身分證、健│          │
│  │        │                          │            │              │                │            │保卡影本    │          │
│  │        │                          │            │              │                │            │警卷(一)P642│          │
│  │        │                          │            │              │                │            │            │          │
├─┼────┼─────────────┼──────┼───────┼────────┼──────┼──────┼─────┤
│2.│甲庚○  │第一商業銀行台南分行帳號：│ 95年6月28日│蕭妃涵、ｓ○○│甲庚○身分證、健│第一商業銀行│1.被害人曾玉│甲庚○第一│
│  │        │00000000000               │            │              │保卡            │印鑑卡 (上有│媚於警詢中之│商業銀行台│
│  │        │                          │            │              │                │偽造之「曾玉│供述        │南分行6015│
│  │        │                          │            │              │                │媚」署名1枚 │警卷(五)P117│071205帳號│
│  │        │                          │            │              │                │、「甲庚○」│1-1173      │之存摺、提│
│  │        │                          │            │              │                │印文2枚)    │            │款卡、偽造│
│  │        │                          │            │              │                │            │2.甲庚○本人│「甲庚○」│
│  │        │                          │            │              │                │            │身分證、健保│印章1 個、│
│  │        │                          │            │              │                │            │卡影本      │偽造「曾玉│
│  │        │                          │            │              │                │            │警卷(五)P117│媚」身分證│
│  │        │                          │            │              │                │            │4           │1張       │
│  │        │                          │            │              │                │            │            │          │
│  │        │                          │            │              │                │            │3.偽造之曾玉│          │
│  │        │                          │            │              │                │            │媚身分證、健│          │
│  │        │                          │            │              │                │            │保卡影本，及│          │
│  │        │                          │            │              │                │            │第一銀行開戶│          │
│  │        │                          │            │              │                │            │資料、存摺、│          │
│  │        │                          │            │              │                │            │金融卡、存款│          │
│  │        │                          │            │              │                │            │交易明細    │          │
│  │        │                          │            │              │                │            │警卷(五)P117│          │
│  │        │                          │            │              │                │            │5-1180      │          │
│  │        │                          │            │              │                │            │            │          │
├─┼────┼─────────────┼──────┼───────┼────────┼──────┼──────┼─────┤
│3.│天○○  │陽信商業銀行健康分行帳號：│ 95年6月30日│蕭妃涵、ｓ○○│天○○身分證、健│無          │1.被害人周筱│天○○陽信│
│  │        │000000000000              │            │              │保卡            │            │葳於警詢中之│商業銀行健│
│  │        │                          │            │              │                │            │供述        │康分行0660│
│  │        │                          │            │              │                │            │警卷(五)P103│0000000帳 │
│  │        │                          │            │              │                │            │8-1040      │號之存摺、│
│  │        │                          │            │              │                │            │            │提款卡、偽│
│  │        │                          │            │              │                │            │2.天○○本人│造「天○○│
│  │        │                          │            │              │                │            │身分證、健保│」印章1 個│
│  │        │                          │            │              │                │            │卡影本      │；偽造「周│
│  │        │                          │            │              │                │            │警卷(五)P104│筱葳」身分│
│  │        │                          │            │              │                │            │1           │證、健保卡│
│  │        │                          │            │              │                │            │            │各1 張    │
│  │        │                          │            │              │                │            │3.偽造之周筱│          │
│  │        │                          │            │              │                │            │葳身分證、健│          │
│  │        │                          │            │              │                │            │保卡影本，及│          │
│  │        │                          │            │              │                │            │陽信銀行開戶│          │
│  │        │                          │            │              │                │            │資料、存摺、│          │
│  │        │                          │            │              │                │            │金融卡、客戶│          │
│  │        │                          │            │              │                │            │對帳單      │          │
│  │        │                          │            │              │                │            │警卷 (五)P10│          │
│  │        │                          │            │              │                │            │42-1044     │          │
│  │        │                          │            │              │                │            │            │          │
├─┼────┼─────────────┼──────┼───────┼────────┼──────┼──────┼─────┤
│4.│戊○○  │陽信商業銀行金華分行帳號：│ 95年6月30日│蕭妃涵、ｓ○○│戊○○身分證、健│陽信商業銀行│1.被害人吳伊│吳伊陽信商│
│  │        │000000000000              │            │              │保卡            │印鑑卡 ( 上 │華之父吳國登│業銀行金華│
│  │        │                          │            │              │                │有偽造之「吳│於警詢中之供│分行116010│
│  │        │                          │            │              │                │伊華」署名1 │述          │00821號之 │
│  │        │                          │            │              │                │枚、「戊○○│警卷(五)P108│存摺、偽造│
│  │        │                          │            │              │                │」印文2枚)  │4-1086      │「戊○○」│
│  │        │                          │            │              │                │            │            │印章1 個；│
│  │        │                          │            │              │                │            │2.戊○○本人│偽造「吳伊│
│  │        │                          │            │              │                │            │駕照影本    │華」身分證│
│  │        │                          │            │              │                │            │警卷(五)P108│、健保卡各│
│  │        │                          │            │              │                │            │7           │1張       │
│  │        │                          │            │              │                │            │            │          │
│  │        │                          │            │              │                │            │3.偽造之吳伊│          │
│  │        │                          │            │              │                │            │華身分證、健│          │
│  │        │                          │            │              │                │            │保卡影本，及│          │
│  │        │                          │            │              │                │            │陽信銀行開戶│          │
│  │        │                          │            │              │                │            │資料、存摺、│          │
│  │        │                          │            │              │                │            │客戶對帳單  │          │
│  │        │                          │            │              │                │            │警卷(五)P108│          │
│  │        │                          │            │              │                │            │8-1093      │          │
│  │        │                          │            │              │                │            │            │          │
├─┼────┼─────────────┼──────┼───────┼────────┼──────┼──────┼─────┤
│5.│甲宙○  │新竹國際商業銀行台南分行帳│ 95年6月30日│蕭妃涵、ｓ○○│甲宙○身分證、健│新竹國際商業│1.被害人劉映│甲宙○新竹│
│  │        │號：00000000000000        │            │              │保卡            │銀行印鑑卡、│梅之父劉榮添│國際商業銀│
│  │        │                          │            │              │                │存款相關業務│於警詢中之供│行台南分行│
│  │        │                          │            │              │                │申請書 (上有│述          │000000000 │
│  │        │                          │            │              │                │偽造之「劉映│警卷(四)P137│2365帳號之│
│  │        │                          │            │              │                │梅」署名2枚 │9-1381      │存摺、提款│
│  │        │                          │            │              │                │、「甲宙○」│            │卡、偽造「│
│  │        │                          │            │              │                │印文3枚)    │2.甲宙○本人│甲宙○」印│
│  │        │                          │            │              │                │            │全戶戶籍資料│章1 個；偽│
│  │        │                          │            │              │                │            │及戶籍口卡影│造「甲宙○│
│  │        │                          │            │              │                │            │本          │」身分證、│
│  │        │                          │            │              │                │            │警卷(四)P138│健保卡各1 │
│  │        │                          │            │              │                │            │2-1383      │張        │
│  │        │                          │            │              │                │            │            │          │
│  │        │                          │            │              │                │            │3.偽造之劉映│          │
│  │        │                          │            │              │                │            │梅身分證、健│          │
│  │        │                          │            │              │                │            │保卡影本及新│          │
│  │        │                          │            │              │                │            │竹國際商銀開│          │
│  │        │                          │            │              │                │            │戶資料存款明│          │
│  │        │                          │            │              │                │            │細查詢      │          │
│  │        │                          │            │              │                │            │警卷 (四)138│          │
│  │        │                          │            │              │                │            │4-1390      │          │
│  │        │                          │            │              │                │            │            │          │
│  │        │                          │            │              │                │            │4.被告甲玄○│          │
│  │        │                          │            │              │                │            │於警詢中之供│          │
│  │        │                          │            │              │                │            │述          │          │
│  │        │                          │            │              │                │            │警卷(二)P17-│          │
│  │        │                          │            │              │                │            │22          │          │
│  │        │                          │            │              │                │            │            │          │
│  │        │                          │            │              │                │            │5.被告午○○│          │
│  │        │                          │            │              │                │            │於警詢中之供│          │
│  │        │                          │            │              │                │            │述          │          │
│  │        │                          │            │              │                │            │警卷(二)P62-│          │
│  │        │                          │            │              │                │            │68          │          │
│  │        │                          │            │              │                │            │            │          │
│  │        │                          │            │              │                │            │6.被告甲地○│          │
│  │        │                          │            │              │                │            │於警詢中之供│          │
│  │        │                          │            │              │                │            │述          │          │
│  │        │                          │            │              │                │            │警卷(二)P43-│          │
│  │        │                          │            │              │                │            │48          │          │
│  │        │                          │            │              │                │            │            │          │
└─┴────┴─────────────┴──────┴───────┴────────┴──────┴──────┴─────┘
 附表七
┌─┬────┬─────────────┬──────┬───────┬────────┬──────┬──────┬─────┐
│編│被害人  │偽造證件申請銀行別及帳號  │  開戶日期  │前往開戶之人  │所偽造之文件    │與所偽造之文│證據及出處  │扣案物    │
│號│        │                          │            │              │                │件有關之署名│            │          │
│  │        │                          │            │              │                │、印文      │            │          │
├─┼────┼─────────────┼──────┼───────┼────────┼──────┼──────┼─────┤
│1.│ｚ○○  │陽信商業銀行大順分行帳號：│ 95年6月15日│甲地○        │ｚ○○身分證、健│陽信商業銀行│1.被害人陳俊│ｚ○○陽信│
│  │        │000000000000              │            │              │保卡            │印鑑卡 (上有│銘於警詢中之│商業銀行大│
│  │        │                          │            │              │                │偽造之「陳俊│供述        │順分行0880│
│  │        │                          │            │              │                │銘」署名1枚 │警卷(三)P738│0000000帳 │
│  │        │                          │            │              │                │、「ｚ○○」│-740        │號之存摺、│
│  │        │                          │            │              │                │印文2枚)    │            │偽造「陳俊│
│  │        │                          │            │              │                │            │2.ｚ○○本人│銘」印章1 │
│  │        │                          │            │              │                │            │身分證、健保│個；偽造「│
│  │        │                          │            │              │                │            │卡影本及戶籍│ｚ○○」身│
│  │        │                          │            │              │                │            │資料口卡    │分證1 張  │
│  │        │                          │            │              │                │            │警卷(三)P741│          │
│  │        │                          │            │              │                │            │-743        │          │
│  │        │                          │            │              │                │            │            │          │
│  │        │                          │            │              │                │            │3.偽造之陳俊│          │
│  │        │                          │            │              │                │            │銘身分證、健│          │
│  │        │                          │            │              │                │            │保卡影本及陽│          │
│  │        │                          │            │              │                │            │信銀行存摺、│          │
│  │        │                          │            │              │                │            │開戶資料、交│          │
│  │        │                          │            │              │                │            │易查詢資料  │          │
│  │        │                          │            │              │                │            │警卷(三)P744│          │
│  │        │                          │            │              │                │            │-747        │          │
│  │        │                          │            │              │                │            │            │          │
├─┼────┼─────────────┼──────┼───────┼────────┼──────┼──────┼─────┤
│2.│乙○○  │建華商業銀行三民分行帳號：│ 95年6月20日│甲地○        │乙○○身分證、健│無          │1.被害人方靜│乙○○陽信│
│  │        │00000000000000            │            │              │保卡            │            │軒於警詢中之│商業銀行大│
│  │        │                          │            │              │                │            │供述        │順分行0880│
│  │        │                          │            │              │                │            │警卷(五)P123│0000000存 │
│  │        │                          │            │              │                │            │8-1241      │摺、偽造「│
│  │        │                          │            │              │                │            │            │乙○○」印│
│  │        │                          │            │              │                │            │2.乙○○本人│章1 個、偽│
│  │        │                          │            │              │                │            │身分證、駕照│造「乙○○│
│  │        │                          │            │              │                │            │、健保卡影本│」身分證1 │
│  │        │                          │            │              │                │            │警卷(五)P124│張        │
│  │        │                          │            │              │                │            │7           │          │
│  │        │                          │            │              │                │            │            │          │
│  │        │                          │            │              │                │            │3.偽造之方靜│          │
│  │        │                          │            │              │                │            │軒身分證、健│          │
│  │        │                          │            │              │                │            │保卡影本及華│          │
│  │        │                          │            │              │                │            │南銀行開戶資│          │
│  │        │                          │            │              │                │            │料、存款往來│          │
│  │        │                          │            │              │                │            │明細查詢    │          │
│  │        │                          │            │              │                │            │警卷(五)P124│          │
│  │        │                          │            │              │                │            │2-1246      │          │
│  │        │                          │            │              │                │            │            │          │
│  │        │                          │            │              │                │            │3.乙○○遭警│          │
│  │        │                          │            │              │                │            │示之華南銀行│          │
│  │        │                          │            │              │                │            │等14間銀行帳│          │
│  │        │                          │            │              │                │            │戶存摺資料影│          │
│  │        │                          │            │              │                │            │本          │          │
│  │        │                          │            │              │                │            │警卷(五)1248│          │
│  │        │                          │            │              │                │            │-1261       │          │
│  │        │                          │            │              │                │            │            │          │
└─┴────┴─────────────┴──────┴───────┴────────┴──────┴──────┴─────┘
 附表八
┌──┬────┬─────────┬──────────┬─────┬───────────┐
│編號│告訴人  │被  害  情  形    │偽造證件申請銀行別及│犯罪時間  │行使偽造證件之人      │
│    │        │                  │帳號                │          │                      │
├──┼────┼─────────┼──────────┼─────┼───────────┤
│1.  │ｙ○○  │遭偽造身分證件、健│復華銀行台南分行    │95.6.26   │不詳嫌疑人            │
│    │        │保卡、印章申請帳戶│0000000000000       │          │                      │
├──┼────┼─────────┼──────────┼─────┼───────────┤
│2.  │甲巳○  │遭偽造身分證件、健│慶豐銀行苓雅分行    │95.6.16   │不詳嫌疑人            │
│    │        │保卡、駕照、印章申│00000000000000      │          │                      │
│    │        │請帳戶            │                    │          │                      │
├──┼────┼─────────┼──────────┼─────┼───────────┤
│3.  │甲戊○  │遭偽造身分證件、健│華僑銀行台南分行    │95.6.19   │不詳嫌疑人            │
│    │        │保卡、印章申請帳戶│00000000000000      │          │                      │
├──┼────┼─────────┼──────────┼─────┼───────────┤
│4.  │Ｂ○○  │遭偽造身分證件、健│高雄銀行北高雄分行  │95.6.15   │不詳嫌疑人            │
│    │        │保卡、印章申請帳戶│000000000000        │          │                      │
├──┼────┼─────────┼──────────┼─────┼───────────┤
│5.  │辛○○  │遭偽造身分證件、健│陽信銀行左營分行    │95.6.14   │不詳嫌疑人            │
│    │        │保卡、印章申請帳戶│000000000000        │          │                      │
├──┼────┼─────────┼──────────┼─────┼───────────┤
│6.  │甲Ｌ○  │遭偽造身分證件、健│中國國際銀行北高雄分│95.6.07   │不詳嫌疑人            │
│    │        │保卡、印章申請帳戶│行                  │          │                      │
│    │        │                  │00000000000         │          │                      │
├──┼────┼─────────┼──────────┼─────┼───────────┤
│7.  │Ａ○○  │遭偽造身分證件、健│陽信銀行建國分行    │95.6.12   │不詳嫌疑人            │
│    │        │保卡、印章申請帳戶│000000000000        │          │                      │
├──┼────┼─────────┼──────────┼─────┼───────────┤
│8.  │甲Ｏ○  │遭偽造身分證件、駕│華僑商業銀行三民分行│95.6.22   │不詳嫌疑人            │
│    │        │照、印章申請帳戶  │00000000000000      │          │                      │
├──┼────┼─────────┼──────────┼─────┼───────────┤
│9.  │壬○○  │遭偽造身分證件、健│中國國際商業銀行新興│95.6.07   │不詳嫌疑人            │
│    │        │保卡、印章申請帳戶│分行                │          │                      │
│    │        │                  │000000000000        │          │                      │
├──┼────┼─────────┼──────────┼─────┼───────────┤
│10. │甲癸○  │遭偽造身分證件、健│華南商業銀行東苓分行│95.6.15   │不詳嫌疑人            │
│    │        │保卡、印章申請帳戶│000000000000        │          │                      │
├──┼────┼─────────┼──────────┼─────┼───────────┤
│11. │ｍ○○  │遭偽造身分證件、健│彰化銀行七賢分行    │95.6.01   │不詳嫌疑人            │
│    │        │保卡、印章申請帳戶│00000000000000      │          │                      │
├──┼────┼─────────┼──────────┼─────┼───────────┤
│12. │ｌ○○  │遭偽造身分證件、健│彰化銀行新興分行    │95.6.09   │不詳嫌疑人            │
│    │        │保卡、印章申請帳戶│00000000000000      │          │                      │
├──┼────┼─────────┼──────────┼─────┼───────────┤
│13. │甲丙○  │遭偽造身分證件、駕│華南商業銀行北台南分│95.6.20   │不詳嫌疑人            │
│    │        │照、印章申請帳戶  │行                  │          │                      │
│    │        │                  │000000000000        │          │                      │
├──┼────┼─────────┼──────────┼─────┼───────────┤
│14. │甲卯○  │遭偽造身分證件、健│陽信銀行西華分行    │95.5.23   │不詳嫌疑人            │
│    │        │保卡、印章申請帳戶│000000000000        │          │                      │
├──┼────┼─────────┼──────────┼─────┼───────────┤
│15. │Ｚ○○  │遭偽造身分證件、健│台灣中小企業銀行台南│95.6.26   │不詳嫌疑人            │
│    │        │保卡、印章申請帳戶│分行                │          │                      │
│    │        │                  │00000000000         │          │                      │
├──┼────┼─────────┼──────────┼─────┼───────────┤
│16. │甲黃○  │遭偽造身分證件、駕│彰化銀行九如分行    │95.6.20   │不詳嫌疑人            │
│    │        │照、印章申請帳戶  │00000000000000      │          │                      │
├──┼────┼─────────┼──────────┼─────┼───────────┤
│17. │甲申○  │遭偽造身分證件、健│華南商業銀行        │95.5.26   │不詳嫌疑人            │
│    │        │保卡、印章申請帳戶│000000000000        │          │                      │
├──┼────┼─────────┼──────────┼─────┼───────────┤
│18. │ｔ○○  │遭偽造身分證件、駕│第一商業銀行灣內分行│95.6.16   │不詳嫌疑人            │
│    │        │照、印章申請帳戶  │00000000000         │          │                      │
├──┼────┼─────────┼──────────┼─────┼───────────┤
│19. │ｎ○○  │遭偽造身分證件、駕│楊信銀行海光分行    │95.6.15   │不詳嫌疑人            │
│    │        │照、印章申請帳戶  │000000000000        │          │                      │
├──┼────┼─────────┼──────────┼─────┼───────────┤
│20. │Ｒ○○  │遭偽造身分證件、健│華南商業銀行新興分行│95.5.26   │不詳嫌疑人            │
│    │        │保卡、印章申請帳戶│000000000000        │          │                      │
├──┼────┼─────────┼──────────┼─────┼───────────┤
│21. │甲己○  │遭偽造身分證件、駕│高雄銀行灣內分行    │95.6.16   │不詳嫌疑人            │
│    │        │照、印章申請帳戶  │000000000000        │          │                      │
├──┼────┼─────────┼──────────┼─────┼───────────┤
│22. │甲宇○  │遭偽造身分證件、健│1.陽信銀行前鎮分行  │95.6.13   │不詳嫌疑人            │
│    │        │保卡、印章申請帳戶│00000000000         │          │                      │
│    │        │                  │                    │          │                      │
│    │        │                  │2.彰化銀行光華分行  │95.6.16   │                      │
│    │        │                  │000000000000        │          │                      │
├──┼────┼─────────┼──────────┼─────┼───────────┤
│23. │Ｗ○○  │遭偽造身分證件、健│彰化銀行光華分行    │95.6.20   │不詳嫌疑人            │
│    │        │保卡、印章申請帳戶│000000000000        │          │                      │
├──┼────┼─────────┼──────────┼─────┼───────────┤
│24. │Ｊ○○  │遭偽造身分證件、健│萬泰商業銀行赤崁分行│95.6.23   │不詳嫌疑人            │
│    │        │保卡、印章申請帳戶│000000000000        │          │                      │
├──┼────┼─────────┼──────────┼─────┼───────────┤
│25. │甲Ｍ○  │遭偽造身分證件、健│中國國際商業銀行港都│95.6.07   │不詳嫌疑人            │
│    │        │保卡、印章申請帳戶│分行                │          │                      │
│    │        │                  │00000000000         │          │                      │
├──┼────┼─────────┼──────────┼─────┼───────────┤
│26. │ｆ○○  │遭偽造身分證件、健│第一銀行赤崁分行    │95.6.23   │不詳嫌疑人            │
│    │        │保卡、印章申請帳戶│00000000000         │          │                      │
├──┼────┼─────────┼──────────┼─────┼───────────┤
│27. │ｇ○○  │遭偽造身分證件、健│華南銀行安南分行    │95.5.26   │不詳嫌疑人            │
│    │        │保卡、印章申請帳戶│000000000000        │          │                      │
├──┼────┼─────────┼──────────┼─────┼───────────┤
│28. │Ｐ○○  │遭偽造身分證件、駕│彰化銀行台南分行    │95.6.26   │不詳嫌疑人            │
│    │        │照、印章申請帳戶  │00000000000000      │          │                      │
├──┼────┼─────────┼──────────┼─────┼───────────┤
│29. │Ｕ○○  │遭偽造身分證件、健│華南銀行東苓分行    │95.6.13   │不詳嫌疑人            │
│    │        │保卡、印章申請帳戶│000000000000        │          │                      │
├──┼────┼─────────┼──────────┼─────┼───────────┤
│30. │甲○○  │遭偽造身分證件、健│復華銀行府城分行    │95.6.26   │不詳嫌疑人            │
│    │        │保卡、印章申請帳戶│0000000000000       │          │                      │
├──┼────┼─────────┼──────────┼─────┼───────────┤
│31. │甲未○  │遭偽造身分證件、健│台中商業銀行大慶分行│95.5.30   │不詳嫌疑人            │
│    │        │保卡、印章申請帳戶│0000000             │          │                      │
├──┼────┼─────────┼──────────┼─────┼───────────┤
│32. │ｅ○○  │遭偽造身分證件、駕│高雄銀行三民分行    │95.6.22   │不詳嫌疑人            │
│    │        │照申請帳戶        │000000000000        │          │                      │
├──┼────┼─────────┼──────────┼─────┼───────────┤
│33. │庚○○  │遭偽造身分證件、健│1.彰化銀行大順分行  │95.6.14   │不詳嫌疑人            │
│    │        │保卡、印章申請帳戶│00000000000000      │          │                      │
│    │        │                  │                    │          │                      │
│    │        │                  │2.中華商業銀行大順分│95.6.14   │                      │
│    │        │                  │行00000000000000    │          │                      │
│    │        │                  │                    │          │                      │
├──┼────┼─────────┼──────────┼─────┼───────────┤
│34. │甲Ｊ○  │遭偽造身分證件、健│彰化銀行台南分行    │95.6.26   │不詳嫌疑人            │
│    │        │保卡、印章申請帳戶│00000000000000      │          │                      │
├──┼────┼─────────┼──────────┼─────┼───────────┤
│35. │ｏ○○  │遭偽造身分證件、健│寶華商業銀行南高雄分│95.5.25   │不詳嫌疑人            │
│    │        │保卡、印章申請帳戶│行                  │          │                      │
│    │        │                  │000000000000        │          │                      │
├──┼────┼─────────┼──────────┼─────┼───────────┤
│36. │子○○  │遭偽造身分證件、健│華南商業銀行高雄博愛│95.5.26   │不詳嫌疑人            │
│    │        │保卡、印章申請帳戶│分行                │          │                      │
│    │        │                  │000000000000        │          │                      │
├──┼────┼─────────┼──────────┼─────┼───────────┤
│37. │宙○○  │遭偽造身分證件、健│第一商業銀行台南分行│95.6.26   │不詳嫌疑人            │
│    │        │保卡、印章申請帳戶│00000000000         │          │                      │
└──┴────┴─────────┴──────────┴─────┴───────────┘
 附表九
┌──┬────┬─────────┬──────────┬─────┬───────────┐
│1.  │巳○○  │遭偽造身分證件、健│新竹國際商業銀行    │95.8.04   │不詳嫌疑人            │
│    │        │保卡、駕照、印章申│00000000000000      │          │                      │
│    │        │請帳戶            │                    │          │                      │
└──┴────┴─────────┴──────────┴─────┴───────────┘


司法院資訊處製作；財團法人民間司法改革基金會備份。
